

!! # Skolt Saami verb morphology

!! First a lexicon V_ for still unclassified entries.

LEXICON V_
+Inf: # ;

LEXICON V-NEG_
+Neg: # ;

!! ## Irregular verbs

!! Then irregular verbs ij and the copula.

LEXICON V-NEG_IJ  !!= * @CODE@ ij:
!! The lexicon *@LEXNAME@*

+Neg+Ind+Sg1:jiõˈm	   K ; !!= * @CODE@
+Use/NGminip+Use/NG+Neg+Ind+Sg1:jim	   K ; !!= * @CODE@
+Neg+Ind+Sg2:jiõˈk	   K ; !!= * @CODE@
+Use/NGminip+Use/NG+Neg+Ind+Sg2:jik	   K ;
+Neg+Ind+Sg3:ij		   K ;
+Neg+Ind+Sg4:jeät	   K ;
+Use/NGminip+Use/NG+Neg+Ind+Sg4:jeäˈʹt	   K ;
+Neg+Ind+Pl1:jeäˈʹp	   K ;
+Use/NGminip+Use/NG+Neg+Ind+Pl1:jeʹp	   K ;
+Neg+Ind+Pl2:jeäˈʹped   K ;
+Use/NGminip+Use/NG+Neg+Ind+Pl2:jeʹped	   K ;
+Neg+Ind+Pl3:jiâ	   K ;
+Use/NGminip+Use/NG+Neg+Ind+Pl3:jeä	   K ;
+Use/NGminip+Use/NG+Neg+Ind+Pl3:jie	   K ;
+Use/NGminip+Use/NG+Neg+Ind+Pl3:jee	   K ;

+Neg+Imprt+Sg2:jieˈʹl	   K ;
+Use/NGminip+Use/NG+Neg+Imprt+Sg2:jeäˈʹl	   K ;
+Use/NGminip+Use/NG+Neg+Imprt+Sg2:jeˈʹl	   K ;
+Neg+Imprt+Pl2:jieʹlˈled  K ;	
+Use/NGminip+Use/NG+Neg+Imprt+Pl2:jeʹlˈled   K ;	
+Use/NGminip+Use/NG+Neg+Imprt+Pl2:jeäʹled   K ;	

+Neg+Pot+Sg2:jieˈʹl	   K ;
+Use/NGminip+Use/NG+Neg+Pot+Sg2:jeˈʹl	   K ;
+Neg+Pot+Sg3:jeälas	   K ;
+Neg+Pot+Pl1:jeälˈlap   K ;
+Neg+Pot+Pl2:jieʹlˈled  K ;
+Use/NGminip+Use/NG+Neg+Pot+Pl2:jeʹlˈled   K ;			
+Neg+Pot+Pl3:jeälˈlaz   K ;



LEXICON IV_LEEQD !!= * @CODE@ leeʹd:l
+IV: V0_LEEQD ;
LEXICON V0_LEEQD !!= * @CODE@ leeʹd:l
!! The lexicon *@LEXNAME@* for the copula

+Ind+Prs:		LEED-PRS ;
+Ind+Prt:		LEED-PRT ;
+Imprt:			LEED-IMPRT ;
+Imprt+Sg2:eäkˈku	K ;
+Imprt+ConNeg:%>eäkˈku K ;
:%>eʹč		CONDITIONAL ; !
+Pot+Sg1:%>eʹžžem K	;
+Pot+Sg2:%>eʹžžiǩ K	;
+Pot+Sg3:%>eežž	K ; !WG
+Pot+Sg3:%>eež	K ; !
+Pot+Pl1:%>eʹžžep K	; !
+Pot+Pl1:%>eʹžžim K	; !
+Use/NGminip+Use/NG+Pot+Pl1:%>eʹžžin K	; !Does this exist
+Pot+Pl2:%>eʹžžveʹted K	;
+Pot+Pl3:%>eʹžže K	;
+Pot+Sg4:%>eʹžžet K ;
+Pot+ConNeg:%>eʹžže K ;
+Inf:%>eeʹd K ;
+Act+PrsPrc:%>eʹddi K ;
+Act+PrfPrc:%>eämˈmaž K ;
+Err/Orth+Act+PrfPrc:%>eäʹmmaž K ;
+Act+PrfPrc:%>eämˈma K ;
+Act+PrfPrc:%>eäm K ;

LEXICON NEG-COPULA
+Neg+Ind+Prs+Sg3:iʹlla K ; !ei ole
+Neg+Ind+Prs+Sg3:iʹllak K ; !ei ole
+Neg+Ind+Prs+Sg3:iʹlle K ; !ei ole
+Neg+Ind+Prs+Sg3:iʹllä K ; !ei ole
+Neg+Ind+Prs+Sg3:iʹllakku K ; !ei ole
+Neg+Ind+Prs+Sg3:iʹlleäk K ; !ei ole
+Neg+Ind+Prs+Sg3:iʹlleäkˈku K ; !ei ole
+Neg+Ind+Prt+Sg3:iʹlleäm K ; !ei ollut
+Neg+Ind+Prt+Sg3:iʹllääm K ; !ei ollut
+Neg+Ind+Prt+Sg3:iʹlleämˈma K ; !ei ollut
+Neg+Ind+Prt+Sg3:iʹlleämmaž K ; !ei ollut

+Neg+Ind+Prs+Pl3:jeäʹla K ; !eivät ole
+Neg+Ind+Prs+Pl3:jiâla K ; !eivät ole
+Neg+Ind+Prs+Pl3:jielä K ; !eivät ole
+Neg+Ind+Prt+Pl3:jeäʹleäm K ; !eivät olleet
+Neg+Ind+Prt+Pl3:jeäʹleämma K ; !eivät olleet
+Neg+Ind+Prt+Pl3:jeäʹläm K ; !eivät olleet
+Neg+Ind+Prt+Pl3:jeäʹlämma K ; !eivät olleet
+Neg+Ind+Prt+Pl3:jeäʹlämmaž K ; !eivät olleet

+Neg+Cond+Sg3:iʹlleʹjje K ; !ei olisi
+Neg+Cond+Sg3:iʹlleʹčče K ; !ei olisi
+Neg+Pot+Sg3:iʹlleʹžže K ; !ei olisi


!! ## REGULAR VERBS
!! ### CLASS 1 HIGH VOWEL, NO PALATALIZATION

LEXICON V_POOLLYD !!= * @CODE@ põõllâd:põõll
: V0_POOLLYD ;
LEXICON IV_POOLLYD !!= * @CODE@ põõllâd:põõll
+IV: V0_POOLLYD ;
LEXICON TV_POOLLYD !!= * @CODE@ põõllâd:põõll
+TV: V0_POOLLYD ;
LEXICON V0_POOLLYD !!= * @CODE@ põõllâd:põõll
!!! inflection_type="1"
!!! V2C2_YD
!!! pos="V"
!!! syll_count-in-Ind_Prs_Sg3="1"
!!! stem_vowel-in-Inf="â"
!!! gradation_type="normal"
!!! Inf="short_vowel" Imprt_Sg3="long_vowel|single_consonant"

! foot: 2syll
! 1.1 Inf in âd (vowel shift)
! diphthong: no
! vowel_shift: yes
! consonant_type: geminate-single
! gradation: yes3
! weak_grade: single
! strong_grade: geminate

!   Raised: Inf, Ind.Prt.Pl3, Imprt.Sg2, Pot.Sg3
!   Lowered: Ind.Prs.Sg3, Ind.Prs.Pl3, Imprt.Sg3
! palatal_coloring: no (%^PALÄ, %^PALE, %^PALẸ)
! palatalization: yes (%^PAL, %^PALNo)
! velar_palatalization: FIX no (pååttaǩ)
! 1.1.1 Has Palatalization
! 1.1.1[1] (Palatalization pattern)
!   Palatalized: Ind.Prs.Pl3, Ind.Prt.Pl3
!   Not Palatalized: Inf, Ind.Prs.Sg3, Imprt.Sg2, Imprt.Sg3, Pot.Sg3
! pedagogical_gradation: no
! orthographic_gradation: yes
! 1.1.1[1].1 Lacks Specifically Pedagogical Gradation
! 1.1.1[1].1.1 Has Orthographic Gradation
! 1.1.1[1].1.1[231] (Monophthong + Consonant and Consonant Geminate alternation)
!   Strong grade: Inf, Ind.Prs.Sg3  = põõllâd
!   Extra strong grade: Ind.Prs.Pl3, Ind.Prt.Pl3
!   Weak grade: Imprt.Sg2, Pot.Sg3, Imprt.Sg3
! FORMS
! (1)  Inf: põõllâd
! (2)  Ind.Prs.Sg3: pââll
! (3)  Ind.Prs.Pl3: pâʹlle
! (4)  Ind.Prt.Pl3: põʹlle
! (5)  Ind.Imprt.Sg2: põõl
! (6)  Ind.Pot.Sg3: põõlâž
! (7)  Ind.Imprt.Sg3: pââlas
! (8)  Imprt.13.ConNeg: põll
! (9)  Ind.Imprt.Pl3: pâllaz
! (10) Allegro for incoative: põl
! * Yaml: __V-moonnad__
! põõllâd:põõll
! Strong grade in penultimate syllable
: VSUF-INF_YD ; !1 põõllâd
!:%^VOWLower VSUF-IND-PRS-SG3_YD ; !2
+Ind+Prs+Sg3:%^VOWLower K ; ! pââll
+Ind+Prs+Pl3:%^VV2V%^VOWLower%^PAL%>e K ; !3 pâʹlle
:%^VV2V%^PAL VSUF-IND-PRT-PL3_YD ; !4 põʹlle
:%^CC2C VSUF-I-POTKOND_YD ; !5 põõl-
+Err/Orth-should-be-grade-minus1: VSUF-I-POTKOND_YD ; !5 põõll-/raajj- too strong, should be one weaker in grade.
+Pot+Sg3:%^CC2C%>âž   K ; !6 põõl-
+Imprt+Sg3:%^VOWLower%^CC2C%>as K ; !7 pââlas
:%^VV2V VSUF-IMPRT-CONNEGII_YD ; !8 põll-
+Imprt+ConNegII:%^VV2V%>u K ; ! põllu
+Imprt+Pl3:%^VV2V%^VOWLower%>az K ; ! pâllaz

:%^VV2V%^CC2CAllegro FOR-ALLEGRO-DEVERBAL-DERIVATION ;

! Test data:
!!€gt-norm: poorrâd #
!!€ poorrâd:	    poorrâd+V+Inf
!!€ pooram:	    poorrâd+V+Ind+Prs+Sg1
!!€ poorak:	    poorrâd+V+Ind+Prs+Sg2
!!€ påårr:          poorrâd+V+Ind+Prs+Sg3
!!€ poorrâp:        poorrâd+V+Ind+Prs+Pl1
!!€ poorrveʹted:    poorrâd+V+Ind+Prs+Pl2
!!€ påʹrre:         poorrâd+V+Ind+Prs+Pl3
!!€ poorât:         poorrâd+V+Ind+Prs+Sg4
!!€ poʹrrem:   	    poorrâd+V+Ind+Prt+Sg1
!!€ poʹrriǩ:  	    poorrâd+V+Ind+Prt+Sg2
!!€ poori:          poorrâd+V+Ind+Prt+Sg3
!!€ poorim:	    poorrâd+V+Ind+Prt+Pl1
!!€ poorid:    	    poorrâd+V+Ind+Prt+Pl2
!!€ poʹrre:         poorrâd+V+Ind+Prt+Pl3
!!€ poʹrreš:        poorrâd+V+Ind+Prt+Sg4
!!€ pooržem:        poorrâd+V+Pot+Sg1
!!€ pooržiǩ:        poorrâd+V+Pot+Sg2
!!€ poorâž:         poorrâd+V+Pot+Sg3
!!€ pooržep:	    poorrâd+V+Pot+Pl1
!!€ pooržid:        poorrâd+V+Pot+Pl2
!!€ poorže:         poorrâd+V+Pot+Pl3
!!€ pooržet:        poorrâd+V+Pot+Sg4
!!€ poorže:         poorrâd+V+Pot+ConNeg
!!€ poorčem:        poorrâd+V+Cond+Sg1
!!€ poorčiǩ:        poorrâd+V+Cond+Sg2
!!€ poorči:         poorrâd+V+Cond+Sg3
!!€ poorčim:	    poorrâd+V+Cond+Pl1
!!€ poorčid:        poorrâd+V+Cond+Pl2
!!€ poorče:         poorrâd+V+Cond+Pl3
!!€ poorčeš:        poorrâd+V+Cond+Sg4
!!€ poorče:         poorrâd+V+Cond+ConNeg
!!€ poor:           poorrâd+V+Imprt+Sg2
!!€ pååras:         poorrâd+V+Imprt+Sg3
!!€ poorrâp:        poorrâd+V+Imprt+Pl1
!!€ poorrâd:        poorrâd+V+Imprt+Pl2
!!€ pårraz:         poorrâd+V+Imprt+Pl3
!!€ porru:          poorrâd+V+Imprt+ConNegII
!!€ poorrmen:       poorrâd+V+Actio+Ess
!!€ poorrâm:        poorrâd+V+Actio
!!€ poorri:         poorrâd+V+Act+PrsPrc
!!€ poorrâm:        poorrâd+V+Act+PrfPrc
!!€ porrum:         poorrâd+V+Pass+PrfPrc
!!€ poorkani:	    poorrâd+V+VAbess
!!€ pooreen:        poorrâd+V+Ger+Ess
!!€ pooreeʹl:       poorrâd+V+Ger+Instr
!!€ porškueʹtted:   poorrâd+V+Der+Der/InchL+V+Inf

LEXICON V_LAUKKOOLLYD !!= * @CODE@ laukkõõllâd:laukkõõll
: V0_LAUKKOOLLYD ;
LEXICON IV_LAUKKOOLLYD !!= * @CODE@ laukkõõllâd:laukkõõll
+IV: V0_LAUKKOOLLYD ;
LEXICON TV_LAUKKOOLLYD !!= * @CODE@ laukkõõllâd:laukkõõll
+TV: V0_LAUKKOOLLYD ;
LEXICON V0_LAUKKOOLLYD !!= * @CODE@ laukkõõllâd:laukkõõll
!!! inflection_type="1"
!!! V2C2_YD_3_syll
! pos: V
! 1. VERBS WITH SINGLE-SYLLABLE Ind.Prs.Sg3 (2009: 354)
! inf: âd
! foot: 2syll
! 1.1 Inf in âd (vowel shift)
! diphthong: no
! vowel_shift: yes
! consonant_type: geminate-single
! gradation: yes3
! weak_grade: single
! strong_grade: geminate

!   Raised: Inf, Ind.Prt.Pl3, Imprt.Sg2, Pot.Sg3
!   Lowered: Ind.Prs.Sg3, Ind.Prs.Pl3, Imprt.Sg3
! palatal_coloring: no (%^PALÄ, %^PALE, %^PALẸ)
! palatalization: yes (%^PAL, %^PALNo)
! velar_palatalization: FIX no (pååttaǩ)
! 1.1.1 Has Palatalization
! 1.1.1[1] (Palatalization pattern)
!   Palatalized: Ind.Prs.Pl3, Ind.Prt.Pl3
!   Not Palatalized: Inf, Ind.Prs.Sg3, Imprt.Sg2, Imprt.Sg3, Pot.Sg3
! pedagogical_gradation: no
! orthographic_gradation: yes
! 1.1.1[1].1 Lacks Specifically Pedagogical Gradation
! 1.1.1[1].1.1 Has Orthographic Gradation
! 1.1.1[1].1.1[231] (Monophthong + Consonant and Consonant Geminate alternation)
!   Strong grade: Inf, Ind.Prs.Sg3  = laukkõõllâd
!   Extra strong grade: Ind.Prs.Pl3, Ind.Prt.Pl3
!   Weak grade: Imprt.Sg2, Pot.Sg3, Imprt.Sg3
! FORMS
! (1)  Inf: laukkõõllâd
! (2)  Ind.Prs.Sg3: pââll
! (3)  Ind.Prs.Pl3: pâʹlle
! (4)  Ind.Prt.Pl3: põʹlle
! (5)  Ind.Imprt.Sg2: põõl
! (6)  Ind.Pot.Sg3: põõlâž
! (7)  Ind.Imprt.Sg3: laukkõõlas
! (8)  Imprt.ConNegII: laukkõll
! (9)  Ind.Imprt.Pl3: laukkâllaz
! (10) Allegro for incoative: laukkõl
! * Yaml: __V-moonnad__
! laukkõõllâd:laukkõõll
! Strong grade in penultimate syllable
: VSUF-INF_YD ; !!= * @CODE@1 laukkõõllâd
!:%^VOWLower VSUF-IND-PRS-SG3_YD ; !2
+Ind+Prs+Sg3:%^VOWLower K ; !!= * @CODE@ laukkââll
+Ind+Prs+Pl3:%^VV2V%^VOWLower%^PAL%>e K ; !!= * @CODE@3 laukkâʹlle
:%^VV2V%^PAL VSUF-IND-PRT-PL3_YD ; !!= * @CODE@4 laukkõʹlle
:%^CC2C VSUF-I-POTKOND_YD ; !!= * @CODE@5 laukkõõl-
+Err/Orth-should-be-grade-minus1: VSUF-I-POTKOND_YD ; !!= * @CODE@5 ERR laukkõõll-
+Pot+Sg3:%^CC2C%>âž   K ; !!= * @CODE@6 laukkõõl-
+Imprt+Sg3:%^CC2C%>as K ; !!= * @CODE@7 laukkõõlas
:%^VV2V VSUF-IMPRT-CONNEGII_YD ; !!= * @CODE@8 laukkõll-
+Imprt+ConNegII:%^VV2V%>u K ; !!= * @CODE@ laukkõllu
+Imprt+Pl3:%^VV2V%^VOWLower%>az K ; !!= * @CODE@ laukkâllaz
:%^VV2V%^CC2CAllegro FOR-ALLEGRO-DEVERBAL-DERIVATION ;


LEXICON V_VIIKKYD !!= * @CODE@ viikkâd:viikk
: V0_VIIKKYD ;
LEXICON IV_VIIKKYD !!= * @CODE@ viikkâd:viikk
+IV: V0_VIIKKYD ;
LEXICON TV_VIIKKYD !!= * @CODE@ viikkâd:viikk
+TV: V0_VIIKKYD ;
LEXICON V0_VIIKKYD !!= * @CODE@ viikkâd:viikk
!!! inflection_type="1"
!!!V2K2_YD
! pos: V
! gradation: yes
! weak geminate
! 1. VERBS WITH SINGLE-SYLLABLE Ind.Prs.Sg3 (2009: 354)
! foot: 2syll
! inf: âd
! 1.1 Inf in âd (vowel shift)
! vowel_shift: yes
! diphthong: no
! consonant_type: single::geminate
!   Raised: Inf, Ind.Prt.Pl3, Imprt.Sg2, Pot.Sg3
!   Lowered: Ind.Prs.Sg3, Ind.Prs.Pl3, Imprt.Sg3
! palatal_coloring: no (%^PALÄ, %^PALE, %^PALẸ)
! palatalization: yes (%^PAL, %^PALNo)
! velar_palatalization: FIX no (pååttaǩ)
! 1.1.1 Has Palatalization
! 1.1.1[1] (Palatalization pattern)
!   Palatalized: Ind.Prs.Pl3, Ind.Prt.Pl3
!   Not Palatalized: Inf, Ind.Prs.Sg3, Imprt.Sg2, Imprt.Sg3, Pot.Sg3
! pedagogical_gradation: no
! orthographic_gradation: yes
! 1.1.1[1].1 Lacks Specifically Pedagogical Gradation
! 1.1.1[1].1.1 Has Orthographic Gradation
! 1.1.1[1].1.1[231] (Monophthong + Consonant and Consonant Geminate alternation)
!   Strong grade: Inf, Ind.Prs.Sg3  = viikkâd
!   Extra strong grade: Ind.Prs.Pl3, Ind.Prt.Pl3
!   Weak grade: Imprt.Sg2, Pot.Sg3, Imprt.Sg3
! FORMS
! * Yaml: __V-viikkad__
! viikkâd:viikk
! Strong grade in penultimate syllable
: VSUF-INF_YD ; !!= * @CODE@ (1)  Inf: viikkâd
!! V+Inf, Ind+Prs+Pl1, Ind+Prs+Pl2,
!! Imprt+Pl1, Imprt+Pl2
!! Actio, ActEss, PrsPrc
!!  Ind.Prt.ConNeg, Imprt+Pl3, PrfPrc
!! NomAct in MOsh
!!€ põõss%>âd
!!€ põõss%>âd

:%^VOWLower VSUF-IND-PRS-SG3_YD ; !!= * @CODE@ (2)  Ind.Prs.Sg3: veekk
!! +V+Ind+Prs+Sg3
!!€ põõss%^VOWLower
!!€ pââss0

+Ind+Prs+Pl3:%^VV2V%^VOWLower%^PAL%>e K ; !!= * @CODE@ (3)  Ind.Prs.Pl3: veʹǩǩe
!! +V+Ind+Prs+Pl3
!!€ põõ0ss%^VV2V%^VOWLower%^PAL%>e
!!€ pâ0ʹss000%>e

:%^VV2V%^PAL VSUF-IND-PRT-PL3_YD ; !!= * @CODE@ (4)  Ind.Prt.Pl3: viʹǩǩe
!! +V+Ind+Prt+Pl3,  Ind+Prt+Sg1, Ind+Prt+Sg2, Ind+Prt+Sg4
!!€ põõ0ss%^VV2V%^PAL%>e
!!€ põ0ʼss00%>e

:%^KK2GG VSUF-I-POTKOND_YD ; !!= * @CODE@ (5-6)  Pot.Sg3: viiǥǥâž
+Err/Orth-should-be-grade-minus1: VSUF-I-POTKOND_YD ; !!= * @CODE@ (5-6) ERR
!! +Ind+Prs+Sg1, +Ind+Prs+Sg2, +Ind+Prs+Sg4
!! Imprt+Sg2, Imprt+ConNeg, Ind+Prs+ConNeg, VAbess, GerTemp, GerInstr
!! Ind+Prt+Sg3, Ind+Prt+Pl1, Ind+Prt+Pl2, Pot, Cond, +Der+Der/Caus
!!€ põõss%^KK2GG%>âž
!!€ põõzz0%>âž

+Imprt+Sg3:%^VOWLower%^KK2GG%>as K ; !!= * @CODE@ (7)  Imprt.Sg3: veeǥǥas
!! Imprt+Sg3
!!€ põõss%^VOWLower%^KK2GG%>as
!!€ pââzz00%>as

:%^VV2V VSUF-IMPRT-CONNEGII_YD ; !!= * @CODE@ (8)  Imprt.ConNegII: vikku
!! Imprt+ConNegII, Pass+PrfPrc
!!€ põõss%^VV2V%>u
!!€ põ0ss0%>u

+Imprt+Pl3:%^VV2V%^VOWLower%>az K ; !!= * @CODE@ (9) Ind.Imprt.Pl3: vekkaz
!! Imprt+Pl3
!!€ põõss%^VV2V%^VOWLower%>az
!!€ pâ0ss00%>az

!!= * @CODE@ (10) Allegro for incoative: viǥ», põz»
:%^VV2V%^KK2GAllegro FOR-ALLEGRO-DEVERBAL-DERIVATION ;
!!€ põõss%^VV2V%^KK2GAllegro»škuätt
!!€ põ0z000»škuätt

! Test data:
!!€gt-norm: viikkâd #
!!€ viikkâd:    viikkâd+V+Inf
!!€ viiǥǥam:    viikkâd+V+Ind+Prs+Sg1
!!€ viiǥǥak:    viikkâd+V+Ind+Prs+Sg2
!!€ vẹẹkk:      viikkâd+V+Ind+Prs+Sg3
!!€ viikkâp:    viikkâd+V+Ind+Prs+Pl1
!!€ viikkveʹted:        viikkâd+V+Ind+Prs+Pl2
!!€ veʹǩǩe :    viikkâd+V+Ind+Prs+Pl3
!!€ viiǥǥât:    viikkâd+V+Ind+Prs+Sg4
!!€ viʹǩǩem :   viikkâd+V+Ind+Prt+Sg1
!!€ viʹǩǩiǩ :   viikkâd+V+Ind+Prt+Sg2
!!€ viiǥǥi:     viikkâd+V+Ind+Prt+Sg3
!!€ viiǥǥim: viikkâd+V+Ind+Prt+Pl1
!!€ viiǥǥid:    viikkâd+V+Ind+Prt+Pl2
!!€ viʹǩǩe:     viikkâd+V+Ind+Prt+Pl3
!!€ viʹǩǩeš:    viikkâd+V+Ind+Prt+Sg4
!!€ viiǥǥžem:   viikkâd+V+Pot+Sg1
!!€ viiǥǥžiǩ:   viikkâd+V+Pot+Sg2
!!€ viiǥǥâž:    viikkâd+V+Pot+Sg3
!!€ viiǥǥžep:     viikkâd+V+Pot+Pl1
!!€ viiǥǥžid :  viikkâd+V+Pot+Pl2
!!€ viiǥǥže:    viikkâd+V+Pot+Pl3
!!€ viiǥǥžet:   viikkâd+V+Pot+Sg4
!!€ viiǥǥčem:   viikkâd+V+Cond+Sg1
!!€ viiǥǥčiǩ:   viikkâd+V+Cond+Sg2
!!€ viiǥǥči:    viikkâd+V+Cond+Sg3
!!€ viiǥǥčim:     viikkâd+V+Cond+Pl1
!!€ viiǥǥčid:   viikkâd+V+Cond+Pl2
!!€ viiǥǥče:    viikkâd+V+Cond+Pl3
!!€ viiǥǥčeš:   viikkâd+V+Cond+Sg4
!!€ viiǥǥ:      viikkâd+V+Imprt+Sg2
!!€ vẹẹǥǥas:    viikkâd+V+Imprt+Sg3
!!€ viikkâp:    viikkâd+V+Imprt+Pl1
!!€ viikkâd:    viikkâd+V+Imprt+Pl2
!!€ vẹkkaz:     viikkâd+V+Imprt+Pl3
!!€ viiǥǥ:      viikkâd+V+Imprt+ConNeg
!!€ vikku:      viikkâd+V+Imprt+ConNegII
!!€ viikkmen:   viikkâd+V+Actio+Ess
!!€ viikkâm:    viikkâd+V+Actio
!!€ viikki:     viikkâd+V+Act+PrsPrc
!!€ viikkâm:    viikkâd+V+Act+PrfPrc
!!€ vikkum:     viikkâd+V+Pass+PrfPrc
!!€ viiǥǥkâni:  viikkâd+V+VAbess
!!€ viiǥǥeen:   viikkâd+V+Ger+Ess
!!€ viiǥǥeeʹl:  viikkâd+V+Ger+Instr
!!€ viǥškueʹtted: viikkâd+V+Der+Der/InchL+V+Inf

LEXICON V_PIYKKLOOCHCHYD !!= * @CODE@ piâkklõõččâd:piâkklõõčč
: V0_PIYKKLOOCHCHYD ;
LEXICON IV_PIYKKLOOCHCHYD !!= * @CODE@ piâkklõõččâd:piâkklõõčč
+IV: V0_PIYKKLOOCHCHYD ;
!LEXICON TV_PIYKKLOOCHCHYD !!= * @CODE@ piâkklõõččâd:piâkklõõčč
!+TV: V0_PIYKKLOOCHCHYD ;
LEXICON V0_PIYKKLOOCHCHYD !!= * @CODE@ piâkklõõččâd:piâkklõõčč
!!! inflection_type="1"
!!! V2C2_YD_3_syll
! pos: V
! gradation: yes
! weak geminate
! FORMS
! * Yaml: __V-piykkloochcyd__
! piâkklõõččâd:piâkklõõčč
! Strong grade in penultimate syllable
: VSUF-INF_YD ; !!= * @CODE@ (1)  Inf: piâkklõõččâd
!! V+Inf, Ind+Prs+Pl1, Ind+Prs+Pl2,
!! Imprt+Pl1, Imprt+Pl2
!! Actio, ActEss, PrsPrc
!!  Ind.Prt.ConNeg, Imprt+Pl3, PrfPrc
!! NomAct in MOsh

:%^VOWLower VSUF-IND-PRS-SG3_YD ; !!= * @CODE@ (2)  Ind.Prs.Sg3: piâkklââčč
!! +V+Ind+Prs+Sg3

+Ind+Prs+Pl3:%^VV2V%^VOWLower%^PAL%>e K ; !!= * @CODE@ (3)  Ind.Prs.Pl3: piâkklâʹčče
!! +V+Ind+Prs+Pl3

:%^VV2V%^PAL VSUF-IND-PRT-PL3_YD ; !!= * @CODE@ (4)  Ind.Prt.Pl3: piâkklõʹčče
!! +V+Ind+Prt+Pl3,  Ind+Prt+Sg1, Ind+Prt+Sg2, Ind+Prt+Sg4

: VSUF-I-POTKOND_YD ; !!= * @CODE@ (5-6)  Pot.Sg3: piâkklõõččâž
!! +Ind+Prs+Sg1, +Ind+Prs+Sg2, +Ind+Prs+Sg4
!! Imprt+Sg2, Imprt+ConNeg, Ind+Prs+ConNeg, VAbess, GerTemp, GerInstr
!! Ind+Prt+Sg3, Ind+Prt+Pl1, Ind+Prt+Pl2, Pot, Cond, +Der+Der/Caus

+Imprt+Sg3:%^VOWLower%>as K ; !!= * @CODE@ (7)  Imprt.Sg3: piâkklââččas
!! Imprt+Sg3

:%^VV2V VSUF-IMPRT-CONNEGII_YD ; !!= * @CODE@ (8)  Imprt.ConNegII: piâkklõčču
!! Imprt+ConNegII, Pass+PrfPrc

+Imprt+Pl3:%^VV2V%^VOWLower%>az K ; !!= * @CODE@ (9) Ind.Imprt.Pl3: piâkklâččaz
!! Imprt+Pl3

!!= * @CODE@ (10) Allegro for incoative: piâkklõč»
:%^VV2V%^CC2CAllegro FOR-ALLEGRO-DEVERBAL-DERIVATION ;


LEXICON V_ROVVYD !!= * @CODE@ rõvvâd:rõ%^1VOW%{ʹØ%}vv
: V0_ROVVYD ;
LEXICON IV_ROVVYD !!= * @CODE@ rõvvâd:rõ%^1VOW%{ʹØ%}vv
+IV: V0_ROVVYD ;
!LEXICON TV_ROVVYD !!= * @CODE@ rõvvâd:rõ%^1VOW%{ʹØ%}vv
!+TV: V0_ROVVYD ;
LEXICON V0_ROVVYD !!= * @CODE@ rõvvâd:rõ%^1VOW%{ʹØ%}vv
!!! inflection_type="1"
!!! V1C2_YD
! 1. VERBS WITH SINGLE-SYLLABLE Ind.Prs.Sg3 (2009: 354)
! 1.1 Inf in âd (vowel shift)
!   Raised: Inf, Ind.Prt.Pl3, Imprt.Sg2, Pot.Sg3
!   Lowered: Ind.Prs.Sg3, Ind.Prs.Pl3, Imprt.Sg3
! 1.1.1 Has Palatalization
! 1.1.1[1] (Palatalization pattern)
!   Palatalized: Ind.Prs.Pl3, Ind.Prt.Pl3
!   Not Palatalized: Inf, Ind.Prs.Sg3, Imprt.Sg2, Imprt.Sg3, Pot.Sg3
! 1.1.1[1].1 Lacks Specifically Pedagogical Gradation
! 1.1.1[1].1.1 Has Orthographic Gradation
! 1.1.1[1].1.1[332] (Monophthong + Consonant Geminate)  
!   Extra Strong grade: Inf, Ind.Prs.Sg3
!   Extra strong grade: Ind.Prs.Pl3, Ind.Prt.Pl3
!   Strong grade: Imprt.Sg2, Pot.Sg3, Imprt.Sg3
! FORMS
! (1)  Inf: rõvvâd
! (2)  Ind.Prs.Sg3: râvv
! (3)  Ind.Prs.Pl3: râʹvve
! (4)  Ind.Prt.Pl3: rõʹvve
! (5)  Ind.Imprt.Sg2: rõõvv
!   Ind.Prs.Sg1-Sg2-4-ConNeg
!   Ind.Prt.Sg3-Pl1-Pl2
!   Imprt.2.ConNeg
!   VAbe, GerTemp, GerInstr
!   Cond-Pot
! (6)  Pot.Sg3: rõõvvâž
! (7)  Imprt.Sg3: rââvv
! (8)  Imprt.13.ConNeg: rõvvu
! (9)  Ind.Imprt.Pl3: râvvaz
! (10) Allegro for incoative: rõv»
! * Yaml: __V-rovvad, V-vizzad__
! Extra strong grade in penultimate syllable
: VSUF-INF_YD ; !1
:%^VOWLower VSUF-IND-PRS-SG3_YD ; !2
+Ind+Prs+Pl3:%^VOWLower%^PAL%>e K ; !3
:%^PAL VSUF-IND-PRT-PL3_YD ; !4
:%^V2VV VSUF-I-POTKOND_YD ; !5
+Err/Orth-should-be-grade-minus1: VSUF-I-POTKOND_YD ; !5 ERR
+Pot+Sg3:%^V2VV%>âž   K ; !6
+Imprt+Sg3:%^V2VV%^VOWLower%>as K ; !7
: VSUF-IMPRT-CONNEGII_YD ; !8

:%^CC2CAllegro FOR-ALLEGRO-DEVERBAL-DERIVATION ;


LEXICON V_RIYDDDYD !!= * @CODE@ riâddâd:riâdˈd
: V0_RIYDDDYD ;
!LEXICON IV_RIYDDDYD !!= * @CODE@ riâddâd:riâdˈd
!+IV: V0_RIYDDDYD ;
!LEXICON TV_RIYDDDYD !!= * @CODE@ riâddâd:riâdˈd
!+TV: V0_RIYDDDYD ;
LEXICON V0_RIYDDDYD !!= * @CODE@ riâddâd:riâdˈd
!!! inflection_type="1"
!!! VWC3_YD
! gradation: extra::strong
! 1. VERBS WITH SINGLE-SYLLABLE Ind.Prs.Sg3 (2009: 354, 356)
! 1.1 Inf in âd (vowel shift)
!   Raised: Inf, Ind.Prt.Pl3, Imprt.Sg2, Pot.Sg3
!   Lowered: Ind.Prs.Sg3, Ind.Prs.Pl3, Imprt.Sg3
! 1.1.1 Has Palatalization
! 1.1.1[1] (Palatalization pattern)
!   Palatalized: Ind.Prs.Pl3, Ind.Prt.Pl3
!   Not Palatalized: Inf, Ind.Prs.Sg3, Imprt.Sg2, Imprt.Sg3, Pot.Sg3
! 1.1.1[1].2 Has Specifically Pedagogical Gradation
! 1.1.1[1].2.2 Lacks Orthographic Gradation
! 1.1.1[1].2.2[332] (Diphthong + Consonant Geminate)  
!   Extra strong grade: Inf, Ind.Prs.Sg3
!   Extra strong grade: Ind.Prs.Pl3, Ind.Prt.Pl3
!   Strong grade: Imprt.Sg2, Pot.Sg3, Imprt.Sg3
! FORMS
! (1)  Inf: riâdˈdâd
! (2)  Ind.Prs.Sg3: reädˈd
! (3)  Ind.Prs.Pl3: reäʹdˈde
! (4)  Ind.Prt.Pl3: rieʹdˈde
! (5)  Ind.Imprt.Sg2: riâdd
! (6)  Ind.Pot.Sg3: riâddâž
! (7)  Ind.Imprt.Sg3: reäddas
! (8)  Imprt.13.ConNeg: riâdˈdu
! (9)  Ind.Imprt.Pl3: reädˈdaz
! (10) Allegro for incoative: riâd»
! * Yaml: __V-riokkad__
! riâddâd:riâdˈd
! Extra strong grade in penultimate syllable
: VSUF-INF_YD ; !1 riâddâd
:%^VOWLower VSUF-IND-PRS-SG3_YD ; !2 reädˈd
+Ind+Prs+Pl3:%^VOWLower%^PAL%>e K ; !3 reäʹdˈde
:%^PALE%^PAL VSUF-IND-PRT-PL3_YD ; !4 rieʹdˈde
:%^CCC2CC VSUF-I-POTKOND_YD ; !5 riâdd
+Pot+Sg3:%^CCC2CC%>âž   K ; !6 riâddâž
+Imprt+Sg3:%^VOWLower%^CCC2CC%>as K ; !7 riâddas
: VSUF-IMPRT-CONNEGII_YD ; !8 riâdˈdu

:%^CCC2CAllegro FOR-ALLEGRO-DEVERBAL-DERIVATION ;


LEXICON V_RIOKKKYD !!= * @CODE@ riõkkâd:riõkˈk
: V0_RIOKKKYD ;
!LEXICON IV_RIOKKKYD !!= * @CODE@ riõkkâd:riõkˈk
!+IV: V0_RIOKKKYD ;
!LEXICON TV_RIOKKKYD !!= * @CODE@ riõkkâd:riõkˈk
!+TV: V0_RIOKKKYD ;
LEXICON V0_RIOKKKYD !!= * @CODE@ riõkkâd:riõkˈk
!!! inflection_type="1"
!!! VWK3_YD
! gradation: extra::strong
! 1. VERBS WITH SINGLE-SYLLABLE Ind.Prs.Sg3 (2009: 354, 356)
! 1.1 Inf in âd (vowel shift)
!   Raised: Inf, Ind.Prt.Pl3, Imprt.Sg2, Pot.Sg3
!   Lowered: Ind.Prs.Sg3, Ind.Prs.Pl3, Imprt.Sg3
! 1.1.1 Has Palatalization
! 1.1.1[1] (Palatalization pattern)
!   Palatalized: Ind.Prs.Pl3, Ind.Prt.Pl3
!   Not Palatalized: Inf, Ind.Prs.Sg3, Imprt.Sg2, Imprt.Sg3, Pot.Sg3
! 1.1.1[1].2 Has Specifically Pedagogical Gradation
! 1.1.1[1].2.2 Lacks Orthographic Gradation
! 1.1.1[1].2.2[332] (Diphthong + Consonant Geminate)  
!   Extra strong grade: Inf, Ind.Prs.Sg3
!   Extra strong grade: Ind.Prs.Pl3, Ind.Prt.Pl3
!   Strong grade: Imprt.Sg2, Pot.Sg3, Imprt.Sg3
! FORMS
! (1)  Inf: riõkˈkâd
! (2)  Ind.Prs.Sg3: reâkˈk
! (3)  Ind.Prs.Pl3: reäʹǩˈǩe
! (4)  Ind.Prt.Pl3: riõʹǩˈǩe
! (5)  Ind.Imprt.Sg2: riõkk
! (6)  Ind.Pot.Sg3: riõkkâž
! (7)  Ind.Imprt.Sg3: reâkkas
! (8)  Imprt.13.ConNeg: riõkˈku
! (9)  Ind.Imprt.Pl3: reâkˈkaz
! (10) Allegro for incoative: riõk»
! * Yaml: __V-riokkad__
! riõkkâd:riõkˈk
! Extra strong grade in penultimate syllable
: VSUF-INF_YD ; !1 riõkkâd
:%^VOWLower VSUF-IND-PRS-SG3_YD ; !2 reâkˈk
+Ind+Prs+Pl3:%^VOWLower%^PALÄ%^PAL%>e K ; !3 reäʹǩˈǩe
:%^PAL VSUF-IND-PRT-PL3_YD ; !4 riõʹǩˈǩe
:%^CCC2CC VSUF-I-POTKOND_YD ; !5 riõkk
+Pot+Sg3:%^CCC2CC%>âž   K ; !6 riõkkâž
+Imprt+Sg3:%^VOWLower%^CCC2CC%>as K ; !7 riõkkas
: VSUF-IMPRT-CONNEGII_YD ; !8 riõkˈku
:%^VOWLower K ; !9 reâkˈkaz

:%^CCC2CAllegro FOR-ALLEGRO-DEVERBAL-DERIVATION ;


LEXICON V_PIOGGGYD !!= * @CODE@ piõggâd:piõgˈg
: V0_PIOGGGYD ;
!LEXICON IV_PIOGGGYD !!= * @CODE@ piõggâd:piõgˈg
!+IV: V0_PIOGGGYD ;
!LEXICON TV_PIOGGGYD !!= * @CODE@ piõggâd:piõgˈg
!+TV: V0_PIOGGGYD ;
LEXICON V0_PIOGGGYD !!= * @CODE@ piõggâd:piõgˈg
!!! inflection_type="1"
!!! VWC3_YD
! gradation: extra::strong
! 1. VERBS WITH SINGLE-SYLLABLE Ind.Prs.Sg3 (2009: 354, 356)
! 1.1 Inf in âd (vowel shift)
!   Raised: Inf, Ind.Prt.Pl3, Imprt.Sg2, Pot.Sg3
!   Lowered: Ind.Prs.Sg3, Ind.Prs.Pl3, Imprt.Sg3
! 1.1.1 Has Palatalization
! 1.1.1[1] (Palatalization pattern)
!   Palatalized: Ind.Prs.Pl3, Ind.Prt.Pl3
!   Not Palatalized: Inf, Ind.Prs.Sg3, Imprt.Sg2, Imprt.Sg3, Pot.Sg3
! 1.1.1[1].2 Has Specifically Pedagogical Gradation
! 1.1.1[1].2.2 Lacks Orthographic Gradation
! 1.1.1[1].2.2[332] (Diphthong + Consonant Geminate)  
!   Extra strong grade: Inf, Ind.Prs.Sg3
!   Extra strong grade: Ind.Prs.Pl3, Ind.Prt.Pl3
!   Strong grade: Imprt.Sg2, Pot.Sg3, Imprt.Sg3
! FORMS
! * Yaml: __V-pioggad__
! Extra strong grade in penultimate syllable
: VSUF-INF_YD ; !!= * @CODE@ (1) Inf: piõgˈgâd
!! V+Inf, Ind+Prs+Pl1, Ind+Prs+Pl2,
!! Imprt+Pl1, Imprt+Pl2
!! Actio, ActEss, PrsPrc
!!  Ind.Prt.ConNeg, Imprt+Pl3, PrfPrc
!! NomAct in MOsh

:%^VOWLower VSUF-IND-PRS-SG3_YD ; !!= * @CODE@ (2) Ind.Prs.Sg3: peâgˈg
!! +V+Ind+Prs+Sg3

+Ind+Prs+Pl3:%^VOWLower%^PALÄ%^PAL%>e K ; !!= * @CODE@ (3) Ind.Prs.Pl3: peäʹǧˈǧe
!! +V+Ind+Prs+Pl3

:%^PAL VSUF-IND-PRT-PL3_YD ; !!= * @CODE@ (4) Ind.Prt.Pl3: piõʹǧˈǧe
!! +V+Ind+Prt+Pl3,  Ind+Prt+Sg1, Ind+Prt+Sg2, Ind+Prt+Sg4

:%^CCC2CC VSUF-I-POTKOND_YD ; !!= * @CODE@ (5-6) Ind.Imprt.Sg2: piõgg
!! Ind.Pot.Sg3: piõggâž
!! +Ind+Prs+Sg1, +Ind+Prs+Sg2, +Ind+Prs+Sg4
!! Imprt+Sg2, Imprt+ConNeg, Ind+Prs+ConNeg, VAbess, GerTemp, GerInstr
!! Ind+Prt+Sg3, Ind+Prt+Pl1, Ind+Prt+Pl2, Pot, Cond, +Der+Der/Caus

+Imprt+Sg3:%^VOWLower%^CCC2CC%>as K ; !!= * @CODE@ (7) Ind.Imprt.Sg3: peâggas
!! Imprt+Sg3

: VSUF-IMPRT-CONNEGII_YD ; !!= * @CODE@ (8)  Imprt.13.ConNeg: piõgˈgu
!! Imprt+ConNegII, Pass+PrfPrc

:%^VOWLower K ; !!= * @CODE@ (9) Imprt.Pl3: peâgˈgaz
!!  +Imprt+Pl3

!! (10) Allegro for incoative: piõg»
:%^CCC2CAllegro FOR-ALLEGRO-DEVERBAL-DERIVATION ;


LEXICON V_KHIOCHCHCHYD !!= * @CODE@ ǩiõččâd:ǩiõčˈč
: V0_KHIOCHCHCHYD ;
!LEXICON IV_KHIOCHCHCHYD !!= * @CODE@ ǩiõččâd:ǩiõčˈč
!+IV: V0_KHIOCHCHCHYD ;
!LEXICON TV_KHIOCHCHCHYD !!= * @CODE@ ǩiõččâd:ǩiõčˈč
!+TV: V0_KHIOCHCHCHYD ;
LEXICON V0_KHIOCHCHCHYD !!= * @CODE@ ǩiõččâd:ǩiõčˈč
!!! inflection_type="1"
!!! VWC3_YD
! gradation: extra::strong
! 1. VERBS WITH SINGLE-SYLLABLE Ind.Prs.Sg3 (2009: 354, 356)
! 1.1 Inf in âd (vowel shift)
!   Raised: Inf, Ind.Prt.Pl3, Imprt.Sg2, Pot.Sg3
!   Lowered: Ind.Prs.Sg3, Ind.Prs.Pl3, Imprt.Sg3
! 1.1.1 Has Palatalization
! 1.1.1[1] (Palatalization pattern)
!   Palatalized: Ind.Prs.Pl3, Ind.Prt.Pl3
!   Not Palatalized: Inf, Ind.Prs.Sg3, Imprt.Sg2, Imprt.Sg3, Pot.Sg3
! 1.1.1[1].2 Has Specifically Pedagogical Gradation
! 1.1.1[1].2.2 Lacks Orthographic Gradation
! 1.1.1[1].2.2[332] (Diphthong + Consonant Geminate)  
!   Extra strong grade: Inf, Ind.Prs.Sg3
!   Extra strong grade: Ind.Prs.Pl3, Ind.Prt.Pl3
!   Strong grade: Imprt.Sg2, Pot.Sg3, Imprt.Sg3
! FORMS
! * Yaml: __V-kiochchad__
! Extra strong grade in penultimate syllable
: VSUF-INF_YD ; !!= * @CODE@ (1) Inf: ǩiõčˈčâd
!! V+Inf, Ind+Prs+Pl1, Ind+Prs+Pl2,
!! Imprt+Pl1, Imprt+Pl2
!! Actio, ActEss, PrsPrc
!!  Ind.Prt.ConNeg, Imprt+Pl3, PrfPrc
!! NomAct in MOsh

:%^VOWLower%^PALÄ VSUF-IND-PRS-SG3_YD ; !!= * @CODE@ (2) Ind.Prs.Sg3: ǩeäčˈč
!! +V+Ind+Prs+Sg3

+Ind+Prs+Pl3:%^VOWLower%^PALÄ%^PAL%>e K ; !!= * @CODE@ (3) Ind.Prs.Pl3: ǩeäʹčˈče
!! +V+Ind+Prs+Pl3

:%^PAL VSUF-IND-PRT-PL3_YD ; !!= * @CODE@ (4) Ind.Prt.Pl3: ǩiõʹčˈče
!! +V+Ind+Prt+Pl3,  Ind+Prt+Sg1, Ind+Prt+Sg2, Ind+Prt+Sg4

:%^CCC2CC VSUF-I-POTKOND_YD ; !!= * @CODE@ (5-6) Ind.Imprt.Sg2: ǩiõčč
!! Ind.Pot.Sg3: ǩiõččâž
!! +Ind+Prs+Sg1, +Ind+Prs+Sg2, +Ind+Prs+Sg4
!! Imprt+Sg2, Imprt+ConNeg, Ind+Prs+ConNeg, VAbess, GerTemp, GerInstr
!! Ind+Prt+Sg3, Ind+Prt+Pl1, Ind+Prt+Pl2, Pot, Cond, +Der+Der/Caus

+Imprt+Sg3:%^VOWLower%^PALÄ%^CCC2CC%>as K ; !!= * @CODE@ (7) Ind.Imprt.Sg3: ǩeäččas
!! Imprt+Sg3

: VSUF-IMPRT-CONNEGII_YD ; !!= * @CODE@ (8)  Imprt.13.ConNeg: ǩiõčˈču
!! Imprt+ConNegII, Pass+PrfPrc

:%^VOWLower K ; !!= * @CODE@ (9) Imprt.Pl3: ǩeäčˈčaz
!!  +Imprt+Pl3

!! (10) Allegro for incoative: ǩiõč»
:%^CCC2CAllegro FOR-ALLEGRO-DEVERBAL-DERIVATION ;


LEXICON V_PIYSSYD !!= * @CODE@ piâssâd:piâss
: V0_PIYSSYD ;
!LEXICON IV_PIYSSYD !!= * @CODE@ piâssâd:piâss
!+IV: V0_PIYSSYD ;
LEXICON TV_PIYSSYD !!= * @CODE@ piâssâd:piâss
+TV: V0_PIYSSYD ;
LEXICON V0_PIYSSYD !!= * @CODE@ piâssâd:piâss
!!! inflection_type="1"
!!! VWK2_YD
! gradation: extra::strong::weak
! weak geminate
! 1. VERBS WITH SINGLE-SYLLABLE Ind.Prs.Sg3 (2009: 354)
! 1.1 Inf in âd (vowel shift)
!   Raised: Inf, Ind.Prt.Pl3, Imprt.Sg2, Pot.Sg3
!   Lowered: Ind.Prs.Sg3, Ind.Prs.Pl3, Imprt.Sg3
! 1.1.1 Has Palatalization
! 1.1.1[1] (Palatalization pattern)
!   Palatalized: Ind.Prs.Pl3, Ind.Prt.Pl3
!   Not Palatalized: Inf, Ind.Prs.Sg3, Imprt.Sg2, Imprt.Sg3, Pot.Sg3
!    vowel_palatalization: â:e
! 1.1.1[1].2 Has Specifically Pedagogical Gradation
! 1.1.1[1].2.1 Has Orthographic Gradation
! 1.1.1[1].2.1[231].2 (Diphthong + Consonant Geminate alternation)
!   Strong grade: Inf, Ind.Prs.Sg3
!   Extra strong grade: Ind.Prs.Pl3, Ind.Prt.Pl3
!   Weak grade: Imprt.Sg2, Pot.Sg3, Imprt.Sg3
! FORMS
! (1)  Inf: piâssâd
! (2)  Ind.Prs.Sg3: peäss
! (3)  Ind.Prs.Pl3: peäʹsˈse
! (4)  Ind.Prt.Pl3: pieʹsˈse (allophonic)
! (5)  Ind.Imprt.Sg2: piâzz
! (6)  Ind.Pot.Sg3: piâzzâž
! (7)  Ind.Imprt.Sg3: peäzzas
! (8)  Imprt.13.ConNeg: piâsˈsu
! (9)  Ind.Imprt.Pl3: peäsˈsaz
! (10) Allegro for incoative: piâz»
! Lexicon ''@LEXNAME@'' is for verbs like
!  piâssâd:piâss
! * Yaml: __V-piassad__
!  with lexc stem
: VSUF-INF_YD ; !1 piâssâd
:%^VOWLower VSUF-IND-PRS-SG3_YD ; !2 peäss
+Ind+Prs+Pl3:%^VOWLower%^PAL%^CC2CCC%>e K ; !3 peäʹsˈse
:%^PALE%^PAL%^CC2CCC VSUF-IND-PRT-PL3_YD ; !4 pieʹsˈse
:%^KK2GG VSUF-I-POTKOND_YD ; !5 piâzz
+Err/Orth-should-be-grade-minus1: VSUF-I-POTKOND_YD ; !5 ERR
+Pot+Sg3:%^KK2GG%>âž   K ; !6 piâzzâž
+Imprt+Sg3:%^VOWLower%^KK2GG%>as K ; !7 piâzzas
:%^CC2CCC VSUF-IMPRT-CONNEGII_YD ; !8 piâsˈsu
:%^KK2GAllegro FOR-ALLEGRO-DEVERBAL-DERIVATION ;


LEXICON V_CHIOKKYD !!= * @CODE@ čiõkkâd:čiõkk
: V0_CHIOKKYD ;
LEXICON IV_CHIOKKYD !!= * @CODE@ čiõkkâd:čiõkk
+IV: V0_CHIOKKYD ;
!LEXICON TV_CHIOKKYD !!= * @CODE@ čiõkkâd:čiõkk
!+TV: V0_CHIOKKYD ;
LEXICON V0_CHIOKKYD !!= * @CODE@ čiõkkâd:čiõkk
!!! inflection_type="1"
!!! VWK2_YD
! 1. VERBS WITH SINGLE-SYLLABLE Ind.Prs.Sg3 (2009: 354)
! 1.1 Inf in âd (vowel shift)
!   Raised: Inf, Ind.Prt.Pl3, Imprt.Sg2, Pot.Sg3
!   Lowered: Ind.Prs.Sg3, Ind.Prs.Pl3, Imprt.Sg3
! 1.1.1 Has Palatalization
! 1.1.1[1] (Palatalization pattern)
!   Palatalized: Ind.Prs.Pl3, Ind.Prt.Pl3
!   Not Palatalized: Inf, Ind.Prs.Sg3, Imprt.Sg2, Imprt.Sg3, Pot.Sg3
! 1.1.1[1].2 Has Specifically Pedagogical Gradation
! 1.1.1[1].2.1 Has Orthographic Gradation
! 1.1.1[1].2.1[231].2 (Diphthong + Consonant Geminate alternation)
!   Strong grade: Inf, Ind.Prs.Sg3
!   Extra strong grade: Ind.Prs.Pl3, Ind.Prt.Pl3
!   Weak grade: Imprt.Sg2, Pot.Sg3, Imprt.Sg3
! FORMS
! (1)  Inf: čiõkkâd
! (2)  Ind.Prs.Sg3: čeâkk
! (3)  Ind.Prs.Pl3: čeäʹǩˈǩe (allophonic)
! (4)  Ind.Prt.Pl3: čiõʹǩˈǩe
! (5)  Ind.Imprt.Sg2: čiõǥǥ
! (6)  Ind.Pot.Sg3: čiõǥǥâž
! (7)  Ind.Imprt.Sg3: čeâǥǥ
! (8)  Imprt.13.ConNeg: čiõkˈku
! (9)  Ind.Imprt.Pl3: čeâkˈkaz
! (10) Allegro for incoative: čiõǥ»
! Lexicon ''@LEXNAME@'' is for verbs like
!  čiõkkâd:čiõkk
! * Yaml: __V-piassad__
!  with lexc stem
: VSUF-INF_YD ; !1 čiõkkâd
:%^VOWLower VSUF-IND-PRS-SG3_YD ; !2 čeâkk
+Ind+Prs+Pl3:%^VOWLower%^PALÄ%^PAL%^CC2CCC%>e K ; !3 čeäʹǩˈǩe
:%^PAL%^CC2CCC VSUF-IND-PRT-PL3_YD ; !4 čiõʹǩˈǩe
:%^KK2GG VSUF-I-POTKOND_YD ; !5 čiõǥǥ
+Err/Orth-should-be-grade-minus1: VSUF-I-POTKOND_YD ; !5 ERR
+Pot+Sg3:%^KK2GG%>âž   K ; !6 čiõǥǥâž
+Imprt+Sg3:%^VOWLower%^KK2GG%>as K ; !7 čiõǥǥas
:%^CC2CCC VSUF-IMPRT-CONNEGII_YD ; !8 čiõkˈku
:%^KK2GAllegro FOR-ALLEGRO-DEVERBAL-DERIVATION ;


LEXICON V_HUOLLYD !!= * @CODE@ huõllâd:huõll
: V0_HUOLLYD ;
LEXICON IV_HUOLLYD !!= * @CODE@ huõllâd:huõll
+IV: V0_HUOLLYD ;
LEXICON TV_HUOLLYD !!= * @CODE@ huõllâd:huõll
+TV: V0_HUOLLYD ;
LEXICON V0_HUOLLYD !!= * @CODE@ huõllâd:huõll
!!! inflection_type="1"
!!! VWC2_YD
! 1. VERBS WITH SINGLE-SYLLABLE Ind.Prs.Sg3 (2009: 354)
! 1.1 Inf in âd (vowel shift)
!   Raised: Inf, Ind.Prt.Pl3, Imprt.Sg2, Pot.Sg3
!   Lowered: Ind.Prs.Sg3, Ind.Prs.Pl3, Imprt.Sg3
! 1.1.1 Has Palatalization
! 1.1.1[1] (Palatalization pattern)
!   Palatalized: Ind.Prs.Pl3, Ind.Prt.Pl3
!   Not Palatalized: Inf, Ind.Prs.Sg3, Imprt.Sg2, Imprt.Sg3, Pot.Sg3
! 1.1.1[1].2 Has Specifically Pedagogical Gradation
! 1.1.1[1].2.1 Has Orthographic Gradation
! 1.1.1[1].2.1[231].2 (Diphthong + Consonant Geminate alternation)
!   Strong grade: Inf, Ind.Prs.Sg3
!   Extra strong grade: Ind.Prs.Pl3, Ind.Prt.Pl3
!   Weak grade: Imprt.Sg2, Pot.Sg3, Imprt.Sg3
! FORMS
! Lexicon ''@LEXNAME@'' is for verbs like
! * Yaml: __V-huollad__
!  with lexc stem
: VSUF-INF_YD ; !!= * @CODE@ (1)  Inf: huõllâd
!! V+Inf, Ind+Prs+Pl1, Ind+Prs+Pl2,
!! Imprt+Pl1, Imprt+Pl2
!! Actio, ActEss, PrsPrc
!!  Ind.Prt.ConNeg, Imprt+Pl3, PrfPrc
!! NomAct in MOsh

:%^VOWLower VSUF-IND-PRS-SG3_YD ; !!= * @CODE@ (2)  Ind.Prs.Sg3: huâll
!! +Ind+Prs+Sg3, +Imprt+Pl3

+Ind+Prs+Pl3:%^VOWLower%^PALE%^PAL%^CC2CCC%>e K ; !!= * @CODE@ (3)  Ind.Prs.Pl3: hueʹlˈle
!! +Ind+Prs+Pl3

:%^PAL%^CC2CCC VSUF-IND-PRT-PL3_YD ; !!= * @CODE@ (4)  Ind.Prt.Pl3: huõʹlˈle
!! +Ind+Prt+Pl3,  Ind+Prt+Sg1, Ind+Prt+Sg2, Ind+Prt+Sg4

:%^CC2C VSUF-I-POTKOND_YD ; !!= * @CODE@ (5-6)  Pot.Sg3: huõlâž
+Err/Orth-should-be-grade-minus1: VSUF-I-POTKOND_YD ; !!= * @CODE@ (5-6)  Pot.Sg3: ERR
!! +Ind+Prs+Sg1, +Ind+Prs+Sg2, +Ind+Prs+Sg4
!! Imprt+Sg2, Imprt+ConNeg, Ind+Prs+ConNeg, VAbess, GerTemp, GerInstr
!! Ind+Prt+Sg3, Ind+Prt+Pl1, Ind+Prt+Pl2, Pot, Cond, +Der+Der/Caus

+Imprt+Sg3:%^VOWLower%^CC2C%>as K ; !!= * @CODE@ (7)  Imprt.Sg3: huõlas
!! Imprt+Sg3

:%^CC2CCC VSUF-IMPRT-CONNEGII_YD ; !!= * @CODE@ (8)  Imprt.ConNegII: huõlˈlu
!! Imprt+ConNegII, Pass+PrfPrc

:%^VOWLower%^CC2CCC%>az K ; !!= * @CODE@ (9) Ind.Imprt.Pl3: huâlˈlaz
!! Imprt+Pl3

:%^CC2CAllegro FOR-ALLEGRO-DEVERBAL-DERIVATION ; !!= * @CODE@ (10) Allegro for incoative: huõl»

LEXICON V_SIORRYD !!= * @CODE@ siõrrâd:siõ%{ʹØ%}rr
: V0_SIORRYD ;
LEXICON IV_SIORRYD !!= * @CODE@ siõrrâd:siõ%{ʹØ%}rr
+IV: V0_SIORRYD ;
LEXICON TV_SIORRYD !!= * @CODE@ siõrrâd:siõ%{ʹØ%}rr
+TV: V0_SIORRYD ;
LEXICON V0_SIORRYD !!= * @CODE@ siõrrâd:siõ%{ʹØ%}rr
!!! inflection_type="1"
!!! VWC2_YD
! 1. VERBS WITH SINGLE-SYLLABLE Ind.Prs.Sg3 (2009: 354)
! 1.1 Inf in âd (vowel shift)
!   Raised: Inf, Ind.Prt.Pl3, Imprt.Sg2, Pot.Sg3
!   Lowered: Ind.Prs.Sg3, Ind.Prs.Pl3, Imprt.Sg3
! 1.1.1 Has Palatalization
! 1.1.1[1] (Palatalization pattern)
!   Palatalized: Ind.Prs.Pl3, Ind.Prt.Pl3
!   Not Palatalized: Inf, Ind.Prs.Sg3, Imprt.Sg2, Imprt.Sg3, Pot.Sg3
! 1.1.1[1].2 Has Specifically Pedagogical Gradation
! 1.1.1[1].2.1 Has Orthographic Gradation
! 1.1.1[1].2.1[231].2 (Diphthong + Consonant Geminate alternation)
!   Strong grade: Inf, Ind.Prs.Sg3
!   Extra strong grade: Ind.Prs.Pl3, Ind.Prt.Pl3
!   Weak grade: Imprt.Sg2, Pot.Sg3, Imprt.Sg3
! FORMS
! Lexicon ''@LEXNAME@'' is for verbs like
! * Yaml: __V-huollad__
!  with lexc stem
: VSUF-INF_YD ; !!= * @CODE@ (1)  Inf: siõrrâd
!! V+Inf, Ind+Prs+Pl1, Ind+Prs+Pl2,
!! Imprt+Pl1, Imprt+Pl2
!! Actio, ActEss, PrsPrc
!!  Ind.Prt.ConNeg, Imprt+Pl3, PrfPrc
!! NomAct in MOsh

:%^VOWLower VSUF-IND-PRS-SG3_YD ; !!= * @CODE@ (2)  Ind.Prs.Sg3: seârr
!! +Ind+Prs+Sg3, +Imprt+Pl3

+Ind+Prs+Pl3:%^VOWLower%^PALÄ%^PAL%^CC2CCC%>e K ; !!= * @CODE@ (3)  Ind.Prs.Pl3: seäʹrˈre
!! siõrrâd+V+Ind+Prs+Pl3

:%^PAL%^CC2CCC VSUF-IND-PRT-PL3_YD ; !!= * @CODE@ (4)  Ind.Prt.Pl3: siõʹrˈre
!! +Ind+Prt+Pl3,  Ind+Prt+Sg1, Ind+Prt+Sg2, Ind+Prt+Sg4

:%^CC2C VSUF-I-POTKOND_YD ; !!= * @CODE@ (5-6)  Pot.Sg3: siõrâž
+Err/Orth-should-be-grade-minus1: VSUF-I-POTKOND_YD ; !!= * @CODE@ (5-6) ERR
!! +Ind+Prs+Sg1, +Ind+Prs+Sg2, +Ind+Prs+Sg4
!! Imprt+Sg2, Imprt+ConNeg, Ind+Prs+ConNeg, VAbess, GerTemp, GerInstr
!! Ind+Prt+Sg3, Ind+Prt+Pl1, Ind+Prt+Pl2, Pot, Cond, +Der+Der/Caus

+Imprt+Sg3:%^VOWLower%^CC2C%>as K ; !!= * @CODE@ (7)  Imprt.Sg3: siõras
!! Imprt+Sg3

:%^CC2CCC VSUF-IMPRT-CONNEGII_YD ; !!= * @CODE@ (8)  Imprt.ConNegII: siõrˈru
!! Imprt+ConNegII, Pass+PrfPrc

:%^VOWLower%^CC2CCC%>az K ; !!= * @CODE@ (9) Ind.Imprt.Pl3: seârˈraz
!! Imprt+Pl3

:%^CC2CAllegro FOR-ALLEGRO-DEVERBAL-DERIVATION ; !!= * @CODE@ (10) Allegro for incoative: siõr»


LEXICON V_SUOAPPYD !!= * @CODE@ suåppâd:suå%{ʹØ%}pp
: V0_SUOAPPYD ;
!LEXICON IV_SUOAPPYD !!= * @CODE@ suåppâd:suå%{ʹØ%}pp
!+IV: V0_SUOAPPYD ;
!LEXICON TV_SUOAPPYD !!= * @CODE@ suåppâd:suå%{ʹØ%}pp
!+TV: V0_SUOAPPYD ;
LEXICON V0_SUOAPPYD !!= * @CODE@ suåppâd:suå%{ʹØ%}pp
!!! inflection_type="1"
!!! VWC2_YD
! 1. VERBS WITH SINGLE-SYLLABLE Ind.Prs.Sg3 (2009: 354)
! 1.1 Inf in âd (vowel shift)
!   Raised: Inf, Ind.Prt.Pl3, Imprt.Sg2, Pot.Sg3
!   Lowered: Ind.Prs.Sg3, Ind.Prs.Pl3, Imprt.Sg3
! 1.1.1 Has Palatalization
! 1.1.1[1] (Palatalization pattern)
!   Palatalized: Ind.Prs.Pl3, Ind.Prt.Pl3
!   Not Palatalized: Inf, Ind.Prs.Sg3, Imprt.Sg2, Imprt.Sg3, Pot.Sg3
! 1.1.1[1].2 Has Specifically Pedagogical Gradation
! 1.1.1[1].2.1 Has Orthographic Gradation
! 1.1.1[1].2.1[231].2 (Diphthong + Consonant Geminate alternation)
!   Strong grade: Inf, Ind.Prs.Sg3
!   Extra strong grade: Ind.Prs.Pl3, Ind.Prt.Pl3
!   Weak grade: Imprt.Sg2, Pot.Sg3, Imprt.Sg3
! FORMS
! Lexicon ''@LEXNAME@'' is for verbs like
! * Yaml: __V-huollad__
!  with lexc stem
: VSUF-INF_YD ; !!= * @CODE@ (1)  Inf: suåppâd
!! V+Inf, Ind+Prs+Pl1, Ind+Prs+Pl2,
!! Imprt+Pl1, Imprt+Pl2
!! Actio, ActEss, PrsPrc
!!  Ind.Prt.ConNeg, Imprt+Pl3, PrfPrc
!! NomAct in MOsh

:%^VOWLower VSUF-IND-PRS-SG3_YD ; !!= * @CODE@ (2)  Ind.Prs.Sg3: suäpp
!! +Ind+Prs+Sg3, +Imprt+Pl3

+Ind+Prs+Pl3:%^VOWLower%^PAL%^CC2CCC%>e K ; !!= * @CODE@ (3)  Ind.Prs.Pl3: suäʹpˈpe
!! +Ind+Prs+Pl3

:%^PALE%^PAL%^CC2CCC VSUF-IND-PRT-PL3_YD ; !!= * @CODE@ (4)  Ind.Prt.Pl3: sueʹpˈpe
!! +Ind+Prt+Pl3,  Ind+Prt+Sg1, Ind+Prt+Sg2, Ind+Prt+Sg4

:%^CC2C VSUF-I-POTKOND_YD ; !!= * @CODE@ (5-6)  Pot.Sg3: suåvâž
+Err/Orth-should-be-grade-minus1: VSUF-I-POTKOND_YD ; !!= * @CODE@ (5-6) ERR
!! +Ind+Prs+Sg1, +Ind+Prs+Sg2, +Ind+Prs+Sg4
!! Imprt+Sg2, Imprt+ConNeg, Ind+Prs+ConNeg, VAbess, GerTemp, GerInstr
!! Ind+Prt+Sg3, Ind+Prt+Pl1, Ind+Prt+Pl2, Pot, Cond, +Der+Der/Caus

+Imprt+Sg3:%^VOWLower%^CC2C%>as K ; !!= * @CODE@ (7)  Imprt.Sg3: suävas
!! Imprt+Sg3

:%^CC2CCC VSUF-IMPRT-CONNEGII_YD ; !!= * @CODE@ (8)  Imprt.ConNegII: suåpˈpu
!! Imprt+ConNegII, Pass+PrfPrc

:%^CC2CCC%>az K ; !!= * @CODE@ (9) Ind.Imprt.Pl3: suäpˈpaz
!! Imprt+Pl3

:%^CC2CAllegro FOR-ALLEGRO-DEVERBAL-DERIVATION ; !!= * @CODE@ (10) Allegro for incoative: suåv»


LEXICON V_AIBBYD !!= * @CODE@ aibbâd:aibb
: V0_AIBBYD ;
LEXICON IV_AIBBYD !!= * @CODE@ aibbâd:aibb
+IV: V0_AIBBYD ;
LEXICON TV_AIBBYD !!= * @CODE@ aibbâd:aibb
+TV: V0_AIBBYD ;
LEXICON V0_AIBBYD !!= * @CODE@ aibbâd:aibb
!!! inflection_type="1"
!!! V1XYY_YD
! 1. VERBS WITH SINGLE-SYLLABLE Ind.Prs.Sg3 (2009: 354)
! 1.1 Inf in âd (vowel shift)
!   Raised: Inf, Ind.Prt.Pl3, Imprt.Sg2, Pot.Sg3
!   Lowered: Ind.Prs.Sg3, Ind.Prs.Pl3, Imprt.Sg3
! 1.1.1 Has Palatalization
! 1.1.1[1] (Palatalization pattern)
!   Palatalized: Ind.Prs.Pl3, Ind.Prt.Pl3
!   Not Palatalized: Inf, Ind.Prs.Sg3, Imprt.Sg2, Imprt.Sg3, Pot.Sg3
! 1.1.1[1].1 Lacks Specifically Pedagogical Gradation
! 1.1.1[1].1.1 Has Orthographic Gradation
! 1.1.1[1].1.1[221] (Monophthong + Consonant Cluster alternation)
!   Strong grade: Inf, Ind.Prs.Sg3
!   Strong grade: Ind.Prs.Pl3, Ind.Prt.Pl3
!   Weak grade: Imprt.Sg2, Pot.Sg3, Imprt.Sg3
! FORMS
! (1)  Inf: aibbâd
! (2)  Ind.Prs.Sg3: äibb
! (3)  Ind.Prs.Pl3: äiʹbbe
! (4)  Ind.Prt.Pl3: aiʹbbe
! (5)  Imprt.Sg2: aaib
! (6)  Pot.Sg3: aaibâž
! (7)  Imprt.Sg3: ääibas
! (8)  Imprt.13.ConNeg: aibbu
! (9)  Ind.Imprt.Pl3: äibbaz
! (10) Allegro for incoative: aib»
! * Yaml: 
: VSUF-INF_YD ; !! (1)  Inf: aibbâd
!! V+Inf, Ind+Prs+Pl1, Ind+Prs+Pl2,
!! Imprt+Pl1, Imprt+Pl2
!! Actio, ActEss, PrsPrc
!!  Ind.Prt.ConNeg, Imprt+Pl3, PrfPrc
!! NomAct in MOsh

:%^VOWLower VSUF-IND-PRS-SG3_YD ; !!= * @CODE@ (2,9)  Ind.Prs.Sg3: äibb
!! +Ind+Prs+Sg3, +Imprt+Pl3

+Ind+Prs+Pl3:%^VOWLower%^PAL%>e K ; !!= * @CODE@ (3)  Ind.Prs.Pl3: äiʹbbe
!! +Ind+Prs+Pl3

:%^PAL VSUF-IND-PRT-PL3_YD ; !!= * @CODE@ (4)  Ind.Prt.Pl3: aiʹbbe
!! +Ind+Prt+Pl3,  Ind+Prt+Sg1, Ind+Prt+Sg2, Ind+Prt+Sg4

:%^V2VV%^XYY2XY VSUF-I-POTKOND_YD ; !!= * @CODE@ (5-6)  Pot.Sg3: aaibâž
+Err/Orth-should-be-grade-minus1: VSUF-I-POTKOND_YD ; !!= * @CODE@ (5-6) ERR
!! +Ind+Prs+Sg1, +Ind+Prs+Sg2, +Ind+Prs+Sg4
!! Imprt+Sg2, Imprt+ConNeg, Ind+Prs+ConNeg, VAbess, GerTemp, GerInstr
!! Ind+Prt+Sg3, Ind+Prt+Pl1, Ind+Prt+Pl2, Pot, Cond, +Der+Der/Caus

+Imprt+Sg3:%^V2VV%^VOWLower%^XYY2XY%>as K ; !!= * @CODE@ (7)  Imprt.Sg3: ääibas
!! Imprt+Sg3

: VSUF-IMPRT-CONNEGII_YD ; !!= * @CODE@ (8)  Imprt.13.ConNeg: aibbu
!! Imprt+ConNegII, Pass+PrfPrc

:%^XYY2XY FOR-ALLEGRO-DEVERBAL-DERIVATION ; !!= * @CODE@ (10) Allegro for incoative: aib»


LEXICON V_TOBDDYD !!= * @CODE@ tobddâd:to%^1VOW%{ʹØ%}bdd
: V0_TOBDDYD ;
LEXICON IV_TOBDDYD !!= * @CODE@ tobddâd:to%^1VOW%{ʹØ%}bdd
+IV: V0_TOBDDYD ;
LEXICON TV_TOBDDYD !!= * @CODE@ tobddâd:to%^1VOW%{ʹØ%}bdd
+TV: V0_TOBDDYD ;
LEXICON V0_TOBDDYD !!= * @CODE@ tobddâd:to%^1VOW%{ʹØ%}bdd
!!! inflection_type="1"
!!! V1XYY_Y
! 1. VERBS WITH SINGLE-SYLLABLE Ind.Prs.Sg3 (2009: 354)
! 1.1 Inf in âd (vowel shift)
!   Raised: Inf, Ind.Prt.Pl3, Imprt.Sg2, Pot.Sg3
!   Lowered: Ind.Prs.Sg3, Ind.Prs.Pl3, Imprt.Sg3
! 1.1.1 Has Palatalization
! 1.1.1[1] (Palatalization pattern)
!   Palatalized: Ind.Prs.Pl3, Ind.Prt.Pl3
!   Not Palatalized: Inf, Ind.Prs.Sg3, Imprt.Sg2, Imprt.Sg3, Pot.Sg3
! 1.1.1[1].1 Lacks Specifically Pedagogical Gradation
! 1.1.1[1].1.1 Has Orthographic Gradation
! 1.1.1[1].1.1[221] (Monophthong + Consonant Cluster alternation)
!   Strong grade: Inf, Ind.Prs.Sg3
!   Strong grade: Ind.Prs.Pl3, Ind.Prt.Pl3
!   Weak grade: Imprt.Sg2, Pot.Sg3, Imprt.Sg3
! FORMS
! * Yaml: 
: VSUF-INF_YD ; !!= * @CODE@ (1)  Inf: tobddâd
!! V+Inf, Ind+Prs+Pl1, Ind+Prs+Pl2,
!! Imprt+Pl1, Imprt+Pl2
!! Actio, ActEss, PrsPrc
!!  Ind.Prt.ConNeg, Imprt+Pl3, PrfPrc
!! NomAct in MOsh

:%^VOWLower VSUF-IND-PRS-SG3_YD ; !!= * @CODE@ (2,9)  Ind.Prs.Sg3: tåbdd
!! +Ind+Prs+Sg3, +Imprt+Pl3

+Ind+Prs+Pl3:%^VOWLower%^PAL%>e K ; !!= * @CODE@ (3)  Ind.Prs.Pl3: tåʹbdde
!! +Ind+Prs+Pl3

:%^PAL VSUF-IND-PRT-PL3_YD ; !!= * @CODE@ (4)  Ind.Prt.Pl3: toʹbdde
!! +Ind+Prt+Pl3,  Ind+Prt+Sg1, Ind+Prt+Sg2, Ind+Prt+Sg4

:%^V2VV%^XYY2XY VSUF-I-POTKOND_YD ; !!= * @CODE@ (5-6)  Pot.Sg3: toobdâž
+Err/Orth-should-be-grade-minus1: VSUF-I-POTKOND_YD ; !!= * @CODE@ (5-6) ERR
!! +Ind+Prs+Sg1, +Ind+Prs+Sg2, +Ind+Prs+Sg4
!! Imprt+Sg2, Imprt+ConNeg, Ind+Prs+ConNeg, VAbess, GerTemp, GerInstr
!! Ind+Prt+Sg3, Ind+Prt+Pl1, Ind+Prt+Pl2, Pot, Cond, +Der+Der/Caus

+Imprt+Sg3:%^V2VV%^VOWLower%^XYY2XY%>as K ; !!= * @CODE@ (7)  Imprt.Sg3: tååbdas
+Err/Orth:%^V2VV%^VOWLower%^XYY2XY CONDITIONAL ; !!= * @CODE@ 
!! Imprt+Sg3

: VSUF-IMPRT-CONNEGII_YD ; !!= * @CODE@ (8)  Imprt.13.ConNeg: tobddu
!! Imprt+ConNegII, Pass+PrfPrc

:%^XYY2XY FOR-ALLEGRO-DEVERBAL-DERIVATION ; !!= * @CODE@ (10) Allegro for incoative: tobd»


LEXICON V_OHTTYD !!= * @CODE@ õhttâd:õhtt
: V0_OHTTYD ;
LEXICON IV_OHTTYD !!= * @CODE@ õhttâd:õhtt
+IV: V0_OHTTYD ;
!LEXICON TV_OHTTYD !!= * @CODE@ õhttâd:õhtt
!+TV: V0_OHTTYD ;
LEXICON V0_OHTTYD !!= * @CODE@ õhttâd:õ%^1VOW%{ʹØ%}h%{ʹØ%}tt
!!! inflection_type="1"
!!! V1HC2_YD
! FORMS
! * Yaml: 
: VSUF-INF_YD ; !!= * @CODE@ (1)  Inf: õhttâd
!! V+Inf, Ind+Prs+Pl1, Ind+Prs+Pl2,
!! Imprt+Pl1, Imprt+Pl2
!! Actio, ActEss, PrsPrc
!!  Ind.Prt.ConNeg, Imprt+Pl3, PrfPrc
!! NomAct in MOsh

:%^VOWLower VSUF-IND-PRS-SG3_YD ; !!= * @CODE@ (2,9)  Ind.Prs.Sg3: âhtt
!! +Ind+Prs+Sg3, +Imprt+Pl3

+Ind+Prs+Pl3:%^VOWLower%^PAL%>e K ; !!= * @CODE@ (3)  Ind.Prs.Pl3: âʹhtte
!! +Ind+Prs+Pl3

:%^PAL VSUF-IND-PRT-PL3_YD ; !!= * @CODE@ (4)  Ind.Prt.Pl3: õʹhtte
!! +Ind+Prt+Pl3,  Ind+Prt+Sg1, Ind+Prt+Sg2, Ind+Prt+Sg4

:%^V2VV%^XYY2VY VSUF-I-POTKOND_YD ; !!= * @CODE@ (5-6)  Pot.Sg3: õõutâž
+Err/Orth-should-be-grade-minus1: VSUF-I-POTKOND_YD ; !!= * @CODE@ (5-6) ERR
!! +Ind+Prs+Sg1, +Ind+Prs+Sg2, +Ind+Prs+Sg4
!! Imprt+Sg2, Imprt+ConNeg, Ind+Prs+ConNeg, VAbess, GerTemp, GerInstr
!! Ind+Prt+Sg3, Ind+Prt+Pl1, Ind+Prt+Pl2, Pot, Cond, +Der+Der/Caus

+Imprt+Sg3:%^V2VV%^VOWLower%^XYY2VY%>as K ; !!= * @CODE@ (7)  Imprt.Sg3: ââutas
!! Imprt+Sg3

: VSUF-IMPRT-CONNEGII_YD ; !!= * @CODE@ (8)  Imprt.13.ConNeg: õhttu
!! Imprt+ConNegII, Pass+PrfPrc

:%^XYY2VY FOR-ALLEGRO-DEVERBAL-DERIVATION ; !!= * @CODE@ (10) Allegro for incoative: õut»


LEXICON V_KUOSKKYD !!= * @CODE@ kuõskkâd:kuõskk
: V0_KUOSKKYD ;
LEXICON IV_KUOSKKYD !!= * @CODE@ kuõskkâd:kuõskk
+IV: V0_KUOSKKYD ;
!LEXICON TV_KUOSKKYD !!= * @CODE@ kuõskkâd:kuõskk
!+TV: V0_KUOSKKYD ;
LEXICON V0_KUOSKKYD !!= * @CODE@ kuõskkâd:kuõskk
!!! inflection_type="1"
!!! VWXYY_YD
! 1. VERBS WITH SINGLE-SYLLABLE Ind.Prs.Sg3 (2009: 354)
! 1.1 Inf in âd (vowel shift)
!   Raised: Inf, Ind.Prt.Pl3, Imprt.Sg2, Pot.Sg3
!   Lowered: Ind.Prs.Sg3, Ind.Prs.Pl3, Imprt.Sg3
! 1.1.1 Has Palatalization
! 1.1.1[1] (Palatalization pattern)
!   Palatalized: Ind.Prs.Pl3, Ind.Prt.Pl3
!   Not Palatalized: Inf, Ind.Prs.Sg3, Imprt.Sg2, Imprt.Sg3, Pot.Sg3
! 1.1.1[1].1 Lacks Specifically Pedagogical Gradation
! 1.1.1[1].1.1 Has Orthographic Gradation
! 1.1.1[1].1.1[332].2 (Diphthong + Consonant Cluster alternation)
!   Strong grade: Inf, Ind.Prs.Sg3
!   Strong grade: Ind.Prs.Pl3, Ind.Prt.Pl3
!   Weak grade: Imprt.Sg2, Pot.Sg3, Imprt.Sg3
! FORMS
! Lexicon ''@LEXNAME@'' is for verbs like
! Strong consonant cluster
! Diphthong
! THIS NEEDS MORE DEVELOPING
: VSUF-INF_YD ; !!= * @CODE@ (1)  Inf: kuõskkâd
!! V+Inf, Ind+Prs+Pl1, Ind+Prs+Pl2,
!! Imprt+Pl1, Imprt+Pl2
!! Actio, ActEss, PrsPrc
!!  Ind.Prt.ConNeg, Imprt+Pl3, PrfPrc
!! NomAct in MOsh

:%^VOWLower VSUF-IND-PRS-SG3_YD ; !!= * @CODE@ (2)  Ind.Prs.Sg3: kuâskk
!! +Ind+Prs+Sg3, +Imprt+Pl3

+Ind+Prs+Pl3:%^VOWLower%^PALE%^PAL%>e K ; !!= * @CODE@ (3)  Ind.Prs.Pl3: kueʹsǩǩe (allophonic)
!! +Ind+Prs+Pl3

:%^PAL VSUF-IND-PRT-PL3_YD ; !!= * @CODE@ (4)  Ind.Prt.Pl3: kuõʹsǩǩe
!! +Ind+Prt+Pl3,  Ind+Prt+Sg1, Ind+Prt+Sg2, Ind+Prt+Sg4

:%^XYY2XY VSUF-I-POTKOND_YD ; !!= * @CODE@ (5-6)  Ind.Pot.Sg3: kuõskâž
+Err/Orth-should-be-grade-minus1: VSUF-I-POTKOND_YD ; !!= * @CODE@ (5-6) ERR
!! +Ind+Prs+Sg1, +Ind+Prs+Sg2, +Ind+Prs+Sg4
!! Imprt+Sg2, Imprt+ConNeg, Ind+Prs+ConNeg, VAbess, GerTemp, GerInstr
!! Ind+Prt+Sg3, Ind+Prt+Pl1, Ind+Prt+Pl2, Pot, Cond, +Der+Der/Caus

+Imprt+Sg3:%^VOWLower%^XYY2XY%>as K ; !!= * @CODE@ (7)  Ind.Imprt.Sg3: kuâskas
!! Imprt+Sg3

: VSUF-IMPRT-CONNEGII_YD ; !!= * @CODE@ (8)  Imprt.13.ConNeg: kuõskku
!! Imprt+ConNegII, Pass+PrfPrc

:%^VOWLower%>az K ; !!= * @CODE@ (9)  Ind.Imprt.Pl3: kuâskkaz
!! Imprt+Pl3


:%^XYY2XY FOR-ALLEGRO-DEVERBAL-DERIVATION ; !!= * @CODE@ (10) Allegro for incoative: kuõsk»


LEXICON V_CHIOHTTYD !!= * @CODE@ čiõhttâd:čiõ%{ʹØ%}h%{ʹØ%}tt
: V0_CHIOHTTYD ;
LEXICON IV_CHIOHTTYD !!= * @CODE@ čiõhttâd:čiõ%{ʹØ%}h%{ʹØ%}tt
+IV: V0_CHIOHTTYD ;
!LEXICON TV_CHIOHTTYD !!= * @CODE@ čiõhttâd:čiõ%{ʹØ%}h%{ʹØ%}tt
!+TV: V0_CHIOHTTYD ;
LEXICON V0_CHIOHTTYD !!= * @CODE@ čiõhttâd:čiõ%{ʹØ%}h%{ʹØ%}tt
!!! inflection_type="1"
! 1. VERBS WITH SINGLE-SYLLABLE Ind.Prs.Sg3 (2009: 354)
! 1.1 Inf in âd (vowel shift)
!   Raised: Inf, Ind.Prt.Pl3, Imprt.Sg2, Pot.Sg3
!   Lowered: Ind.Prs.Sg3, Ind.Prs.Pl3, Imprt.Sg3
! 1.1.1 Has Palatalization
! 1.1.1[1] (Palatalization pattern)
!   Palatalized: Ind.Prs.Pl3, Ind.Prt.Pl3
!   Not Palatalized: Inf, Ind.Prs.Sg3, Imprt.Sg2, Imprt.Sg3, Pot.Sg3
! 1.1.1[1].1 Lacks Specifically Pedagogical Gradation
! 1.1.1[1].1.1 Has Orthographic Gradation
! 1.1.1[1].1.1[332].2 (Diphthong + Consonant Cluster alternation)
!   Strong grade: Inf, Ind.Prs.Sg3
!   Strong grade: Ind.Prs.Pl3, Ind.Prt.Pl3
!   Weak grade: Imprt.Sg2, Pot.Sg3, Imprt.Sg3
! FORMS
! Lexicon ''@LEXNAME@'' is for verbs like
! Strong consonant cluster
! Diphthong
! THIS NEEDS MORE DEVELOPING
: VSUF-INF_YD ; !!= * @CODE@ (1)  Inf: čiõhttâd
!! V+Inf, Ind+Prs+Pl1, Ind+Prs+Pl2,
!! Imprt+Pl1, Imprt+Pl2
!! Actio, ActEss, PrsPrc
!!  Ind.Prt.ConNeg, Imprt+Pl3, PrfPrc
!! NomAct in MOsh

:%^VOWLower VSUF-IND-PRS-SG3_YD ; !!= * @CODE@ (2)  Ind.Prs.Sg3: čeâhtt
!! +Ind+Prs+Sg3, +Imprt+Pl3

+Ind+Prs+Pl3:%^VOWLower%^PAL%>e K ; !!= * @CODE@ (3)  Ind.Prs.Pl3: kueʹsǩǩe (allophonic)
!! +Ind+Prs+Pl3

:%^PAL VSUF-IND-PRT-PL3_YD ; !!= * @CODE@ (4)  Ind.Prt.Pl3: kuõʹsǩǩe
!! +Ind+Prt+Pl3,  Ind+Prt+Sg1, Ind+Prt+Sg2, Ind+Prt+Sg4

:%^XYY2VY VSUF-I-POTKOND_YD ; !!= * @CODE@ (5-6)  Ind.Pot.Sg3: čuõutâž
+Err/Orth-should-be-grade-minus1: VSUF-I-POTKOND_YD ; !!= * @CODE@ (5-6) ERR
!! +Ind+Prs+Sg1, +Ind+Prs+Sg2, +Ind+Prs+Sg4
!! Imprt+Sg2, Imprt+ConNeg, Ind+Prs+ConNeg, VAbess, GerTemp, GerInstr
!! Ind+Prt+Sg3, Ind+Prt+Pl1, Ind+Prt+Pl2, Pot, Cond, +Der+Der/Caus

+Imprt+Sg3:%^VOWLower%^XYY2VY%>as K ; !!= * @CODE@ (7)  Ind.Imprt.Sg3: čeâutas
!! Imprt+Sg3

: VSUF-IMPRT-CONNEGII_YD ; !!= * @CODE@ (8)  Imprt.13.ConNeg: čiõhttu
!! Imprt+ConNegII, Pass+PrfPrc

:%^VOWLower%>az K ; !!= * @CODE@ (9)  Ind.Imprt.Pl3: čeâhttaz
!! Imprt+Pl3

:%^XYY2VY FOR-ALLEGRO-DEVERBAL-DERIVATION ; !!= * @CODE@ (10) Allegro for incoative: čiõut»


LEXICON V_SKHIYNHKKYD !!= * @CODE@ sǩiâŋkkâd:sǩiâŋkk
: V0_SKHIYNHKKYD ;
!LEXICON IV_SKHIYNHKKYD !!= * @CODE@ sǩiâŋkkâd:sǩiâŋkk
!+IV: V0_SKHIYNHKKYD ;
!LEXICON TV_SKHIYNHKKYD !!= * @CODE@ sǩiâŋkkâd:sǩiâŋkk
!+TV: V0_SKHIYNHKKYD ;
LEXICON V0_SKHIYNHKKYD !!= * @CODE@ sǩiâŋkkâd:sǩiâŋkk
!!! inflection_type="1"
! gradation: extra::strong::weak
! weak geminate
! Lexicon ''@LEXNAME@'' is for verbs like
! * Yaml: __V-skjiankk__

: VSUF-INF_YD ; !!= * @CODE@ (1)  Inf: sǩiâŋkkâd
!! V+Inf, Ind+Prs+Pl1, Ind+Prs+Pl2,
!! Imprt+Pl1, Imprt+Pl2
!! Actio, ActEss, PrsPrc
!!  Ind.Prt.ConNeg, Imprt+Pl3, PrfPrc
!! NomAct in MOsh

:%^VOWLower VSUF-IND-PRS-SG3_YD ; !!= * @CODE@ (2)  Ind.Prs.Sg3: sǩeäŋkk
!! +Ind+Prs+Sg3, +Imprt+Pl3

+Ind+Prs+Pl3:%^VOWLower%^PAL%>e K ; !!= * @CODE@ (3)  Ind.Prs.Pl3: sǩeäʹŋǩǩe
!! +Ind+Prs+Pl3

:%^PALE%^PAL VSUF-IND-PRT-PL3_YD ; !!= * @CODE@ (4)  Ind.Prt.Pl3: sǩieʹŋǩǩe
!! +Ind+Prt+Pl3,  Ind+Prt+Sg1, Ind+Prt+Sg2, Ind+Prt+Sg4

:%^XYY2XY VSUF-I-POTKOND_YD ; !!= * @CODE@ (5-6)  Ind.Pot.Sg3: sǩiâŋkâž
+Err/Orth-should-be-grade-minus1: VSUF-I-POTKOND_YD ; !!= * @CODE@ (5-6) ERR
!! +Ind+Prs+Sg1, +Ind+Prs+Sg2, +Ind+Prs+Sg4
!! Imprt+Sg2, Imprt+ConNeg, Ind+Prs+ConNeg, VAbess, GerTemp, GerInstr
!! Ind+Prt+Sg3, Ind+Prt+Pl1, Ind+Prt+Pl2, Pot, Cond, +Der+Der/Caus

+Imprt+Sg3:%^VOWLower%^XYY2XY%>as K ; !!= * @CODE@ (7)  Ind.Imprt.Sg3: sǩeäŋkas
!! Imprt+Sg3

: VSUF-IMPRT-CONNEGII_YD ; !!= * @CODE@ (8)  Imprt.13.ConNeg: sǩiâŋkku
!! Imprt+ConNegII, Pass+PrfPrc

:%^VOWLower%>az K ; !!= * @CODE@ (9)  Ind.Imprt.Pl3: sǩeäŋkkaz
!! Imprt+Pl3

:%^XYY2XY FOR-ALLEGRO-DEVERBAL-DERIVATION ; !!= * @CODE@ (10) Allegro for incoative: sǩiâŋk»



LEXICON V_VUOIDDYD !!= * @CODE@ čuõiggâd:čuõigg
: V0_VUOIDDYD ;
!LEXICON IV_VUOIDDYD !!= * @CODE@ čuõiggâd:čuõigg
!+IV: V0_VUOIDDYD ;
!LEXICON TV_VUOIDDYD !!= * @CODE@ čuõiggâd:čuõigg
!+TV: V0_VUOIDDYD ;
LEXICON V0_VUOIDDYD !!= * @CODE@ čuõiggâd:čuõigg
!!! inflection_type="1"
! 1. VERBS WITH SINGLE-SYLLABLE Ind.Prs.Sg3 (2009: 354)
! 1.1 Inf in âd (vowel shift)
!   Raised: Inf, Ind.Prt.Pl3, Imprt.Sg2, Pot.Sg3
!   Lowered: Ind.Prs.Sg3, Ind.Prs.Pl3, Imprt.Sg3
! 1.1.1 Has Palatalization
! 1.1.1[1] (Palatalization pattern)
!   Palatalized: Ind.Prs.Pl3, Ind.Prt.Pl3
!   Not Palatalized: Inf, Ind.Prs.Sg3, Imprt.Sg2, Imprt.Sg3, Pot.Sg3
! 1.1.1[1].1 Lacks Specifically Pedagogical Gradation
! 1.1.1[1].1.1 Has Orthographic Gradation
! 1.1.1[1].1.1[332].2 (Diphthong + Consonant Cluster alternation)
!   Strong grade: Inf, Ind.Prs.Sg3
!   Strong grade: Ind.Prs.Pl3, Ind.Prt.Pl3
!   Weak grade: Imprt.Sg2, Pot.Sg3, Imprt.Sg3
! FORMS
! (1)  Inf: čuõiggâd
! (2)  Ind.Prs.Sg3: čuâigg
! (3)  Ind.Prs.Pl3: čueiʹǧǧe (allophonic)
! (4)  Ind.Prt.Pl3: čuõiʹǧǧe
! (5)  Ind.Imprt.Sg2: čuõiǥ
! (6)  Ind.Pot.Sg3: čuõiǥâž
! (7)  Ind.Imprt.Sg3: čuâiǥas
! (8)  Imprt.13.ConNeg: čuõiggu
! (9)  Ind.Imprt.Pl3: čuâiggaz
! (10) Allegro for incoative: čuõiǥ»
! Lexicon ''@LEXNAME@'' is for verbs like
!  čuõiggâd:čuõigg
!  with lexc stem
! Strong consonant cluster
! Diphthong
! THIS NEEDS MORE DEVELOPING
: VSUF-INF_YD ; !1
:%^VOWLower VSUF-IND-PRS-SG3_YD ; !2
+Ind+Prs+Pl3:%^VOWLower%^PAL%>e K ; !3
:%^PAL VSUF-IND-PRT-PL3_YD ; !4
:%^XYY2XY VSUF-I-POTKOND_YD ; !5
+Err/Orth-should-be-grade-minus1: VSUF-I-POTKOND_YD ; !5 ERR
+Pot+Sg3:%^XYY2XY%>âž   K ; !6
+Imprt+Sg3:%^VOWLower%^XYY2XY%>as K ; !7
: VSUF-IMPRT-CONNEGII_YD ; !8

:%^XYY2XY FOR-ALLEGRO-DEVERBAL-DERIVATION ;



! Even-syllable stems

LEXICON V_LAADDYD !!= * @CODE@ laaddâd:laadd
: V0_LAADDYD ;
LEXICON IV_LAADDYD !!= * @CODE@ laaddâd:laadd
+IV: V0_LAADDYD ;
!LEXICON TV_LAADDYD !!= * @CODE@ laaddâd:laadd
!+TV: V0_LAADDYD ;
LEXICON V0_LAADDYD !!= * @CODE@ laaddâd:laadd
!!! inflection_type="1"
! 1. VERBS WITH SINGLE-SYLLABLE Ind.Prs.Sg3 (2009: 354)
! 1.1 Inf in âd (vowel shift)
!   Raised: Inf, Ind.Prt.Pl3, Imprt.Sg2, Pot.Sg3
!   Lowered: Ind.Prs.Sg3, Ind.Prs.Pl3, Imprt.Sg3
! 1.1.1 Has Palatalization
! 1.1.1[1] (Palatalization pattern)
!   Palatalized: Ind.Prs.Pl3, Ind.Prt.Pl3
!   Not Palatalized: Inf, Ind.Prs.Sg3, Imprt.Sg2, Imprt.Sg3, Pot.Sg3
! 1.1.1[1].1 Lacks Specifically Pedagogical Gradation
! 1.1.1[1].1.2 Lacks Orthographic Gradation
! 1.1.1[1].1.2[111] (Monophthong + Consonant Cluster)
!   Weak grade: Inf, Ind.Prs.Sg3
!   Weak grade: Ind.Prs.Pl3, Ind.Prt.Pl3
!   Weak grade: Imprt.Sg2, Pot.Sg3, Imprt.Sg3
! FORMS
! (1)  Inf: laaddâd
! (2)  Ind.Prs.Sg3: läädd
! (3)  Ind.Prs.Pl3: lääʹdde
! (4)  Ind.Prt.Pl3: laaʹdde
! (5)  Ind.Imprt.Sg2: laadd
! (6)  Ind.Pot.Sg3: laaddâž
! (7)  Ind.Imprt.Sg3: lääddas
! (8)  Imprt.13.ConNeg: laaddu
! (9)  Ind.Imprt.Pl3: lääddaz
! (10) Allegro for incoative: laad»
! * Yaml: 
! laaddâd:laadd
: VSUF-INF_YD ; !1
:%^VOWLower VSUF-IND-PRS-SG3_YD ; !2
+Ind+Prs+Pl3:%^VOWLower%^PAL%>e K ; !3
:%^PAL VSUF-IND-PRT-PL3_YD ; !4
: VSUF-I-POTKOND_YD ; !5
+Pot+Sg3:%>âž   K ; !6
+Imprt+Sg3:%^VOWLower%>as K ; !7
: VSUF-IMPRT-CONNEGII_YD ; !8

:%^CC2CAllegro FOR-ALLEGRO-DEVERBAL-DERIVATION ;


LEXICON V_DOOIDYD !!= * @CODE@ võõidâd:võõid
: V0_DOOIDYD ;
!LEXICON IV_DOOIDYD !!= * @CODE@ võõidâd:võõid
!+IV: V0_DOOIDYD ;
!LEXICON TV_DOOIDYD !!= * @CODE@ võõidâd:võõid
!+TV: V0_DOOIDYD ;
LEXICON V0_DOOIDYD !!= * @CODE@ võõidâd:võõid
!!! inflection_type="1"
! 1. VERBS WITH SINGLE-SYLLABLE Ind.Prs.Sg3 (2009: 354)
! 1.1 Inf in âd (vowel shift)
!   Raised: Inf, Ind.Prt.Pl3, Imprt.Sg2, Pot.Sg3
!   Lowered: Ind.Prs.Sg3, Ind.Prs.Pl3, Imprt.Sg3
! 1.1.1 Has Palatalization
! 1.1.1[1] (Palatalization pattern)
!   Palatalized: Ind.Prs.Pl3, Ind.Prt.Pl3
!   Not Palatalized: Inf, Ind.Prs.Sg3, Imprt.Sg2, Imprt.Sg3, Pot.Sg3
! 1.1.1[1].1 Lacks Specifically Pedagogical Gradation
! 1.1.1[1].1.2 Lacks Orthographic Gradation
! 1.1.1[1].1.2[111] (Monophthong + Consonant Cluster)
!   Weak grade: Inf, Ind.Prs.Sg3
!   Weak grade: Ind.Prs.Pl3, Ind.Prt.Pl3
!   Weak grade: Imprt.Sg2, Pot.Sg3, Imprt.Sg3
! FORMS
! (1)  Inf: võõidâd
! (2)  Ind.Prs.Sg3: vââid
! (3)  Ind.Prs.Pl3: vââiʹde
! (4)  Ind.Prt.Pl3: võõiʹde
! (5)  Ind.Imprt.Sg2: võõid
! (6)  Ind.Pot.Sg3: võõidâž
! (7)  Ind.Imprt.Sg3: vââidas
! (8)  Imprt.13.ConNeg: võõidu
! (9)  Ind.Imprt.Pl3: vââidaz
! (10) Allegro for incoative: vââid»
! * Yaml: 
! võõidâd:võõid
: VSUF-INF_YD ; !1
:%^VOWLower VSUF-IND-PRS-SG3_YD ; !2
+Ind+Prs+Pl3:%^VOWLower%^PAL%>e K ; !3
:%^PAL VSUF-IND-PRT-PL3_YD ; !4
: VSUF-I-POTKOND_YD ; !5
+Pot+Sg3:%>âž   K ; !6
+Imprt+Sg3:%^VOWLower%>as K ; !7
: VSUF-IMPRT-CONNEGII_YD ; !8

:%^VV2V FOR-ALLEGRO-DEVERBAL-DERIVATION ;


LEXICON V_CHIISTYD !!= * @CODE@ čiistâd:čiist
: V0_CHIISTYD ;
!LEXICON IV_CHIISTYD !!= * @CODE@ čiistâd:čiist
!+IV: V0_CHIISTYD ;
!LEXICON TV_CHIISTYD !!= * @CODE@ čiistâd:čiist
!+TV: V0_CHIISTYD ;
LEXICON V0_CHIISTYD !!= * @CODE@ čiistâd:čiist
!!! inflection_type="1"
! 1. VERBS WITH SINGLE-SYLLABLE Ind.Prs.Sg3 (2009: 354)
! 1.1 Inf in âd (vowel shift)
!   Raised: Inf, Ind.Prt.Pl3, Imprt.Sg2, Pot.Sg3
!   Lowered: Ind.Prs.Sg3, Ind.Prs.Pl3, Imprt.Sg3
! 1.1.1 Has Palatalization
! 1.1.1[1] (Palatalization pattern)
!   Palatalized: Ind.Prs.Pl3, Ind.Prt.Pl3
!   Not Palatalized: Inf, Ind.Prs.Sg3, Imprt.Sg2, Imprt.Sg3, Pot.Sg3
! 1.1.1[1].1 Lacks Specifically Pedagogical Gradation
! 1.1.1[1].1.2 Lacks Orthographic Gradation
! 1.1.1[1].1.2[111] (Monophthong + Consonant Cluster)
!   Weak grade: Inf, Ind.Prs.Sg3
!   Weak grade: Ind.Prs.Pl3, Ind.Prt.Pl3
!   Weak grade: Imprt.Sg2, Pot.Sg3, Imprt.Sg3
! FORMS
! (1)  Inf: čiistâd
! (2)  Ind.Prs.Sg3: čeest
! (3)  Ind.Prs.Pl3: čeeʹste
! (4)  Ind.Prt.Pl3: čiiʹste
! (5)  Ind.Imprt.Sg2: čiist
! (6)  Ind.Pot.Sg3: čiistâž
! (7)  Ind.Imprt.Sg3: čeestas
! (8)  Imprt.13.ConNeg: čiistu
! (9)  Ind.Imprt.Pl3: čeestaz
! (10) Allegro for incoative: čiist»
! * Yaml: 
! čiistâd:čiist
: VSUF-INF_YD ; !1
:%^VOWLower VSUF-IND-PRS-SG3_YD ; !2
+Ind+Prs+Pl3:%^VOWLower%^PAL%>e K ; !3
:%^PAL VSUF-IND-PRT-PL3_YD ; !4
: VSUF-I-POTKOND_YD ; !5
+Pot+Sg3:%>âž   K ; !6
+Imprt+Sg3:%^VOWLower%>as K ; !7
: VSUF-IMPRT-CONNEGII_YD ; !8

:%^VV2V FOR-ALLEGRO-DEVERBAL-DERIVATION ;


LEXICON V_SLUUZHYD !!= * @CODE@ sluužâd:sluuž
: V0_SLUUZHYD ;
!LEXICON IV_SLUUZHYD !!= * @CODE@ sluužâd:sluuž
!+IV: V0_SLUUZHYD ;
!LEXICON TV_SLUUZHYD !!= * @CODE@ sluužâd:sluuž
!+TV: V0_SLUUZHYD ;
LEXICON V0_SLUUZHYD !!= * @CODE@ sluužâd:sluuž
!!! inflection_type="1"
!!! V2C1_YD
! 1. VERBS WITH SINGLE-SYLLABLE Ind.Prs.Sg3 (2009: 354)
! 1.1 Inf in âd (vowel shift)
!   Raised: Inf, Ind.Prt.Pl3, Imprt.Sg2, Pot.Sg3
!   Lowered: Ind.Prs.Sg3, Ind.Prs.Pl3, Imprt.Sg3
! 1.1.1 Has Palatalization
! 1.1.1[1] (Palatalization pattern)
!   Palatalized: Ind.Prs.Pl3, Ind.Prt.Pl3
!   Not Palatalized: Inf, Ind.Prs.Sg3, Imprt.Sg2, Imprt.Sg3, Pot.Sg3
! 1.1.1[1].1 Lacks Specifically Pedagogical Gradation
! 1.1.1[1].1.2 Lacks Orthographic Gradation
! 1.1.1[1].1.2[111] (Monophthong + Single Consonant)
!   Weak grade: Inf, Ind.Prs.Sg3
!   Weak grade: Ind.Prs.Pl3, Ind.Prt.Pl3
!   Weak grade: Imprt.Sg2, Pot.Sg3, Imprt.Sg3
! FORMS
! (1)  Inf: sluužâd
! (2)  Ind.Prs.Sg3: sloož
! (3)  Ind.Prs.Pl3: slooʹže
! (4)  Ind.Prt.Pl3: sluuʹže
! (5)  Ind.Imprt.Sg2: sluuž
! (6)  Ind.Pot.Sg3: sluužâž
! (7)  Ind.Imprt.Sg3: sloožas
! (8)  Imprt.13.ConNeg: sluužu
! (9)  Ind.Imprt.Pl3: sloožaz
! (10) Allegro for incoative: sluuž»
! * Yaml: 
! sluužâd:sluuž
: VSUF-INF_YD ; !1
:%^VOWLower VSUF-IND-PRS-SG3_YD ; !2
+Ind+Prs+Pl3:%^VOWLower%^PAL%>e K ; !3
:%^PAL VSUF-IND-PRT-PL3_YD ; !4
: VSUF-I-POTKOND_YD ; !5
+Pot+Sg3:%>âž   K ; !6
+Imprt+Sg3:%^VOWLower%>as K ; !7
: VSUF-IMPRT-CONNEGII_YD ; !8

:%^VV2V FOR-ALLEGRO-DEVERBAL-DERIVATION ;

LEXICON V_PLIYSNYD !!= * @CODE@ pliâsnâd:pliâsn
: V0_PLIYSNYD ;
!LEXICON IV_PLIYSNYD !!= * @CODE@ pliâsnâd:pliâsn
!+IV: V0_PLIYSNYD ;
!LEXICON TV_PLIYSNYD !!= * @CODE@ pliâsnâd:pliâsn
!+TV: V0_PLIYSNYD ;
LEXICON V0_PLIYSNYD !!= * @CODE@ pliâsnâd:pliâsn
!!! inflection_type="1"
!!! VWCX_YD
! 1. VERBS WITH SINGLE-SYLLABLE Ind.Prs.Sg3 (2009: 354)
! 1.1 Inf in âd (vowel shift)
!   Raised: Inf, Ind.Prt.Pl3, Imprt.Sg2, Pot.Sg3
!   Lowered: Ind.Prs.Sg3, Ind.Prs.Pl3, Imprt.Sg3
! 1.1.1 Has Palatalization
! 1.1.1[1] (Palatalization pattern)
!   Palatalized: Ind.Prs.Pl3, Ind.Prt.Pl3
!   Not Palatalized: Inf, Ind.Prs.Sg3, Imprt.Sg2, Imprt.Sg3, Pot.Sg3
! 1.1.1[1].1 Lacks Specifically Pedagogical Gradation
! 1.1.1[1].1.2 Lacks Orthographic Gradation
! 1.1.1[1].1.2[111] (Monophthong + Consonant Cluster)
!   Weak grade: Inf, Ind.Prs.Sg3
!   Weak grade: Ind.Prs.Pl3, Ind.Prt.Pl3
!   Weak grade: Imprt.Sg2, Pot.Sg3, Imprt.Sg3
! FORMS
! (1)  Inf: pliâsnâd
! (2)  Ind.Prs.Sg3: pleäsn
! (3)  Ind.Prs.Pl3: pleäʹsne
! (4)  Ind.Prt.Pl3: plieʹsne
! (5)  Ind.Imprt.Sg2: pliâsn
! (6)  Ind.Pot.Sg3: pliâsnâž
! (7)  Ind.Imprt.Sg3: pleäsnas
! (8)  Imprt.13.ConNeg: pliâsnu
! (9)  Ind.Imprt.Pl3: pleäsnaz
! (10) Allegro for incoative: pliâsn»
! * Yaml: 
! pliâsnâd:pliâsn
: VSUF-INF_YD ; !1
:%^VOWLower VSUF-IND-PRS-SG3_YD ; !2
+Ind+Prs+Pl3:%^VOWLower%^PAL%>e K ; !3
:%^PAL VSUF-IND-PRT-PL3_YD ; !4
: VSUF-I-POTKOND_YD ; !5
+Pot+Sg3:%>âž   K ; !6
+Imprt+Sg3:%^VOWLower%>as K ; !7
: VSUF-IMPRT-CONNEGII_YD ; !8

: FOR-ALLEGRO-DEVERBAL-DERIVATION ;

LEXICON V_SUUDYD !!= * @CODE@ suudâd:suud
: V0_SUUDYD ;
!LEXICON IV_SUUDYD !!= * @CODE@ suudâd:suud
!+IV: V0_SUUDYD ;
!LEXICON TV_SUUDYD !!= * @CODE@ suudâd:suud
!+TV: V0_SUUDYD ;
LEXICON V0_SUUDYD !!= * @CODE@ suudâd:suud
!!! inflection_type="1"
!!! V1XY_YD
! 1. VERBS WITH SINGLE-SYLLABLE Ind.Prs.Sg3 (2009: 354)
! 1.1 Inf in âd (vowel shift)
!   Raised: Inf, Ind.Prt.Pl3, Imprt.Sg2, Pot.Sg3
!   Lowered: Ind.Prs.Sg3, Ind.Prs.Pl3, Imprt.Sg3
! 1.1.1 Has Palatalization
! 1.1.1[1] (Palatalization pattern)
!   Palatalized: Ind.Prs.Pl3, Ind.Prt.Pl3
!   Not Palatalized: Inf, Ind.Prs.Sg3, Imprt.Sg2, Imprt.Sg3, Pot.Sg3
! 1.1.1[1].1 Lacks Specifically Pedagogical Gradation
! 1.1.1[1].1.2 Lacks Orthographic Gradation
! 1.1.1[1].1.2[111] (Diphthong + Consonant Cluster)
!   Weak grade: Inf, Ind.Prs.Sg3
!   Weak grade: Ind.Prs.Pl3, Ind.Prt.Pl3
!   Weak grade: Imprt.Sg2, Pot.Sg3, Imprt.Sg3
! FORMS
! (1)  Inf: suudâd
! (2)  Ind.Prs.Sg3: sooud
! (3)  Ind.Prs.Pl3: soouʹde
! (4)  Ind.Prt.Pl3: suuʹde
! (5)  Ind.Imprt.Sg2: suud
! (6)  Ind.Pot.Sg3: suudâž
! (7)  Ind.Imprt.Sg3: sooudas
! (8)  Imprt.13.ConNeg: suudu
! (9)  Ind.Imprt.Pl3: sooudaz
! (10) Allegro for incoative: suud»
! * Yaml: 
! suudâd:suud
: VSUF-INF_YD ; !1
:%^VOWLower VSUF-IND-PRS-SG3_YD ; !2
+Ind+Prs+Pl3:%^VOWLower%^PAL%>e K ; !3
:%^PAL VSUF-IND-PRT-PL3_YD ; !4
: VSUF-I-POTKOND_YD ; !5
+Pot+Sg3:%>âž   K ; !6
+Imprt+Sg3:%^VOWLower%>as K ; !7
: VSUF-IMPRT-CONNEGII_YD ; !8

:%^VV2V FOR-ALLEGRO-DEVERBAL-DERIVATION ;


!! ### CLASS 1 LOW VOWEL, NO PALATALIZATION
!! Even-syllable stems in -AD

LEXICON V_TEEVVAD !!= * @CODE@ teevvad:teevv
: V0_TEEVVAD ;
LEXICON IV_TEEVVAD !!= * @CODE@ teevvad:teevv
+IV: V0_TEEVVAD ;
LEXICON TV_TEEVVAD !!= * @CODE@ teevvad:teevv
+TV: V0_TEEVVAD ;
LEXICON V0_TEEVVAD !!= * @CODE@ teevvad:teevv
!!! inflection_type="1"
!!! V2C2_AD
! ** Yaml: __V-teevvad__
! In the lexicon ''@LEXNAME@''
! teevvad:teevv
! 1. The Ind.Prs.Sg3 form is a single syllable
! 1.2 The infinitive ends in ad
! 1.2.1 Has gradation
! 1.2.1.1 Monophthong 
! Stem is strong
! one vowel
! FORMS
! (1)  Inf: teevvad
! (2)  Ind.Prs.Sg3: teevv
! (3)  Ind.Prs.Pl3: tevva
! (4)  Ind.Prt.Pl3: tivvu
! (5)  Ind.Imprt.Sg2: teev
! (6)  Ind.Pot.Sg3: teevež
! (7)  Ind.Imprt.Sg3: teevas
! (8)  Imprt.13.ConNeg: tivvu
! (9) Ind.Imprt.Pl3: tevvaz
! (10) Allegro for incoative: tev»

: VSUF-INF_AD ; !1 teevvad
: VSUF-IND-PRS-SG3_AD ; !2 teevv
+Ind+Prs+Pl3:%^VV2V%>a K ; !3 tevva
:%^VV2V%^VOWRaise%> VSUF-IND-PRT-PL3_AD ; !4 tivvu
:%^CC2C%> VSUF-I-POTKOND_AD ; !5 teev-
+Err/Orth-should-be-grade-minus1: VSUF-I-POTKOND_AD ; !5 ERR
+Imprt+Sg3:%^CC2C%>as K ; !7 teevas
:%^VV2V%^VOWRaise VSUF-IMPRT-CONNEGII_AD ; !8 tivvu
:%^VV2V VSUF-IMPRT-PL3_AD ; ! tevv-
:%^CC2CAllegro FOR-ALLEGRO-DEVERBAL-DERIVATION ;


LEXICON V_POAOASSAD !!= * @CODE@ pååssad:pååss
: V0_POAOASSAD ;
!LEXICON IV_POAOASSAD !!= * @CODE@ pååssad:pååss
!+IV: V0_POAOASSAD ;
!LEXICON TV_POAOASSAD !!= * @CODE@ pååssad:pååss
!+TV: V0_POAOASSAD ;
LEXICON V0_POAOASSAD !!= * @CODE@ pååssad:pååss
!!! inflection_type="1"
! ** Yaml: __V-paassad__
! In the lexicon ''@LEXNAME@''
! pååssad:pååss
! 1. The Ind.Prs.Sg3 form is a single syllable
! 1.2 The infinitive ends in ad
! 1.2.1 Has gradation
! 1.2.1.1 Monophthong 
! Stem is strong
! one vowel
! FORMS
! (1)  Inf: pååssad
! (2)  Ind.Prs.Sg3: pååss
! (3)  Ind.Prs.Pl3: påssa
! (4)  Ind.Prt.Pl3: possu
! (5)  Ind.Imprt.Sg2: pååzz
! (6)  Ind.Pot.Sg3: pååzzež
! (7)  Ind.Imprt.Sg3: pååzzas
! (8)  Imprt.13.ConNeg: possu
! (9) Ind.Imprt.Pl3: påssaz
! (10) Allegro for incoative: påz»
: VSUF-INF_AD ; !1 pååssad
: VSUF-IND-PRS-SG3_AD ; !2 pååss
+Ind+Prs+Pl3:%^VV2V%>a K ; !3 påssa
:%^VV2V%^VOWRaise%> VSUF-IND-PRT-PL3_AD ; !4 possu
:%^KK2GG%> VSUF-I-POTKOND_AD ; !5 pååzz-
+Err/Orth-should-be-grade-minus1: VSUF-I-POTKOND_AD ; !5 ERR
+Imprt+Sg3:%^KK2GG%>as K ; !7 pååzzas
:%^VV2V%^VOWRaise VSUF-IMPRT-CONNEGII_AD ; !8 possu
:%^VV2V VSUF-IMPRT-PL3_AD ; ! påss-
:%^VV2V%^KK2GAllegro FOR-ALLEGRO-DEVERBAL-DERIVATION ;


LEXICON V_LEKKAD
 V_LEPPAD ;
LEXICON V_LEPPAD
: V0_LEPPAD ;
LEXICON IV_LEPPAD
+IV: V0_LEPPAD ;
LEXICON TV_LEPPAD
+TV: V0_LEPPAD ;
LEXICON V0_LEPPAD
!!! inflection_type="1"
!!! V1C2_AD
! tättad:tä%^1VOWtt
! ** Yaml: __V-taettad__
! In the lexicon ''@LEXNAME@'' 
! 1. The Ind.Prs.Sg3 form is a single syllable
! 1.2 The infinitive ends in ad
! 1.2.1 Has gradation
! 1.2.1.1 Monophthong 
! The stem is extra strong
! Relative grade indicates
! W => St
! St => XSt
! XSt == XSt
! Monophthong
! Raising 
! FORMS
! (1) +V+Inf: tättad
!   Ind.Prs.Pl1-Pl2, Ind.Prt.ConNeg
!   Imprt.Pl1-Pl2-Pl3, ActEss, Actio, PrsPrc, PrfPrc
! (2) +V+Ind+Prs+Sg3: tätt
! (3) +V+Ind+Prs+Pl3: tätta
! (4) +V+Ind+Prt+Pl3: tattu
!   Ind.Prt.Sg1-Sg2-4
! (5) +V+Imprt+Sg2: täätt
!   Ind.Prs.Sg1-Sg2-4-ConNeg
!   Ind.Prt.Sg3-Pl1-Pl2
!   Imprt.2.ConNeg
!   VAbe, GerTemp, GerInstr
!   Cond-Pot
! (6) +V+Pot+Sg3: täättaž
! (7) +V+Imprt+Sg3: täättas
! (8) +V+Imprt+ConNegII: tattu
!    Pass.PrfPrc
! (9) Ind.Imprt.Pl3: tättaz
! (10) Allegro for incoative: tät»
: VSUF-INF_AD ; !! (1) +V+Inf: tättad
: VSUF-IND-PRS-SG3_AD ; !! (2) +V+Ind+Prs+Sg3: tätt
+Ind+Prs+Pl3:%>a K ; !! (3) +V+Ind+Prs+Pl3: tätta
:%^VOWRaise VSUF-IND-PRT-PL3_AD ; !! (4) +V+Ind+Prt+Pl3: tattu
:%^V2VV VSUF-I-POTKOND_AD ; !! (5) +V+Imprt+Sg2: täätt
+Err/Orth-should-be-grade-minus1: VSUF-I-POTKOND_AD ; !! (5) ERR
+Imprt+Sg3:%^V2VV%>as K ; !! (7) +V+Imprt+Sg3: täättas
:%^VOWRaise VSUF-IMPRT-CONNEGII_AD ; !! (8) +V+Imprt+ConNegII: tattu
: VSUF-IMPRT-PL3_AD ;
:%^CC2CAllegro FOR-ALLEGRO-DEVERBAL-DERIVATION ;


LEXICON V_REAEKKAD
: V0_REAEKKAD ;
LEXICON IV_REAEKKAD
+IV: V0_REAEKKAD ;
!LEXICON TV_REAEKKAD
!+TV: V0_REAEKKAD ;
LEXICON V0_REAEKKAD
!!! inflection_type="1"
! gradation: yes
! weak geminate
! ** Yaml: __V-reakkad__
! In the lexicon ''@LEXNAME@''
! reäkkad:reäkk
!!
! 1. The Ind.Prs.Sg3 form is a single syllable
! 1.2 The infinitive ends in ad
! 1.2.1 Has gradation
! 1.2.1.1 Diphthong 
! The stem is strong
! Relative grade indicates
! W => St
! St => XSt
! XSt == XSt
! Monophthong
! Raising 
! FORMS
! (1) +V+Inf: reäkkad
!   Ind.Prs.Pl1-Pl2, Ind.Prt.ConNeg
!   Imprt.Pl1-Pl2-Pl3, ActEss, Actio, PrsPrc, PrfPrc
! (2) +V+Ind+Prs+Sg3: reäkk
! (3) +V+Ind+Prs+Pl3: reäkˈka
! (4) +V+Ind+Prt+Pl3: riâkˈku
!   Ind.Prt.Sg1-Sg2-4
! (5) +V+Imprt+Sg2: reäǥǥ
!   Ind.Prs.Sg1-Sg2-4-ConNeg
!   Ind.Prt.Sg3-Pl1-Pl2
!   Imprt.2.ConNeg
!   VAbe, GerTemp, GerInstr
!   Cond-Pot
! (6) +V+Pot+Sg3: reäǥǥaž
! (7) +V+Imprt+Sg3: reäǥǥas
! (8) +V+Imprt+ConNegII: riâkˈku
!    Pass.PrfPrc
! (9) Ind.Imprt.Pl3: reäkˈkaz
! (10) Allegro for incoative: reäǥ»
!
: VSUF-INF_AD ; !1
: VSUF-IND-PRS-SG3_AD ; !2
+Ind+Prs+Pl3:%^CC2CCC%>a K ; !3
:%^VOWRaise%^CC2CCC%> VSUF-IND-PRT-PL3_AD ; !4
:%^KK2GG%> VSUF-I-POTKOND_AD ; !5
+Err/Orth-should-be-grade-minus1: VSUF-I-POTKOND_AD ; !5 ERR
+Imprt+Sg3:%^KK2GG%>as K ; !7
:%^VOWRaise%^CC2CCC VSUF-IMPRT-CONNEGII_AD ; !8
:%^CC2CCC VSUF-IMPRT-PL3_AD ;
:%^KK2GAllegro FOR-ALLEGRO-DEVERBAL-DERIVATION ;


LEXICON V_HEARRAD
: V0_HEARRAD ;
LEXICON IV_HEARRAD
+IV: V0_HEARRAD ;
!LEXICON TV_HEARRAD
!+TV: V0_HEARRAD ;
LEXICON V0_HEARRAD
!!! inflection_type="1"
!!! VWC2_AD
! gradation: yes
! weak: single
! ** Yaml: __V-hearrad__
! In the lexicon ''@LEXNAME@''
! heârrad:heârr
!!
! 1. The Ind.Prs.Sg3 form is a single syllable
! 1.2 The infinitive ends in ad
! 1.2.1 Has gradation
! 1.2.1.1 Diphthong 
! The stem is strong
! Relative grade indicates
! W => St
! St => XSt
! XSt == XSt
! Monophthong
! Raising 
! FORMS
! (1) +V+Inf: heârrad
!   Ind.Prs.Pl1-Pl2, Ind.Prt.ConNeg
!   Imprt.Pl1-Pl2-Pl3, ActEss, Actio, PrsPrc, PrfPrc
! (2) +V+Ind+Prs+Sg3: heârr
! (3) +V+Ind+Prs+Pl3: heârˈra
! (4) +V+Ind+Prt+Pl3: hiõrˈru
!   Ind.Prt.Sg1-Sg2-4
! (5) +V+Imprt+Sg2: heâr
!   Ind.Prs.Sg1-Sg2-4-ConNeg
!   Ind.Prt.Sg3-Pl1-Pl2
!   Imprt.2.ConNeg
!   VAbe, GerTemp, GerInstr
!   Cond-Pot
! (6) +V+Pot+Sg3: heâraž
! (7) +V+Imprt+Sg3: heâras
! (8) +V+Imprt+ConNegII: heârˈru
!    Pass.PrfPrc
! (9) Ind.Imprt.Pl3: heârˈraz
! (10) Allegro for incoative: heâr»
!
: VSUF-INF_AD ; !!= * @CODE@ (1) +V+Inf: heârrad
: VSUF-IND-PRS-SG3_AD ; !!= * @CODE@ (2) +V+Ind+Prs+Sg3: heârr
+Ind+Prs+Pl3:%^CC2CCC%>a K ; !!= * @CODE@ (3) +V+Ind+Prs+Pl3: heârˈra
:%^VOWRaise%^CC2CCC%> VSUF-IND-PRT-PL3_AD ; !!= * @CODE@ (4) +V+Ind+Prt+Pl3: hiõrˈru
:%^CC2C%> VSUF-I-POTKOND_AD ; !5
+Err/Orth-should-be-grade-minus1: VSUF-I-POTKOND_AD ; !5 ERR
+Imprt+Sg3:%^CC2C%>as K ; !!= * @CODE@ (7) +V+Imprt+Sg3: heâras
:%^VOWRaise%^CC2CCC VSUF-IMPRT-CONNEGII_AD ; !!= * @CODE@ (8) +V+Imprt+ConNegII: heârˈru
:%^CC2CCC VSUF-IMPRT-PL3_AD ; !!= * @CODE@ (9) Ind.Imprt.Pl3: heârˈraz
:%^CC2CAllegro FOR-ALLEGRO-DEVERBAL-DERIVATION ;

!LEXICON V_LUYDDDAD
! V_CEAKKKAD ;
LEXICON V_CEAKKKAD
: V0_CEAKKKAD ;
LEXICON IV_CEAKKKAD
+IV: V0_CEAKKKAD ;
LEXICON TV_CEAKKKAD
+TV: V0_CEAKKKAD ;
LEXICON V0_CEAKKKAD
!!! inflection_type="1"
! gradation: extra::strong
! ** Yaml: __V-hearrad__
! In the lexicon ''@LEXNAME@''
! ceäkkad:ceäkˈk
!!
! 1. The Ind.Prs.Sg3 form is a single syllable
! 1.2 The infinitive ends in ad
! 1.2.1 Has gradation
! 1.2.1.1 Diphthong 
! The stem is strong
! Relative grade indicates
! W => St
! St => XSt
! XSt == XSt
! Diphthong
! Raising 
! FORMS
! (1) +V+Inf: ceäkˈkad
!   Ind.Prs.Pl1-Pl2, Ind.Prt.ConNeg
!   Imprt.Pl1-Pl2-Pl3, ActEss, Actio, PrsPrc, PrfPrc
! (2) +V+Ind+Prs+Sg3: ceäkˈk
! (3) +V+Ind+Prs+Pl3: ceäkˈka
! (4) +V+Ind+Prt+Pl3: ciâkˈku
!   Ind.Prt.Sg1-Sg2-4
! (5) +V+Imprt+Sg2: ceäkk
!   Ind.Prs.Sg1-Sg2-4-ConNeg
!   Ind.Prt.Sg3-Pl1-Pl2
!   Imprt.2.ConNeg
!   VAbe, GerTemp, GerInstr
!   Cond-Pot
! (6) +V+Pot+Sg3: ceäkkaž
! (7) +V+Imprt+Sg3: ceäkkas
! (8) +V+Imprt+ConNegII: riâkˈku
!    Pass.PrfPrc
! (9) Ind.Imprt.Pl3: ceäkˈkaz
! (10) Allegro for incoative: ceäk»
!
: VSUF-INF_AD ; !1
: VSUF-IND-PRS-SG3_AD ; !2
+Ind+Prs+Pl3:%>a K ; !3
:%^VOWRaise%> VSUF-IND-PRT-PL3_AD ; !4
:%^CCC2CC%> VSUF-I-POTKOND_AD ; !5
+Imprt+Sg3:%^CCC2CC%>as K ; !7
:%^VOWRaise VSUF-IMPRT-CONNEGII_AD ; !8
: VSUF-IMPRT-PL3_AD ;
:%^CCC2CAllegro FOR-ALLEGRO-DEVERBAL-DERIVATION ;


LEXICON V_VUAGGGAD !!= * @CODE@ vuägˈgad:vuägˈg
: V0_VUAGGGAD ;
LEXICON IV_VUAGGGAD !!= * @CODE@ vuägˈgad:vuägˈg
+IV: V0_VUAGGGAD ;
!LEXICON TV_VUAGGGAD !!= * @CODE@ vuägˈgad:vuägˈg
!+TV: V0_VUAGGGAD ;
LEXICON V0_VUAGGGAD !!= * @CODE@ vuägˈgad:vuägˈg
!!! inflection_type="1"
! ** Yaml: __V-vuaeggad__
! In the lexicon ''@LEXNAME@''
! vuägˈgad:vuägˈg
! Stem is extra strong
! diphthong
! FORMS
! (1) +V+Inf: vuägˈgad
!   Ind.Prs.Pl1-Pl2, Ind.Prt.ConNeg
!   Imprt.Pl1-Pl2-Pl3, ActEss, Actio, PrsPrc, PrfPrc
! (2) +V+Ind+Prs+Sg3: vuägˈg
! (3) +V+Ind+Prs+Pl3: vuägˈga
! (4) +V+Ind+Prt+Pl3: ciâgˈgu
!   Ind.Prt.Sg1-Sg2-4
! (5) +V+Imprt+Sg2: vuägˈg
!   Ind.Prs.Sg1-Sg2-4-ConNeg
!   Ind.Prt.Sg3-Pl1-Pl2
!   Imprt.2.ConNeg
!   VAbe, GerTemp, GerInstr
!   Cond-Pot
! (6) +V+Pot+Sg3: vuägˈgaž
! (7) +V+Imprt+Sg3: vuägˈgas
! (8) +V+Imprt+ConNegII: vuågˈgu
!    Pass.PrfPrc
! (9) Ind.Imprt.Pl3: vuägˈgaz
! (10) Allegro for incoative: ceäg»
!
: VSUF-INF_AD ; !1
: VSUF-IND-PRS-SG3_AD ; !2
+Ind+Prs+Pl3:%>a K ; !3
:%^VOWRaise%> VSUF-IND-PRT-PL3_AD ; !4
:%^CCC2CC%> VSUF-I-POTKOND_AD ; !5
+Imprt+Sg3:%^CCC2CC%>as K ; !7
:%^VOWRaise VSUF-IMPRT-CONNEGII_AD ; !8
: VSUF-IMPRT-PL3_AD ;
:%^CCC2CAllegro FOR-ALLEGRO-DEVERBAL-DERIVATION ;



LEXICON V_LAEULLAD !!= * @CODE@ läullad:läull
: V0_LAEULLAD ;
LEXICON IV_LAEULLAD !!= * @CODE@ läullad:läull
+IV: V0_LAEULLAD ;
!LEXICON TV_LAEULLAD !!= * @CODE@ läullad:läull
!+TV: V0_LAEULLAD ;
LEXICON V0_LAEULLAD !!= * @CODE@ läullad:läull
!!! inflection_type="1"
!!! V1XYY_AD
! ** Yaml: __V-laullad__
! In the lexicon ''@LEXNAME@''
! läullad:läull
! Gradation
! monophthong followed by consonant cluster
! Stem is strong
! FORMS
! (1) +Inf: läullad
!   Ind.Prs.Pl1-Pl2, Ind.Prt.ConNeg
!   Imprt.Pl1-Pl2-Pl3, ActEss, Actio, PrsPrc, PrfPrc
! (2) +V+Ind+Prs+Sg3: läull
! (3) +V+Ind+Prs+Pl3: läulla
! (4) +V+Ind+Prt+Pl3: laullu
!   Ind.Prt.Sg1-Sg2-4
! (5) +V+Imprt+Sg2: lääul
!   Ind.Prs.Sg1-Sg2-4-ConNeg
!   Ind.Prt.Sg3-Pl1-Pl2
!   Imprt.2.ConNeg
!   VAbe, GerTemp, GerInstr
!   Cond-Pot
! (6) +V+Pot+Sg3: lääulaž
! (7) +V+Imprt+Sg3: lääulas
! (8) +V+Imprt+ConNegII: laullu
!    Pass.PrfPrc
! (9) Ind.Imprt.Pl3: läullaz
! (10) Allegro for incoative: läul»

!! ExtraStrong-LowVowel-Palatalization
: VSUF-INF_AD ; !!= * @CODE@ (1) +V+Inf: läullad
!! V+Inf, Ind+Prs+Pl1, Ind+Prs+Pl2,
!! Imprt+Pl1, Imprt+Pl2
!! Actio, ActEss, PrsPrc
!!  Ind.Prt.ConNeg, Imprt+Pl3, PrfPrc 
!! NomAct in MOsh

!! ExtraStrong-LowVowel-No-palatalization
: VSUF-IND-PRS-SG3_AD ; !!= * @CODE@ (2) +V+Ind+Prs+Sg3: läull
!! +Ind+Prs+Sg3, Ind.Prt.ConNeg, PrfPrc

!! ExtraStrong-LowVowel-Palatalization
+Ind+Prs+Pl3:%>a K ; !!= * @CODE@ (3) +V+Ind+Prs+Pl3: läulla
!! +V+Ind+Prs+Pl3

!! ExtraStrong-RaisedVowel-Palatalization
:%^VOWRaise%> VSUF-IND-PRT-PL3_AD ; !!= * @CODE@ (4) +V+Ind+Prt+Pl3: laullu
!! +V+Ind+Prt+Pl3,  Ind+Prt+Sg1, Ind+Prt+Sg2, Ind+Prt+Sg4

!! Weak-StableV-No-Palatalization
:%^V2VV%^XYY2XY VSUF-IND-PRS-CONNEG_ED ; !!= * @CODE@ (5) lääul
!! Imprt+Sg2, Ind+Prs+ConNeg, Ind+Prs+Sg4, VAbess, GerTemp, GerInstr

!! Weak-StableVowel-No-Palatalization
:%^V2VV%^XYY2XY%> VSUF-I-POTKOND_AD ; !!= * @CODE@  (6) +V+Pot+Sg3: lääulež
+Err/Orth-should-be-grade-minus1: VSUF-I-POTKOND_AD ; !!= * @CODE@  (6) ERR
!:%^V2VV%^VOWRaise%^PAL%^XYY2XY%> VSUF-POTENTIAL_ED ; = * @CODE@  (6) +V+Pot+Sg3: lääulež
!! Ind+Prt+Sg3, Ind+Prt+Pl1, Ind+Prt+Pl2, Pot,

!! Weak-LowVowel-No-palatalization
!:%^V2VV%^XYY2XY VSUF-CONDITIONAL_ED ; = * @CODE@ (7) +V+Imprt+Sg3: lääulas
!! Ind+Prs+Sg1, Ind+Prs+Sg2, Cond,  Imprt+Sg3

!! ExtraStrong-RaisedVowel-No-palatalization
:%^VOWRaise VSUF-IMPRT-CONNEGII_AD ; !!= * @CODE@ (8) +V+Imprt+ConNegII: laullu
!! Imprt+ConNeg, Pass+PrfPrc

!! ExtraStrong-LowVowel-No-palatalization
: VSUF-IMPRT-PL3_AD ; !!= * @CODE@ (9) Ind.Imprt.Pl3: läullaz
!! Imprt+Pl3

!! (10) Allegro for incoative: läul»
:%^XYY2XY FOR-ALLEGRO-DEVERBAL-DERIVATION ;


LEXICON V_SARNNAD !!= * @CODE@ särnnad:sä%^1VOWrnn
: V0_SARNNAD ;
LEXICON IV_SARNNAD !!= * @CODE@ särnnad:sä%^1VOWrnn
+IV: V0_SARNNAD ;
!LEXICON TV_SARNNAD !!= * @CODE@ särnnad:sä%^1VOWrnn
!+TV: V0_SARNNAD ;
LEXICON V0_SARNNAD !!= * @CODE@ särnnad:sä%^1VOWrnn
!!! inflection_type="1"
!!! V1XYY_AD
! ** Yaml: __V-särnnad__
! In the lexicon ''@LEXNAME@''
! särnnad:särnn
! 1. The Ind.Prs.Sg3 form is a single syllable
! 1.2 The infinitive ends in ad
! 1.2.1 Has gradation
! 1.2.1.1 Monophthong 
! Stem is strong
! one vowel
! FORMS

: VSUF-INF_AD ; !!= * @CODE@ (1)  Inf: särnnad
!! V+Inf, Ind+Prs+Pl1, Ind+Prs+Pl2, Ind+Prt+ConNeg
!! Imprt+Pl1, Imprt+Pl2
!! Actio, ActEss, PrsPrc, NomAct in MOsh

: VSUF-IND-PRS-SG3_AD ; !!= * @CODE@ (2)  Ind.Prs.Sg3: särnn
!! +V+Ind+Prs+Sg3

+Ind+Prs+Pl3:%>a K ; !!= * @CODE@ (3)  Ind.Prs.Pl3: särnna
!! +Ind+Prs+Pl3

:%^VOWRaise VSUF-IND-PRT-PL3_AD ; !!= * @CODE@ (4) Ind.Prt.Pl3: sarnnu
!! +V+Ind+Prt+Pl3,  Ind+Prt+Sg1, Ind+Prt+Sg2, Ind+Prt+Sg4


:%^V2VV%^XYY2XY VSUF-I-POTKOND_AD ; !!= * @CODE@ (5-7) +Imprt+Sg2: säärn
+Err/Orth-should-be-grade-minus1: VSUF-I-POTKOND_AD ; !!= * @CODE@ (5-7) ERR
!! Imprt+ConNeg, Imprt+Sg2, Ind+Prs+ConNeg, Ind+Prs+Sg4, Ind+Prs+Sg1, Ind+Prs+Sg2
!! +Ger, +VAbess, +Pot, +Cond, +Imprt+Sg3

:%^VOWRaise VSUF-IMPRT-CONNEGII_AD ; !!= * @CODE@ (8) Imprt.13.ConNeg: sarnnu
!! Imprt+ConNegII, Pass+PrfPrc

: VSUF-IMPRT-PL3_AD ; !!= * @CODE@ (9) särnnaz
!! +Imprt+Pl3

!! (10) Allegro for incoative: särn»
:%^XYY2XY FOR-ALLEGRO-DEVERBAL-DERIVATION ;

!LEXICON V_PEITTAD !!= * @CODE@ peittad:peitt
!: V0_PEITTAD ;
!LEXICON IV_PEITTAD !!= * @CODE@ peittad:pẹ%^1VOWitt
!+IV: V0_PEITTAD ;
!LEXICON TV_PEITTAD !!= * @CODE@ peittad:pẹ%^1VOWitt
!+TV: V0_PEITTAD ;
!LEXICON V0_PEITTAD !!= * @CODE@ peittad:pẹ%^1VOWitt
!!! inflection_type="1"
! ** Yaml: __V-peittad__
! In the lexicon ''@LEXNAME@''
! peittad:peitt
! 1. The Ind.Prs.Sg3 form is a single syllable
! 1.2 The infinitive ends in ad
! 1.2.1 Has gradation
! 1.2.1.1 Monophthong 
! Stem is strong
! one vowel
! FORMS

!: VSUF-INF_AD ; !!= * @CODE@ (1)  Inf: peittad
!! V+Inf, Ind+Prs+Pl1, Ind+Prs+Pl2, Ind+Prt+ConNeg
!! Imprt+Pl1, Imprt+Pl2
!! Actio, ActEss, PrsPrc, NomAct in MOsh

!: VSUF-IND-PRS-SG3_AD ; !!= * @CODE@ (2)  Ind.Prs.Sg3: peitt
!! +V+Ind+Prs+Sg3

!+Ind+Prs+Pl3:%>a K ; !!= * @CODE@ (3)  Ind.Prs.Pl3: peitta
!! +Ind+Prs+Pl3

!: VSUF-IND-PRT-PL3_AD ; !!= * @CODE@ (4) Ind.Prt.Pl3: peittu
!! +V+Ind+Prt+Pl3,  Ind+Prt+Sg1, Ind+Prt+Sg2, Ind+Prt+Sg4


!:%^V2VV%^XYY2XY VSUF-I-POTKOND_AD ; !!= * @CODE@ (5-7) +Imprt+Sg2: peeit
!! Imprt+ConNeg, Imprt+Sg2, Ind+Prs+ConNeg, Ind+Prs+Sg4, Ind+Prs+Sg1, Ind+Prs+Sg2
!! +Ger, +VAbess, +Pot, +Cond, +Imprt+Sg3

!: VSUF-IMPRT-CONNEGII_AD ; !!= * @CODE@ (8) Imprt.13.ConNeg: peittu
!! Imprt+ConNegII, Pass+PrfPrc

!: VSUF-IMPRT-PL3_AD ; !!= * @CODE@ (9) peittaz
!! +Imprt+Pl3

!! (10) Allegro for incoative: peit»
!:%^XYY2XY FOR-ALLEGRO-DEVERBAL-DERIVATION ;


LEXICON V_POAHSSAD !!= * @CODE@ påhssad:på%^1VOWhss
: V0_POAHSSAD ;
!LEXICON IV_POAHSSAD !!= * @CODE@ påhssad:på%^1VOWhss
!+IV: V0_POAHSSAD ;
!LEXICON TV_POAHSSAD !!= * @CODE@ påhssad:på%^1VOWhss
!+TV: V0_POAHSSAD ;
LEXICON V0_POAHSSAD !!= * @CODE@ påhssad:på%^1VOWhss
!!! inflection_type="1"
! ** Yaml: __V-påhssad__
! In the lexicon ''@LEXNAME@''
! påhssad:påhss
! 1. The Ind.Prs.Sg3 form is a single syllable
! 1.2 The infinitive ends in ad
! 1.2.1 Has gradation
! 1.2.1.1 Monophthong 
! Stem is strong
! one vowel
! FORMS

: VSUF-INF_AD ; !!= * @CODE@ (1)  Inf: påhssad
!! V+Inf, Ind+Prs+Pl1, Ind+Prs+Pl2, Ind+Prt+ConNeg
!! Imprt+Pl1, Imprt+Pl2
!! Actio, ActEss, PrsPrc, NomAct in MOsh

: VSUF-IND-PRS-SG3_AD ; !!= * @CODE@ (2)  Ind.Prs.Sg3: påhss
!! +V+Ind+Prs+Sg3

+Ind+Prs+Pl3:%>a K ; !!= * @CODE@ (3)  Ind.Prs.Pl3: påhssa
!! +Ind+Prs+Pl3

:%^VOWRaise VSUF-IND-PRT-PL3_AD ; !!= * @CODE@ (4) Ind.Prt.Pl3: pohssu
!! +V+Ind+Prt+Pl3,  Ind+Prt+Sg1, Ind+Prt+Sg2, Ind+Prt+Sg4


:%^V2VV%^XYY2VY VSUF-I-POTKOND_AD ; !!= * @CODE@ (5-7) +Imprt+Sg2: pååus
+Err/Orth-should-be-grade-minus1: VSUF-I-POTKOND_AD ; !!= * @CODE@ (5-7) ERR
!! Imprt+ConNeg, Imprt+Sg2, Ind+Prs+ConNeg, Ind+Prs+Sg4, Ind+Prs+Sg1, Ind+Prs+Sg2
!! +Ger, +VAbess, +Pot, +Cond, +Imprt+Sg3

:%^VOWRaise VSUF-IMPRT-CONNEGII_AD ; !!= * @CODE@ (8) Imprt.13.ConNeg: pohssu
!! Imprt+ConNegII, Pass+PrfPrc

: VSUF-IMPRT-PL3_AD ; !!= * @CODE@ (9) påhssaz
!! +Imprt+Pl3

!! (10) Allegro for incoative: påus»
:%^XYY2VY FOR-ALLEGRO-DEVERBAL-DERIVATION ;


LEXICON V_KUAEIVVAD !!= * @CODE@ kuäivvad:kuäivv
: V0_KUAEIVVAD ;
LEXICON IV_KUAEIVVAD !!= * @CODE@ kuäivvad:kuäivv
+IV: V0_KUAEIVVAD ;
LEXICON TV_KUAEIVVAD !!= * @CODE@ kuäivvad:kuäivv
+TV: V0_KUAEIVVAD ;
LEXICON V0_KUAEIVVAD !!= * @CODE@ kuäivvad:kuäivv
!!! inflection_type="1"
! ** Yaml: __V-kuaeivvad__
! In the lexicon ''@LEXNAME@''
! kuäivvad:kuäivv
! 1. The Ind.Prs.Sg3 form is a single syllable
! 1.2 The infinitive ends in ad
! 1.2.1 Has gradation
! 1.2.1.1 Monophthong 
! Stem is strong
! one vowel
! FORMS
! (1)  Inf: kuäivvad
! (2)  Ind.Prs.Sg3: kuäivv
! (3)  Ind.Prs.Pl3: kuäivva
! (4)  Ind.Prt.Pl3: kuaivvu
! (5)  Ind.Imprt.Sg2: kuäiv
! (6)  Ind.Pot.Sg3: kuäivež
! (7)  Ind.Imprt.Sg3: kuäivas
! (8)  Imprt.13.ConNeg: kuaivvu
! (9) Ind.Imprt.Pl3: kuäivvaz
! (10) Allegro for incoative: kuäivv»

: VSUF-INF_AD ; !1 kuäivvad
: VSUF-IND-PRS-SG3_AD ; !2 kuäivv
+Ind+Prs+Pl3:%>a K ; !3 kuäivva
:%^VOWRaise%> VSUF-IND-PRT-PL3_AD ; !4 kuaivvu
:%^XYY2XY%> VSUF-I-POTKOND_AD ; !5 kuäiv-
+Err/Orth-should-be-grade-minus1: VSUF-I-POTKOND_AD ; !5 ERR
+Imprt+Sg3:%^XYY2XY%>as K ; !7 kuäivas
:%^VOWRaise VSUF-IMPRT-CONNEGII_AD ; !8 kuaivvu
: VSUF-IMPRT-PL3_AD ; ! kuäivv-
:%^XYY2XY FOR-ALLEGRO-DEVERBAL-DERIVATION ;

LEXICON V_KUAESTTAD !!= * @CODE@ kuästtad:kuästt
: V0_KUAESTTAD ;
LEXICON IV_KUAESTTAD !!= * @CODE@ kuästtad:kuästt
+IV: V0_KUAESTTAD ;
LEXICON TV_KUAESTTAD !!= * @CODE@ kuästtad:kuästt
+TV: V0_KUAESTTAD ;
LEXICON V0_KUAESTTAD !!= * @CODE@ kuästtad:kuästt
!!! inflection_type="1"

: VSUF-INF_AD ; !1 kuästtad
: VSUF-IND-PRS-SG3_AD ; !! (2)  Ind.Prs.Sg3: kuästt
+Ind+Prs+Pl3:%>a K ; !! (3)  Ind.Prs.Pl3: kuästta
:%^VOWRaise%> VSUF-IND-PRT-PL3_AD ; !! (4)  Ind.Prt.Pl3: kuõsttu
:%^XYY2XY%> VSUF-I-POTKOND_AD ; !! (5)  Ind.Imprt.Sg2: kuäst-
+Err/Orth-should-be-grade-minus1: VSUF-I-POTKOND_AD ; !! (5) ERR
+Imprt+Sg3:%^XYY2XY%>as K ; !! (7)  Imprt.Sg3: kuästas
:%^VOWRaise VSUF-IMPRT-CONNEGII_AD ; !! (8)  Imprt.13.ConNeg: kuõsttu
: VSUF-IMPRT-PL3_AD ; ! kuästt-
:%^XYY2XY FOR-ALLEGRO-DEVERBAL-DERIVATION ;

LEXICON V_KUYISSAD !!= * @CODE@ kuâissad:kuâivv
: V0_KUYISSAD ;
!LEXICON IV_KUYISSAD !!= * @CODE@ kuâivvad:kuâivv
!+IV: V0_KUYISSAD ;
!LEXICON TV_KUYISSAD !!= * @CODE@ kuâivvad:kuâivv
!+TV: V0_KUYISSAD ;
LEXICON V0_KUYISSAD !!= * @CODE@ kuâivvad:kuâivv
!!! inflection_type="1"
! ** Yaml: __V-kuyissad__
! In the lexicon ''@LEXNAME@''
! kuâivvad:kuâivv
! 1. The Ind.Prs.Sg3 form is a single syllable
! 1.2 The infinitive ends in ad
! 1.2.1 Has gradation
! 1.2.1.1 Monophthong 
! Stem is strong
! one vowel
! FORMS
! (1)  Inf: kuâivvad
! (2)  Ind.Prs.Sg3: kuâivv
! (3)  Ind.Prs.Pl3: kuâivva
! (4)  Ind.Prt.Pl3: kuaivvu
! (5)  Ind.Imprt.Sg2: kuäiv
! (6)  Ind.Pot.Sg3: kuäivež
! (7)  Ind.Imprt.Sg3: kuäivas
! (8)  Imprt.13.ConNeg: kuaivvu
! (9) Ind.Imprt.Pl3: kuâivvaz
! (10) Allegro for incoative: kuâiv»

: VSUF-INF_AD ; !1 kuâivvad
: VSUF-IND-PRS-SG3_AD ; !2 kuâivv
+Ind+Prs+Pl3:%>a K ; !3 kuâivva
:%^VOWRaise%> VSUF-IND-PRT-PL3_AD ; !4 kuaivvu
:%^XYY2XY%> VSUF-I-POTKOND_AD ; !5 kuäiv-
+Err/Orth-should-be-grade-minus1: VSUF-I-POTKOND_AD ; !5 ERR
+Imprt+Sg3:%^XYY2XY%>as K ; !7 kuäivas
:%^VOWRaise VSUF-IMPRT-CONNEGII_AD ; !8 kuaivvu
: VSUF-IMPRT-PL3_AD ; ! kuâivv-
:%^XYY2XY FOR-ALLEGRO-DEVERBAL-DERIVATION ;

LEXICON V_VEYHSSAD !!= * @CODE@ veâhssad:veâhss
: V0_VEYHSSAD ;
!LEXICON IV_VEYHSSAD !!= * @CODE@ veâhssad:veâhss
!+IV: V0_VEYHSSAD ;
!LEXICON TV_VEYHSSAD !!= * @CODE@ veâhssad:veâhss
!+TV: V0_VEYHSSAD ;
LEXICON V0_VEYHSSAD !!= * @CODE@ veâhssad:veâhss
!!! inflection_type="1"
! ** Yaml: __V-veahssad__
! In the lexicon ''@LEXNAME@''
! veâhssad:veâhss
! 1. The Ind.Prs.Sg3 form is a single syllable
! 1.2 The infinitive ends in ad
! 1.2.1 Has gradation
! 1.2.1.1 Monophthong 
! Stem is strong
! one vowel
! FORMS
! (1)  Inf: veâhssad
! (2)  Ind.Prs.Sg3: veâhss
! (3)  Ind.Prs.Pl3: veâhssa
! (4)  Ind.Prt.Pl3: viõhssu
! (5)  Ind.Imprt.Sg2: veâus
! (6)  Ind.Pot.Sg3: veâusež
! (7)  Ind.Imprt.Sg3: veâusas
! (8)  Imprt.13.ConNeg: viõhssu
! (9) Ind.Imprt.Pl3: veâhssaz
! (10) Allegro for inchoative: veâhss»

: VSUF-INF_AD ; !1 veâhssad
: VSUF-IND-PRS-SG3_AD ; !! (2)  Ind.Prs.Sg3: veâhss
+Ind+Prs+Pl3:%>a K ; !! (3)  Ind.Prs.Pl3: veâhssa
:%^VOWRaise%> VSUF-IND-PRT-PL3_AD ; !! (4)  Ind.Prt.Pl3: viõhssu
:%^XYY2VY%> VSUF-I-POTKOND_AD ; !! (5)  Ind.Imprt.Sg2: veâus-
+Err/Orth-should-be-grade-minus1:%^XYY2VY%> VSUF-I-POTKOND_AD ; !! (5) ERR
+Imprt+Sg3:%^XYY2VY%>as K ; !! (7)  Ind.Imprt.Sg3: veâusas
:%^VOWRaise VSUF-IMPRT-CONNEGII_AD ; !! (8)  Imprt.13.ConNeg: viõhssu
: VSUF-IMPRT-PL3_AD ; ! veâhss-
:%^XYY2VY FOR-ALLEGRO-DEVERBAL-DERIVATION ;

LEXICON V_MEINNAD !!= * @CODE@ meinnad:meinn
: V0_MEINNAD ;
!LEXICON IV_MEINNAD !!= * @CODE@ meinnad:meinn
!+IV: V0_MEINNAD ;
!LEXICON TV_MEINNAD !!= * @CODE@ meinnad:meinn
!+TV: V0_MEINNAD ;
LEXICON V0_MEINNAD !!= * @CODE@ meinnad:meinn
!!! inflection_type="1"
! ** Yaml: __V-meinnad__
! In the lexicon ''@LEXNAME@''
! meinnad:meinn
! 1. The Ind.Prs.Sg3 form is a single syllable
! 1.2 The infinitive ends in ad
! 1.2.1 Has gradation
! 1.2.1.1 Monophthong 
! Stem is strong
! one vowel
! FORMS
! (1)  Inf: meinnad
! (2)  Ind.Prs.Sg3: meinn
! (3)  Ind.Prs.Pl3: meinna
! (4)  Ind.Prt.Pl3: meinnu
! (5)  Ind.Imprt.Sg2: meein
! (6)  Ind.Pot.Sg3: meeinež
! (7)  Ind.Imprt.Sg3: meeinas
! (8)  Imprt.13.ConNeg: meinnu
! (9) Ind.Imprt.Pl3: meinnaz
! (10) Allegro for incoative: meinn»

: VSUF-INF_AD ; !1 meinnad
: VSUF-IND-PRS-SG3_AD ; !2 meinn
+Ind+Prs+Pl3:%>a K ; !3 meinna
:%> VSUF-IND-PRT-PL3_AD ; !4 meinnu
:%^V2VV%^XYY2XY%> VSUF-I-POTKOND_AD ; !5 meein-
+Err/Orth-should-be-grade-minus1: VSUF-I-POTKOND_AD ; !5 ERR
+Imprt+Sg3:%^V2VV%^XYY2XY%>as K ; !7 meeinas
: VSUF-IMPRT-CONNEGII_AD ; !8 meinnu
: VSUF-IMPRT-PL3_AD ; ! meinn-
:%^XYY2XY FOR-ALLEGRO-DEVERBAL-DERIVATION ;

LEXICON V_REIDDAD !!= * @CODE@ reiddad:rẹ%^1VOWidd
: V0_REIDDAD ;
!LEXICON IV_REIDDAD !!= * @CODE@ reiddad:rẹ%^1VOWidd
!+IV: V0_REIDDAD ;
!LEXICON TV_REIDDAD !!= * @CODE@ reiddad:rẹ%^1VOWidd
!+TV: V0_REIDDAD ;
LEXICON V0_REIDDAD !!= * @CODE@ reiddad:rẹ%^1VOWidd
!!! inflection_type="1"
! ** Yaml: __V-reiddad__
! In the lexicon ''@LEXNAME@''
! reiddad:reidd
! 1. The Ind.Prs.Sg3 form is a single syllable
! 1.2 The infinitive ends in ad
! 1.2.1 Has gradation
! 1.2.1.1 Monophthong 
! Stem is strong
! one vowel
! FORMS
! (1)  Inf: reiddad
! (2)  Ind.Prs.Sg3: reidd
! (3)  Ind.Prs.Pl3: reidda
! (4)  Ind.Prt.Pl3: rijddu
! (5)  Ind.Imprt.Sg2: reeid
! (6)  Ind.Pot.Sg3: reeidež
! (7)  Ind.Imprt.Sg3: reeidas
! (8)  Imprt.13.ConNeg: rijddu
! (9) Ind.Imprt.Pl3: reiddaz
! (10) Allegro for incoative: reidd»

: VSUF-INF_AD ; !1 rẹiddad
: VSUF-IND-PRS-SG3_AD ; !2 rẹidd
+Ind+Prs+Pl3:%>a K ; !3 rẹidda
:%^VOWRaise%^VYY2XYY VSUF-IND-PRT-PL3_AD ; !4 rijddu
:%^V2VV%^XYY2XY%> VSUF-I-POTKOND_AD ; !5 rẹẹid-
+Err/Orth-should-be-grade-minus1: VSUF-I-POTKOND_AD ; !5 ERR
+Imprt+Sg3:%^V2VV%^XYY2XY%>as K ; !7 meeinas
:%^VOWRaise%^VYY2XYY VSUF-IMPRT-CONNEGII_AD ; !8 rijddu
: VSUF-IMPRT-PL3_AD ; ! rẹidd-
:%^XYY2XY FOR-ALLEGRO-DEVERBAL-DERIVATION ;


!! ### CLASS 1 HIGH VOWEL, PALATALIZATION
!LEXICON V_MUQTTED !!= * @CODE@ muʹtted:mutt
!: V0_MUQTTED ;
!LEXICON IV_MUQTTED !!= * @CODE@ muʹtted:mutt
!+IV: V0_MUQTTED ;
LEXICON TV_MUQTTED !!= * @CODE@ muʹtted:mutt
+TV: V0_MUQTTED ;
LEXICON V0_MUQTTED !!= * @CODE@ muʹtted:mutt
!!! inflection_type="1"
! seek parallel in RÕVVÂD
! FORMS

!! Strong-HighVowel-Palatalization
:%^PAL VSUF-INF_ED ; !!= * @CODE@ (1) +V+Inf: muʹtted
!! V+Inf, Ind+Prs+Pl1, Ind+Prs+Pl2, Imprt+Pl1, Imprt+Pl2
!! Actio, ActEss, PrsPrc

!! Strong-LoweredVowel-No-palatalization
:%^VOWLower VSUF-IND-PRS-SG3_ED ; !!= * @CODE@ (2) +V+Ind+Prs+Sg3: mott
!! +V+Ind+Prs+Sg3, Ind.Prt.ConNeg, PrfPrc

!! ExtraStrong-LoweredVowel-Palatalization
+Ind+Prs+Pl3:%^VOWLower%^PAL%>e K ; !!= * @CODE@ (3) +V+Ind+Prs+Pl3: moʹtte
!! +V+Ind+Prs+Pl3


!! ExtraStrong-RaisedVowel-Palatalization
:%^PAL%> VSUF-IND-PRT-PL3_ED ; !!= * @CODE@ (4) +V+Ind+Prt+Pl3: muʹtte
!! +V+Ind+Prt+Pl3,  Ind+Prt+Sg1, Ind+Prt+Sg2, Ind+Prt+Sg4

!! Weak-StableV-Palatalization 
:%^V2VV%^PAL VSUF-IND-PRS-CONNEG_ED ; !!= * @CODE@ (5) muuʹtt-
!! Imprt+Sg2, Ind+Prs+ConNeg, Ind+Prs+Sg4, VAbess, GerTemp, GerInstr

!! Weak-RaisedVowel-Palatalization
:%^V2VV%^PAL%> VSUF-POTENTIAL_ED ; !!= * @CODE@  (6) +V+Imprt+Sg2: muuʹtt
!! Ind+Prs+ConNeg, Ind+Prt+Sg3, Ind+Prt+Pl1, Ind+Prt+Pl2, Pot,


!! Weak-LoweredVowel-No-palatalization
:%^V2VV%^VOWLower VSUF-CONDITIONAL_ED ; !!= * @CODE@ (7) +V+Imprt+Sg3: moottas
!! Ind+Prs+Sg1, Ind+Prs+Sg2, Cond,  Imprt+Sg3

!! ExtraStrong-RaisedVowel-No-palatalization
: VSUF-IMPRT-CONNEGII_ED ; !!= * @CODE@ (8) +V+Imprt+ConNegII: muttu
!! Imprt+ConNeg, Pass+PrfPrc

!! ExtraStrong-LoweredVowel-No-palatalization
:%^VOWLower VSUF-IMPRT-PL3_ED ; !!= * @CODE@ (9) Ind.Imprt.Pl3: mottaz
!! Imprt+Pl3

! (10) Allegro for incoative: muʹt»
:%^PAL%^CC2CAllegro FOR-ALLEGRO-DEVERBAL-DERIVATION ;

!! (11) Present Participle:
:%^PAL%> FOR-VSUF-PRSPRC_ED ; !!= * @CODE@ (11) +V+PrsPrc: muʹtti

!! (12) Weak-RaisedVowel-NoPalatalization
:%^V2VV VSUF-CHED_ED ; !!= * @CODE@  (12) +Der+Der/ched: muutt


LEXICON V_PUUQTTED !!= * @CODE@ puuʹtted:puutt
: V0_PUUQTTED ;
!LEXICON IV_PUUQTTED !!= * @CODE@ puuʹtted:puutt
!+IV: V0_PUUQTTED ;
!LEXICON TV_PUUQTTED !!= * @CODE@ puuʹtted:puutt
!+TV: V0_PUUQTTED ;
LEXICON V0_PUUQTTED !!= * @CODE@ puuʹtted:puutt
!!! inflection_type="1"
! seek parallel in V_MUQTTED and V_JOAQTTED
! FORMS

!! Strong-HighVowel-Palatalization
:%^PAL VSUF-INF_ED ; !!= * @CODE@ (1) +V+Inf: puuʹtted
!! V+Inf, Ind+Prs+Pl1, Ind+Prs+Pl2, Imprt+Pl1, Imprt+Pl2
!! Actio, ActEss, PrsPrc

!! Strong-LoweredVowel-No-palatalization
:%^VOWLower VSUF-IND-PRS-SG3_ED ; !!= * @CODE@ (2) +V+Ind+Prs+Sg3: poott
!! +V+Ind+Prs+Sg3, Ind.Prt.ConNeg, PrfPrc

!! ExtraStrong-LoweredVowel-Palatalization
+Ind+Prs+Pl3:%^VV2V%^VOWLower%^PAL%>e K ; !!= * @CODE@ (3) +V+Ind+Prs+Pl3: poʹtte
!! +V+Ind+Prs+Pl3


!! ExtraStrong-RaisedVowel-Palatalization
:%^VV2V%^PAL%> VSUF-IND-PRT-PL3_ED ; !!= * @CODE@ (4) +V+Ind+Prt+Pl3: puʹtte
!! +V+Ind+Prt+Pl3,  Ind+Prt+Sg1, Ind+Prt+Sg2, Ind+Prt+Sg4

!! Weak-StableV-Palatalization 
:%^VOWLower%^PAL%^CC2C VSUF-IND-PRS-CONNEG_ED ; !!= * @CODE@ (5) pooʹđ-
!! Imprt+Sg2, Ind+Prs+ConNeg, Ind+Prs+Sg4, VAbess, GerTemp, GerInstr

!! Weak-RaisedVowel-Palatalization
:%^PAL%^CC2C%> VSUF-POTENTIAL_ED ; !!= * @CODE@  (6) +V+Imprt+Sg2: puuʹđ
!! Ind+Prs+ConNeg, Ind+Prt+Sg3, Ind+Prt+Pl1, Ind+Prt+Pl2, Pot,


!! Weak-LoweredVowel-No-palatalization
:%^VOWLower%^CC2C VSUF-CONDITIONAL_ED ; !!= * @CODE@ (7) +V+Imprt+Sg3: poođas
!! Ind+Prs+Sg1, Ind+Prs+Sg2, Cond,  Imprt+Sg3

!! ExtraStrong-RaisedVowel-No-palatalization
:%^VV2V VSUF-IMPRT-CONNEGII_ED ; !!= * @CODE@ (8) +V+Imprt+ConNegII: puttu
!! Imprt+ConNeg, Pass+PrfPrc

!! ExtraStrong-LoweredVowel-No-palatalization
:%^VV2V%^VOWLower VSUF-IMPRT-PL3_ED ; !!= * @CODE@ (9) Ind.Imprt.Pl3: pottaz
!! Imprt+Pl3

! (10) Allegro for incoative: puʹđ»
:%^VV2V%^PAL%^CC2CAllegro FOR-ALLEGRO-DEVERBAL-DERIVATION ;

!! (11) Present Participle:
:%^PAL%> FOR-VSUF-PRSPRC_ED ; !!= * @CODE@ (11) +V+PrsPrc: puuʹtti

!! (12) Weak-RaisedVowel-NoPalatalization
:%^CC2C VSUF-CHED_ED ; !!= * @CODE@  (12) +Der+Der/ched: puuđ-


LEXICON V_LAQDDED !!= * @CODE@ laʹdded:ladd
: V0_LAQDDED ;
!LEXICON IV_LAQDDED !!= * @CODE@ laʹdded:ladd
!+IV: V0_LAQDDED ;
!LEXICON TV_LAQDDED !!= * @CODE@ laʹdded:ladd
!+TV: V0_LAQDDED ;
LEXICON V0_LAQDDED !!= * @CODE@ laʹdded:ladd
!!! inflection_type="1"
! seek parallel in VIǮǮÂD
! FORMS
!! Strong-HighVowel-Palatalization
:%^PAL VSUF-INF_ED ; !!= * @CODE@ (1) +V+Inf: laʹdded
!! V+Inf, Ind+Prs+Pl1, Ind+Prs+Pl2, Imprt+Pl1, Imprt+Pl2
!! Actio, ActEss, PrsPrc

!! Strong-LoweredVowel-No-palatalization
:%^VOWLower VSUF-IND-PRS-SG3_ED ; !!= * @CODE@ (2) +V+Ind+Prs+Sg3: lädd
!! +V+Ind+Prs+Sg3, Ind.Prt.ConNeg, PrfPrc

!! ExtraStrong-LoweredVowel-Palatalization
+Ind+Prs+Pl3:%^VOWLower%^PAL%>e K ; !!= * @CODE@ (3) +V+Ind+Prs+Pl3: läʹdde
!! +V+Ind+Prs+Pl3

!! ExtraStrong-RaisedVowel-Palatalization
:%^PAL%> VSUF-IND-PRT-PL3_ED ; !!= * @CODE@ (4) +V+Ind+Prt+Pl3: laʹdde
!! +V+Ind+Prt+Pl3,  Ind+Prt+Sg1, Ind+Prt+Sg2, Ind+Prt+Sg4

!! Weak-StableV-Palatalization 
:%^V2VV%^PAL VSUF-IND-PRS-CONNEG_ED ; !!= * @CODE@ (5) laaʹdd-
!! Imprt+Sg2, Ind+Prs+ConNeg, Ind+Prs+Sg4, VAbess, GerTemp, GerInstr

!! Weak-RaisedVowel-Palatalization
:%^V2VV%^PAL%> VSUF-POTENTIAL_ED ; !!= * @CODE@  (6) +V+Imprt+Sg2: laaʹdd
!! Ind+Prs+ConNeg, Ind+Prt+Sg3, Ind+Prt+Pl1, Ind+Prt+Pl2, Pot,

!! Weak-LoweredVowel-No-palatalization
:%^V2VV%^VOWLower VSUF-CONDITIONAL_ED ; !!= * @CODE@ (7) +V+Imprt+Sg3: lääddas
!! Ind+Prs+Sg1, Ind+Prs+Sg2, Cond,  Imprt+Sg3

!! ExtraStrong-RaisedVowel-No-palatalization
: VSUF-IMPRT-CONNEGII_ED ; !!= * @CODE@ (8) +V+Imprt+ConNegII: laddu
!! Imprt+ConNegII, Pass+PrfPrc

!! ExtraStrong-LoweredVowel-No-palatalization
:%^VOWLower VSUF-IMPRT-PL3_ED ; !!= * @CODE@ (9) Ind.Imprt.Pl3: läddaz
!! Imprt+Pl3

! (10) Allegro for incoative: laʹd»
:%^PAL%^CC2CAllegro FOR-ALLEGRO-DEVERBAL-DERIVATION ;

!! (11) Present Participle:
:%^PAL FOR-VSUF-PRSPRC_ED ; !!= * @CODE@ (11) +V+PrsPrc: laʹddi

!! (12) Weak-RaisedVowel-NoPalatalization
:%^V2VV VSUF-CHED_ED ; !!= * @CODE@  (12) +Der+Der/ched: laadd-

LEXICON V_VUEQTTED !!= * @CODE@ vueʹtted:vuâtt
: V0_VUEQTTED ;
!LEXICON IV_VUEQTTED !!= * @CODE@ vueʹtted:vuâtt
!+IV: V0_VUEQTTED ;
LEXICON TV_VUEQTTED !!= * @CODE@ vueʹtted:vuâtt
+TV: V0_VUEQTTED ;
LEXICON V0_VUEQTTED !!= * @CODE@ vueʹtted:vuâtt
!!! inflection_type="1"
!! like: V_JUEQKHKHED
! Stem is Strong
! Diphthong
! Vowel shift
! FORMS

!! Strong-HighVowel-Palatalization
:%^VOWRaise%^PALE%^PAL VSUF-INF_ED ;		!!= * @CODE@ (1) lieʹđđed 
!! V+Inf, Ind+Prs+Pl1, Ind+Prs+Pl2, Imprt+Pl1, Imprt+Pl2
!! Actio, ActEss, PrsPrc

!! Strong-LoweredVowel-No-palatalization
: VSUF-IND-PRS-SG3_ED ; 	     		!!= * @CODE@ (2) leâđđ
!! +V+Ind+Prs+Sg3, Ind.Prt.ConNeg, PrfPrc

!! ExtraStrong-LoweredVowel-Palatalization
+Ind+Prs+Pl3:%^PALÄ%^PAL%^CC2CCC%>e K ;     !!= * @CODE@ (3) leäʹđˈđe
!! +V+Ind+Prs+Pl3

!! ExtraStrong-RaisedVowel-Palatalization
:%^VOWRaise%^PAL%^CC2CCC%> VSUF-IND-PRT-PL3_ED ; !!= * @CODE@ (4) liõʹđˈđe
!!  +V+Ind+Prt+Pl3,  Ind+Prt+Sg1, Ind+Prt+Sg2, Ind+Prt+Sg4

!! Weak-StableV-Palatalization
:%^PALE%^PAL%^CC2C VSUF-IND-PRS-CONNEG_ED ; !!= * @CODE@ (5) lieʹđ-
!! Imprt+Sg2, Ind+Prs+ConNeg, Ind+Prs+Sg4, VAbess, GerTemp, GerInstr
!!   Ger.Temp.PxSg3: jeäʹleeʹstes

!! Weak-RaisedVowel-Palatalization
:%^VOWRaise%^PALE%^PAL%^CC2C%> VSUF-POTENTIAL_ED ; !!= * @CODE@ (6 lieʹđež
+Use/NGminip+Use/NG:%^VOWRaise%^PAL%^CC2C%> VSUF-POTENTIAL_ED ; !!= * @CODE@ (6 liõʹđež
!! Ind+Prt+Sg3, Ind+Prt+Pl1, Ind+Prt+Pl2, Pot,

!! Weak-LoweredVowel-No-palatalization
:%^CC2C%> VSUF-CONDITIONAL_ED ; !!= * @CODE@ (7) leâđ-
!! Ind+Prs+Sg1, Ind+Prs+Sg2, Cond,  Imprt+Sg3

!! ExtraStrong-RaisedVowel-No-palatalization
:%^VOWRaise VSUF-IMPRT-CONNEGII_ED ; !!= * @CODE@ (8 liõđđu
!! Imprt+ConNeg, Pass+PrfPrc

!! ExtraStrong-LoweredVowel-No-palatalization (9)
:%^CC2CCC VSUF-IMPRT-PL3_ED ;  !!= * @CODE@ leâđˈđaz
!! Imprt+Pl3

!! Allegro (10) lieʹđ»
:%^VOWRaise%^PALE%^PAL%^CC2CAllegro%>e FOR-ALLEGRO-DEVERBAL-DERIVATION ;

!! (11) Present Participle:
:%^VOWRaise%^PAL%> FOR-VSUF-PRSPRC_ED ; !!= * @CODE@ (11) liõʹđđi

!! (12) Weak-RaisedVowel-NoPalatalization
:%^VOWRaise%^CC2C VSUF-CHED_ED ; !!= * @CODE@  (12) +Der+Der/ched: liõđ-


LEXICON V_JUEQKHKHED !!= * @CODE@ jueʹǩǩed:juâ%{ʹØ%}kk
: V0_JUEQKHKHED ;
LEXICON IV_JUEQKHKHED !!= * @CODE@ jueʹǩǩed:juâ%{ʹØ%}kk
+IV: V0_JUEQKHKHED ;
!LEXICON TV_JUEQKHKHED !!= * @CODE@ jueʹǩǩed:juâ%{ʹØ%}kk
!+TV: V0_JUEQKHKHED ;
LEXICON V0_JUEQKHKHED !!= * @CODE@ jueʹǩǩed:juâ%{ʹØ%}kk
!!! inflection_type="1"
! Like JURDDED
! 1. VERBS WITH SINGLE-SYLLABLE Ind.Prs.Sg3 (2009: ???)
! 1.3 Inf in palatalization + ed (vowel shift)
!   Raised: Inf, Ind.Prt.Pl3, Imprt.Sg2, Pot.Sg3
!   Lowered: Ind.Prs.Sg3, Ind.Prs.Pl3, Imprt.Sg3
! 1.3.1 Has Palatalization
! 1.3.1[1] (Palatalization pattern)
!   Palatalized: Inf, Ind.Prs.Pl3, Ind.Prt.Pl3, Pot.Sg3
!   Not Palatalized: Ind.Prs.Sg3, Imprt.Sg2, Imprt.Sg3
! 1.3.1[1].1 Lacks Specifically Pedagogical Gradation
! 1.3.1[1].1.1 Has Orthographic Gradation
! 1.3.1[1].1.1[231] (Diphthong + Consonant and Consonant Geminate alternation)
!   Strong grade: 
!   Extra strong grade: 
!   Weak grade: 
!! * Yaml: **V-juekked**
! FORMS
!! Strong-HighVowel-Palatalization
:%^VOWRaise%^PALE%^PAL VSUF-INF_ED ; !!= * @CODE@ (1) +V+Inf: jueʹǩǩed
!! V+Inf, Ind+Prs+Pl1, Ind+Prs+Pl2, Imprt+Pl1, Imprt+Pl2
!! Actio, ActEss, PrsPrc

!! Strong-LoweredVowel-No-palatalization
: VSUF-IND-PRS-SG3_ED ; !!= * @CODE@ (2) +V+Ind+Prs+Sg3: juâkk
!! +V+Ind+Prs+Sg3, Ind.Prt.ConNeg, PrfPrc

!! ExtraStrong-LoweredVowel-Palatalization
+Ind+Prs+Pl3:%^PALẸ%^PAL%^CC2CCC%>e K ; !!= * @CODE@ (3) +V+Ind+Prs+Pl3: juẹʹǩˈǩe
!! +V+Ind+Prs+Pl3

!! ExtraStrong-RaisedVowel-Palatalization
:%^VOWRaise%^PALÕ%^PAL%^CC2CCC%> VSUF-IND-PRT-PL3_ED ; !!= * @CODE@ (4) +V+Ind+Prt+Pl3: juõʹǩˈǩe
!! +V+Ind+Prt+Pl3,  Ind+Prt+Sg1, Ind+Prt+Sg2, Ind+Prt+Sg4

!! Weak-StableV-Palatalization 
:%^VOWRaise%^PALE%^PAL%^KK2GG VSUF-IND-PRS-CONNEG_ED ; !!= * @CODE@ (5) jueʹjj-
!! Imprt+Sg2, Ind+Prs+ConNeg, Ind+Prs+Sg4, VAbess, GerTemp, GerInstr

!! Weak-RaisedVowel-Palatalization
:%^VOWRaise%^PALÕ%^PAL%^KK2GG%> VSUF-POTENTIAL_ED ; !!= * @CODE@  (6) +V+Pot+Sg3: !! juõʹjjež
!! Ind+Prt+Sg3, Ind+Prt+Pl1, Ind+Prt+Pl2, Pot, 

!! Weak-LoweredVowel-No-palatalization
:%^KK2GG VSUF-CONDITIONAL_ED ; !!= * @CODE@ (7) +V+Imprt+Sg3: juâǥǥas
!! Ind+Prs+Sg1, Ind+Prs+Sg2, Cond,  Imprt+Sg3

!! ExtraStrong-RaisedVowel-No-palatalization
:%^VOWRaise%^CC2CCC VSUF-IMPRT-CONNEGII_ED ; !!= * @CODE@ (8) +V+Imprt+ConNegII: juõkˈku
!! Imprt+ConNeg, Pass+PrfPrc

!! ExtraStrong-LoweredVowel-No-palatalization
:%^CC2CCC VSUF-IMPRT-PL3_ED ; !!= * @CODE@ (9) Ind.Imprt.Pl3: juâkˈkaz
!! Imprt+Pl3

!! (10) Allegro for incoative: jueʹj»
:%^VOWRaise%^PALE%^Allegro%^PAL%^KK2GAllegro FOR-ALLEGRO-DEVERBAL-DERIVATION ;
!! Secondary allegro for incoative: juâǥ»
+Use/NGminip+Use/NG:%^Allegro%^KK2GAllegro FOR-ALLEGRO-DEVERBAL-DERIVATION ;

!! (11) Present Participle:
:%^VOWRaise%^PALÕ%^PAL%> FOR-VSUF-PRSPRC_ED ; !!= * @CODE@ (11) +V+PrsPrc: juõʹǩǩi

!! (12) Weak-RaisedVowel-NoPalatalization
:%^VOWRaise%^KK2GG VSUF-CHED_ED ; !!= * @CODE@  (12) +Der+Der/ched: juõǥǥ


LEXICON V_KUEQDDDED !!= * @CODE@ kueʹdded:kuâdˈd
: V0_KUEQDDDED ;
!LEXICON IV_KUEQDDDED !!= * @CODE@ kueʹdded:kuâdˈd
!+IV: V0_KUEQDDDED ;
LEXICON TV_KUEQDDDED !!= * @CODE@ kueʹdded:kuâdˈd
+TV: V0_KUEQDDDED ;
LEXICON V0_KUEQDDDED !!= * @CODE@ kueʹdded:kuâdˈd
!!! inflection_type="1"
!! like: V_JUEQKHKHED
! Stem is extra Strong
! Diphthong
! Vowel shift
! FORMS

!! Strong-HighVowel-Palatalization
:%^VOWRaise%^PALE%^PAL VSUF-INF_ED ;		!!= * @CODE@ (1) kueʹdˈded 
!! V+Inf, Ind+Prs+Pl1, Ind+Prs+Pl2, Imprt+Pl1, Imprt+Pl2
!! Actio, ActEss, PrsPrc

!! Strong-LoweredVowel-No-palatalization
: VSUF-IND-PRS-SG3_ED ; 	     		!!= * @CODE@ (2) kuâdˈd
!! +V+Ind+Prs+Sg3, Ind.Prt.ConNeg, PrfPrc

!! ExtraStrong-LoweredVowel-Palatalization
+Ind+Prs+Pl3:%^PALE%^PAL%>e K ;     !!= * @CODE@ (3) kueʹdˈde
!! +V+Ind+Prs+Pl3

!! ExtraStrong-RaisedVowel-Palatalization
:%^VOWRaise%^PAL%> VSUF-IND-PRT-PL3_ED ; !!= * @CODE@ (4) kuõʹdˈde
!!  +V+Ind+Prt+Pl3,  Ind+Prt+Sg1, Ind+Prt+Sg2, Ind+Prt+Sg4

!! Weak-StableV-Palatalization
:%^VOWRaise%^PALE%^PAL%^CCC2CC VSUF-IND-PRS-CONNEG_ED ; !!= * @CODE@ (5) kueʹdd-
!! Imprt+Sg2, Ind+Prs+ConNeg, Ind+Prs+Sg4, VAbess, GerTemp, GerInstr
!!   Ger.Temp.PxSg3: jeäʹleeʹstes

!! Weak-RaisedVowel-Palatalization
:%^VOWRaise%^PALÕ%^PAL%^CCC2CC%> VSUF-POTENTIAL_ED ; !!= * @CODE@ (6) kuõʹddež
!! Ind+Prt+Sg3, Ind+Prt+Pl1, Ind+Prt+Pl2, Pot,

!! Weak-LoweredVowel-No-palatalization
:%^CCC2CC%> VSUF-CONDITIONAL_ED ; !!= * @CODE@ (7) kuâdd-
!! Ind+Prs+Sg1, Ind+Prs+Sg2, Cond,  Imprt+Sg3

!! ExtraStrong-RaisedVowel-No-palatalization
:%^VOWRaise VSUF-IMPRT-CONNEGII_ED ; !!= * @CODE@ (8) kuõdˈdu
!! Imprt+ConNeg, Pass+PrfPrc

!! ExtraStrong-LoweredVowel-No-palatalization (9)
: VSUF-IMPRT-PL3_ED ;  !!= * @CODE@ kuâdˈdaz
!! Imprt+Pl3

!! Allegro (10) kueʹd»
:%^VOWRaise%^PALE%^PAL%^CCC2CAllegro%>e FOR-ALLEGRO-DEVERBAL-DERIVATION ;

!! (11) Present Participle:
:%^VOWRaise%^PAL%> FOR-VSUF-PRSPRC_ED ; !!= * @CODE@ (11) kuõʹdˈdi

!! (12) Weak-RaisedVowel-NoPalatalization
:%^VOWRaise%^CCC2CC VSUF-CHED_ED ; !!= * @CODE@  (12) +Der+Der/ched: kuõdd-

LEXICON V_SHIEQTTTED !!= * @CODE@ šieʹtted:kuâdˈd
: V0_SHIEQTTTED ;
!LEXICON IV_SHIEQTTTED !!= * @CODE@ šieʹtted:šeâtˈt
!+IV: V0_SHIEQTTTED ;
!LEXICON TV_SHIEQTTTED !!= * @CODE@ šieʹtted:šeâtˈt
!+TV: V0_SHIEQTTTED ;
LEXICON V0_SHIEQTTTED !!= * @CODE@ šieʹtted:šeâtˈt
!!! inflection_type="1"
!!! VWC3_E
!! like: V_SHIEQTTTED
! Stem is extra Strong
! Diphthong
! Vowel shift
! FORMS

!! Strong-HighVowel-Palatalization
:%^VOWRaise%^PALE%^PAL VSUF-INF_ED ;		!!= * @CODE@ (1) šieʹtˈted 
!! V+Inf, Ind+Prs+Pl1, Ind+Prs+Pl2, Imprt+Pl1, Imprt+Pl2
!! Actio, ActEss, PrsPrc

!! Strong-LoweredVowel-No-palatalization
: VSUF-IND-PRS-SG3_ED ; 	     		!!= * @CODE@ (2) šeâtˈt
!! +V+Ind+Prs+Sg3, Ind.Prt.ConNeg, PrfPrc

!! ExtraStrong-LoweredVowel-Palatalization
+Ind+Prs+Pl3:%^PALE%^PAL%>e K ;     !!= * @CODE@ (3) šieʹtˈte
!! +V+Ind+Prs+Pl3

!! ExtraStrong-RaisedVowel-Palatalization
:%^VOWRaise%^PAL%> VSUF-IND-PRT-PL3_ED ; !!= * @CODE@ (4) šiõʹtˈte
!!  +V+Ind+Prt+Pl3,  Ind+Prt+Sg1, Ind+Prt+Sg2, Ind+Prt+Sg4

!! Weak-StableV-Palatalization
:%^VOWRaise%^PALE%^PAL%^CCC2CC VSUF-IND-PRS-CONNEG_ED ; !!= * @CODE@ (5) šieʹtt-
!! Imprt+Sg2, Ind+Prs+ConNeg, Ind+Prs+Sg4, VAbess, GerTemp, GerInstr
!!   Ger.Temp.PxSg3: jeäʹleeʹstes

!! Weak-RaisedVowel-Palatalization
:%^VOWRaise%^PALE%^PAL%^CCC2CC%> VSUF-POTENTIAL_ED ; !!= * @CODE@ (6) šieʹttež
!! Ind+Prt+Sg3, Ind+Prt+Pl1, Ind+Prt+Pl2, Pot,

!! Weak-LoweredVowel-No-palatalization
:%^CCC2CC%> VSUF-CONDITIONAL_ED ; !!= * @CODE@ (7) šeâtt-
!! Ind+Prs+Sg1, Ind+Prs+Sg2, Cond,  Imprt+Sg3

!! ExtraStrong-RaisedVowel-No-palatalization
:%^VOWRaise VSUF-IMPRT-CONNEGII_ED ; !!= * @CODE@ (8) šiõtˈtu
!! Imprt+ConNeg, Pass+PrfPrc

!! ExtraStrong-LoweredVowel-No-palatalization (9)
: VSUF-IMPRT-PL3_ED ;  !!= * @CODE@ šeâtˈtaz
!! Imprt+Pl3

!! Allegro (10) šieʹt»
:%^VOWRaise%^PALE%^PAL%^CCC2CAllegro%>e FOR-ALLEGRO-DEVERBAL-DERIVATION ;

!! (11) Present Participle:
:%^VOWRaise%^PAL%> FOR-VSUF-PRSPRC_ED ; !!= * @CODE@ (11) šiõʹtˈti

!! (12) Weak-RaisedVowel-NoPalatalization
:%^VOWRaise%^CCC2CC VSUF-CHED_ED ; !!= * @CODE@  (12) +Der+Der/ched: šiõtt-

LEXICON V_JUQRDDED !!= * @CODE@ juʹrdded:ju%^1VOW%{ʹØ%}rdd
: V0_JUQRDDED ;
LEXICON IV_JUQRDDED !!= * @CODE@ juʹrdded:ju%^1VOW%{ʹØ%}rdd
+IV: V0_JUQRDDED ;
LEXICON TV_JUQRDDED !!= * @CODE@ juʹrdded:ju%^1VOW%{ʹØ%}rdd
+TV: V0_JUQRDDED ;
LEXICON V0_JUQRDDED !!= * @CODE@ juʹrdded:ju%^1VOW%{ʹØ%}rdd
!!! inflection_type="1"
!!! U1XYY_E
! seek parallel in TOBDDÂD
! juʹrdded:jurdd
! FORMS
! (1) +V+Inf: juʹrdded
!   Ind.Prs.Pl1-Pl2, Ind.Prt.ConNeg
!   Imprt.Pl1-Pl2-Pl3, ActEss, Actio, PrsPrc, PrfPrc
! (2) +V+Ind+Prs+Sg3: jordd
! (3) +V+Ind+Prs+Pl3: joʹrdde
! (4) +V+Ind+Prt+Pl3: juʹrdde
!   Ind.Prt.Sg1-Sg2-4
! (5) +V+Imprt+Sg2: juuʹrd
!   Ind.Prs.Sg1-Sg2-4-ConNeg
!   Ind.Prt.Sg3-Pl1-Pl2
!   Imprt.2.ConNeg
!   VAbe, GerTemp, GerInstr
!   Cond-Pot
! (6) +V+Pot+Sg3: juuʹrdež
! (7) +V+Imprt+Sg3: joordas
! (8) +V+Imprt+ConNegII: jurddu
!    Pass.PrfPrc
! juʹrdded:jurdd
!! Strong-HighVowel-Palatalization
:%^PAL VSUF-INF_ED ; !!= * @CODE@ (1) +V+Inf: juʹrdded
!! V+Inf, Ind+Prs+Pl1, Ind+Prs+Pl2, Imprt+Pl1, Imprt+Pl2
!! Actio, ActEss, PrsPrc

!! Strong-LoweredVowel-No-palatalization
:%^VOWLower VSUF-IND-PRS-SG3_ED ; !!= * @CODE@ (2) +V+Ind+Prs+Sg3: jordd
!! +V+Ind+Prs+Sg3, Ind.Prt.ConNeg, PrfPrc

!! ExtraStrong-LoweredVowel-Palatalization
+Ind+Prs+Pl3:%^VOWLower%^PAL%>e K ; !3 joʹrdde
!! Ind+Prs+Pl3

!! ExtraStrong-RaisedVowel-Palatalization
:%^PAL VSUF-IND-PRT-PL3_ED ; !!= * @CODE@ (4) +V+Ind+Prt+Pl3: juʹrdde
!! +V+Ind+Prt+Pl3,  Ind+Prt+Sg1, Ind+Prt+Sg2, Ind+Prt+Sg4

!! Weak-StableV-Palatalization
:%^V2VV%^PAL%^XYY2XY VSUF-IND-PRS-CONNEG_ED ; !!= * @CODE@ (5) juuʹrd
!! Imprt+Sg2, Ind+Prs+ConNeg, Ind+Prs+Sg4, VAbess, GerTemp, GerInstr

!! Weak-RaisedVowel-Palatalization
:%^V2VV%^PAL%^XYY2XY VSUF-POTENTIAL_ED ; !!= * @CODE@ (6) +V+Pot+Sg3: juuʹrdež
!! Ind+Prt+Sg3, Ind+Prt+Pl1, Ind+Prt+Pl2, Pot,

!! Weak-LoweredVowel-No-palatalization
:%^V2VV%^VOWLower%^XYY2XY%> VSUF-CONDITIONAL_ED ; !!= * @CODE@ (7) +V+Imprt+Sg3: joordas
!! Ind+Prs+Sg1, Ind+Prs+Sg2, Cond,  Imprt+Sg3

!! ExtraStrong-RaisedVowel-No-palatalization
: VSUF-IMPRT-CONNEGII_ED ; !!= * @CODE@ (8) +V+Imprt+ConNegII: jurddu
!! Imprt+ConNeg, Pass+PrfPrc

!! ExtraStrong-LoweredVowel-No-palatalization
:%^VOWLower VSUF-IMPRT-PL3_ED ; !!= * @CODE@ (9) Ind.Imprt.Pl3: jorddaz 
!! Imprt+Pl3

!! (10) Allegro for incoative: juʹrd»
:%^PAL%^XYY2XY FOR-ALLEGRO-DEVERBAL-DERIVATION ;

!! (11) Present Participle:
:%^PAL FOR-VSUF-PRSPRC_ED ; !!= * @CODE@ (11) +V+PrsPrc: juʹrddi

!! (12) Weak-RaisedVowel-NoPalatalization
:%^V2VV%^XYY2XY VSUF-CHED_ED ; !!= * @CODE@  (12) +Der+Der/ched: juurd-

LEXICON V_PUQHTTED !!= * @CODE@ puʹhtted:pu%^1VOW%{ʹØ%}h%{ʹØ%}tt
: V0_PUQHTTED ;
!LEXICON IV_PUQHTTED !!= * @CODE@ puʹhtted:pu%^1VOW%{ʹØ%}h%{ʹØ%}tt
!+IV: V0_PUQHTTED ;
!LEXICON TV_PUQHTTED !!= * @CODE@ puʹhtted:pu%^1VOW%{ʹØ%}h%{ʹØ%}tt
!+TV: V0_PUQHTTED ;
LEXICON V0_PUQHTTED !!= * @CODE@ puʹhtted:pu%^1VOW%{ʹØ%}h%{ʹØ%}tt
!!! inflection_type="1"
!!! U1HC2_E
! seek parallel in TOBDDÂD
! puʹhtted:pu%^1VOW%{ʹØ%}h%{ʹØ%}
! FORMS
! (1) +V+Inf: puʹhtted
!   Ind.Prs.Pl1-Pl2, Ind.Prt.ConNeg
!   Imprt.Pl1-Pl2-Pl3, ActEss, Actio, PrsPrc, PrfPrc
! (2) +V+Ind+Prs+Sg3: jordd
! (3) +V+Ind+Prs+Pl3: joʹrdde
! (4) +V+Ind+Prt+Pl3: puʹhtte
!   Ind.Prt.Sg1-Sg2-4
! (5) +V+Imprt+Sg2: juuʹrd
!   Ind.Prs.Sg1-Sg2-4-ConNeg
!   Ind.Prt.Sg3-Pl1-Pl2
!   Imprt.2.ConNeg
!   VAbe, GerTemp, GerInstr
!   Cond-Pot
! (6) +V+Pot+Sg3: juuʹrdež
! (7) +V+Imprt+Sg3: joordas
! (8) +V+Imprt+ConNegII: jurddu
!    Pass.PrfPrc
! puʹhtted:puhtt
!! Strong-HighVowel-Palatalization
:%^PAL VSUF-INF_ED ; !!= * @CODE@ (1) +V+Inf: puʹhtted
!! V+Inf, Ind+Prs+Pl1, Ind+Prs+Pl2, Imprt+Pl1, Imprt+Pl2
!! Actio, ActEss, PrsPrc

!! Strong-LoweredVowel-No-palatalization
:%^VOWLower VSUF-IND-PRS-SG3_ED ; !!= * @CODE@ (2) +V+Ind+Prs+Sg3: pohtt
!! +V+Ind+Prs+Sg3, Ind.Prt.ConNeg, PrfPrc

!! ExtraStrong-LoweredVowel-Palatalization
+Ind+Prs+Pl3:%^VOWLower%^PAL%>e K ; !!= * @CODE@ (3) +V+Ind+Prs+Pl3: poʹhtte
!! +V+Ind+Prs+Pl3

!! ExtraStrong-RaisedVowel-Palatalization
:%^PAL VSUF-IND-PRT-PL3_ED ; !!= * @CODE@ (4) +V+Ind+Prt+Pl3: puʹhtte
!! +V+Ind+Prt+Pl3,  Ind+Prt+Sg1, Ind+Prt+Sg2, Ind+Prt+Sg4

!! Weak-StableV-Palatalization
:%^PAL%^XYY2VY VSUF-IND-PRS-CONNEG_ED ; !!= * @CODE@ (5) puuʹt
+Use/NG+Err/Orth:%^V2VV%^VOWLower%^PAL%^XYY2VY VSUF-IND-PRS-CONNEG_ED ; !!= * @CODE@ (5) poouʹt
!! Imprt+Sg2, Ind+Prs+ConNeg, Ind+Prs+Sg4, VAbess, GerTemp, GerInstr

!! Weak-RaisedVowel-Palatalization
:%^V2VV%^PAL%^XYY2VY VSUF-POTENTIAL_ED ; !!= * @CODE@ (6) +V+Pot+Sg3: puuʹtež
!! Ind+Prt+Sg3, Ind+Prt+Pl1, Ind+Prt+Pl2, Pot,

!! Weak-LoweredVowel-No-palatalization
:%^V2VV%^VOWLower%^XYY2VY%> VSUF-CONDITIONAL_ED ; !!= * @CODE@ (7) +V+Imprt+Sg3: pooutas
!! Ind+Prs+Sg1, Ind+Prs+Sg2, Cond,  Imprt+Sg3

!! ExtraStrong-RaisedVowel-No-palatalization
: VSUF-IMPRT-CONNEGII_ED ; !!= * @CODE@ (8) +V+Imprt+ConNegII: puhttu
!! Imprt+ConNeg, Pass+PrfPrc

!! ExtraStrong-LoweredVowel-No-palatalization
:%^VOWLower VSUF-IMPRT-PL3_ED ; !!= * @CODE@ (9) Ind.Imprt.Pl3: pohttaz ??
!! Imprt+Pl3

!! (10) Allegro for incoative: puʹht»
:%^PAL%^XYY2XY FOR-ALLEGRO-DEVERBAL-DERIVATION ;

!! (11) Present Participle:
:%^PAL FOR-VSUF-PRSPRC_ED ; !!= * @CODE@ (11) +V+PrsPrc: puʹhtti

!! (12) Weak-RaisedVowel-NoPalatalization
:%^XYY2VY VSUF-CHED_ED ; !!= * @CODE@  (12) +Der+Der/ched: puut-

LEXICON V_UQVDDED !!= * @CODE@ uʹvdded:u%^1VOW%{ʹØ%}v%{ʹØ%}dd
: V0_UQVDDED ;
!LEXICON IV_UQVDDED !!= * @CODE@ uʹvdded:u%^1VOW%{ʹØ%}v%{ʹØ%}dd
!+IV: V0_UQVDDED ;
LEXICON TV_UQVDDED !!= * @CODE@ uʹvdded:u%^1VOW%{ʹØ%}v%{ʹØ%}dd
+TV: V0_UQVDDED ;
LEXICON V0_UQVDDED !!= * @CODE@ uʹvdded:u%^1VOW%{ʹØ%}v%{ʹØ%}dd
!!! inflection_type="1"
!!! V1VYY_E
! inf: ed
! ** Yaml: __V-uvdded__
! FORMS
!! Strong-HighVowel-Palatalization
:%^PAL VSUF-INF_ED ; !!= * @CODE@ (1) +V+Inf: uʹvdded
!! V+Inf, Ind+Prs+Pl1, Ind+Prs+Pl2, Imprt+Pl1, Imprt+Pl2
!! Actio, ActEss, PrsPrc

!! Strong-LoweredVowel-No-palatalization xyy2Vyy
:%^VOWLower%^XYY2VYY VSUF-IND-PRS-SG3_ED ; !!= * @CODE@ (2) +V+Ind+Prs+Sg3: oudd
!! +V+Ind+Prs+Sg3, Ind.Prt.ConNeg, PrfPrc

!! ExtraStrong-LoweredVowel-Palatalization xyy2Vyy
+Ind+Prs+Pl3:%^VOWLower%^PAL%^XYY2VYY%>e K ; !!= * @CODE@ (3) +V+Ind+Prs+Pl3: ouʹdde
!! +V+Ind+Prs+Pl3

!! ExtraStrong-RaisedVowel-Palatalization
:%^PAL%> VSUF-IND-PRT-PL3_ED ; !!= * @CODE@ (4) +V+Ind+Prt+Pl3: uʹvdde
!! +V+Ind+Prt+Pl3,  Ind+Prt+Sg1, Ind+Prt+Sg2, Ind+Prt+Sg4

!! Weak-StableV-Palatalization
:%^PAL%^XYY2VY VSUF-IND-PRS-CONNEG_ED ;  !!= * @CODE@ (5) uuʹd
!! Imprt+Sg2, Ind+Prs+ConNeg, Ind+Prs+Sg4, VAbess, GerTemp, GerInstr

!! Weak-RaisedVowel-Palatalization
:%^PAL%^XYY2VY%> VSUF-POTENTIAL_ED ; !!= * @CODE@ (6) +V+Pot+Sg3: !! uuʹdež
!! Ind+Prt+Sg3, Ind+Prt+Pl1, Ind+Prt+Pl2, Pot,

!! Weak-LoweredVowel-No-palatalization
:%^V2VV%^VOWLower%^XYY2VY%> VSUF-CONDITIONAL_ED ; !!= * @CODE@ (7) +V+Imprt+Sg3: ooudas
!! Ind+Prs+Sg1, Ind+Prs+Sg2, Cond,  Imprt+Sg3

!! ExtraStrong-RaisedVowel-No-palatalization
: VSUF-IMPRT-CONNEGII_ED ; !!= * @CODE@ (8) +V+Imprt+ConNegII: uvddu
!! Imprt+ConNeg, Pass+PrfPrc

!! ExtraStrong-LoweredVowel-No-palatalization xyy2Vyy
:%^VOWLower%^XYY2VYY VSUF-IMPRT-PL3_ED ; !!= * @CODE@ (9) Ind.Imprt.Pl3: ouddaz
!! Imprt+Pl3

!! (10) Allegro for incoative: uʹvd»
:%^PAL%^XYY2XY FOR-ALLEGRO-DEVERBAL-DERIVATION ;

!! (11) Present Participle:
:%^PAL FOR-VSUF-PRSPRC_ED ; !!= * @CODE@ (11) +V+PrsPrc: uʹvddi

!! (12) Weak-RaisedVowel-NoPalatalization
:%^XYY2VY VSUF-CHED_ED ; !!= * @CODE@  (12) +Der+Der/ched: uud-

LEXICON V_TIEQTTED !!= * @CODE@ tieʹtted:teâtt
: V0_TIEQTTED ;
!LEXICON IV_TIEQTTED !!= * @CODE@ tieʹtted:teâtt
!+IV: V0_TIEQTTED ;
!LEXICON TV_TIEQTTED !!= * @CODE@ tieʹtted:teâtt
!+TV: V0_TIEQTTED ;
LEXICON V0_TIEQTTED !!= * @CODE@ tieʹtted:teâtt
!!! inflection_type="1"
!!! VWC2_E
! In the lexicon ''@LEXNAME@'' the verb __tieʹtted__ has the form __tiõtt__
!! * Yaml: **V-tietted**
!! Strong-HighVowel-Palatalization
:%^VOWRaise%^PALE%^PAL VSUF-INF_ED ; !!= * @CODE@ (1) +V+Inf: tieʹtted
!! V+Inf, Ind+Prs+Pl1, Ind+Prs+Pl2, Imprt+Pl1, Imprt+Pl2
!! Actio, ActEss, PrsPrc

!! Strong-LoweredVowel-No-palatalization
: VSUF-IND-PRS-SG3_ED ; !!= * @CODE@ (2) +V+Ind+Prs+Sg3: teâtt
!! +V+Ind+Prs+Sg3, Ind.Prt.ConNeg, PrfPrc

!! ExtraStrong-LoweredVowel-Palatalization
+Ind+Prs+Pl3:%^PALÄ%^PAL%^CC2CCC%>e K ; !!= * @CODE@ (3) +V+Ind+Prs+Pl3: teäʹtˈte
!! +V+Ind+Prs+Pl3

!! ExtraStrong-RaisedVowel-Palatalization
:%^VOWRaise%^PAL%^CC2CCC%> VSUF-IND-PRT-PL3_ED ; !!= * @CODE@ (4) +V+Ind+Prt+Pl3: tiõʹtˈte
!! +V+Ind+Prt+Pl3,  Ind+Prt+Sg1, Ind+Prt+Sg2, Ind+Prt+Sg4

!! Weak-StableV-Palatalization
:%^VOWRaise%^PALE%^PAL%^CC2C VSUF-IND-PRS-CONNEG_ED ; !!= * @CODE@ (5) tieʹđ-
!! Imprt+Sg2, Ind+Prs+ConNeg, Ind+Prs+Sg4, VAbess, GerTemp, GerInstr

!! Weak-RaisedVowel-Palatalization
:%^VOWRaise%^PAL%^CC2C%> VSUF-POTENTIAL_ED ; !!= * @CODE@  (6) +V+Pot+Sg3: !! tiõʹđež
+Use/NG+Err/Orth:%^VOWRaise%^PALE%^PAL%^CC2C%> VSUF-POTENTIAL_ED ; !!= * @CODE@  (6) +V+Pot+Sg3: !! tieʹđež
!! Ind+Prt+Sg3, Ind+Prt+Pl1, Ind+Prt+Pl2, Pot,

!! Weak-LoweredVowel-No-palatalization
:%^CC2C VSUF-CONDITIONAL_ED ; !!= * @CODE@ (7) +V+Imprt+Sg3: teâđas
!! Ind+Prs+Sg1, Ind+Prs+Sg2, Cond,  Imprt+Sg3

!! ExtraStrong-RaisedVowel-No-palatalization
:%^VOWRaise%^CC2CCC VSUF-IMPRT-CONNEGII_ED ; !!= * @CODE@ (8) +V+Imprt+ConNegII: tiõtˈtu
!! Imprt+ConNegII, Pass+PrfPrc

!! ExtraStrong-LoweredVowel-No-palatalization
:%^CC2CCC VSUF-IMPRT-PL3_ED ; !!= * @CODE@ (9) Ind.Imprt.Pl3: teâtˈtaz
!! Imprt+Pl3

!! (10) Allegro for incoative: tieʹđ»
:%^VOWRaise%^PALE%^Allegro%^PAL%^CC2CAllegro FOR-ALLEGRO-DEVERBAL-DERIVATION ;


!+Imprt:			TIETTED-IMPRT ;
+Imprt+Sg2:%^VOWRaise%^PALE%^PAL%^CC2C K	; ! tieʹđ

!! (11) Present Participle:
:%^VOWRaise%^PAL%> FOR-VSUF-PRSPRC_ED ; !!= * @CODE@ (11) +V+Act+PrsPrc: tiõʹtˈti
:%^VOWRaise%^PALE%^PAL%> FOR-VSUF-PRSPRC_ED ; !!= * @CODE@ (11) +V+Act+PrsPrc: tieʹtˈti

!! (12) Weak-RaisedVowel-NoPalatalization
:%^VOWRaise%^CC2C VSUF-CHED_ED ; !!= * @CODE@  (12) +Der+Der/ched: tiõđ-

LEXICON V_KHIEQLDDED !!= * @CODE@ ǩieʹldded:teâtt
: V0_KHIEQLDDED ;
!LEXICON IV_KHIEQLDDED !!= * @CODE@ ǩieʹldded:teâtt
!+IV: V0_KHIEQLDDED ;
!LEXICON TV_KHIEQLDDED !!= * @CODE@ ǩieʹldded:teâtt
!+TV: V0_KHIEQLDDED ;
LEXICON V0_KHIEQLDDED !!= * @CODE@ ǩieʹldded:teâtt
!!! inflection_type="1"
!!! VWXYY_E
! In the lexicon ''@LEXNAME@'' the verb __ǩieʹldded__ has the form __tiõtt__
!! * Yaml: **V-tietted**
!! Strong-HighVowel-Palatalization
:%^VOWRaise%^PALE%^PAL VSUF-INF_ED ; !!= * @CODE@ (1) +V+Inf: ǩieʹldded
!! V+Inf, Ind+Prs+Pl1, Ind+Prs+Pl2, Imprt+Pl1, Imprt+Pl2
!! Actio, ActEss, PrsPrc

!! Strong-Low-Vowel-No-palatalization
: VSUF-IND-PRS-SG3_ED ; !!= * @CODE@ (2) +V+Ind+Prs+Sg3: teâtt
!! +V+Ind+Prs+Sg3, Ind.Prt.ConNeg, PrfPrc

!! ExtraStrong-LoweredVowel-Palatalization
+Ind+Prs+Pl3:%^PALÄ%^PAL%>e K ; !!= * @CODE@ (3) +V+Ind+Prs+Pl3: ǩeäʹldde
!! +V+Ind+Prs+Pl3

!! ExtraStrong-RaisedVowel-Palatalization
:%^VOWRaise%^PAL%> VSUF-IND-PRT-PL3_ED ; !!= * @CODE@ (4) +V+Ind+Prt+Pl3: ǩiõʹldde
!! +V+Ind+Prt+Pl3,  Ind+Prt+Sg1, Ind+Prt+Sg2, Ind+Prt+Sg4

!! Weak-StableV-Palatalization
:%^VOWRaise%^PALE%^PAL%^XYY2XY VSUF-IND-PRS-CONNEG_ED ; !!= * @CODE@ (5) tieʹđ-
!! Imprt+Sg2, Ind+Prs+ConNeg, Ind+Prs+Sg4, VAbess, GerTemp, GerInstr

!! Weak-RaisedVowel-Palatalization
:%^VOWRaise%^PALE%^PAL%^XYY2XY%> VSUF-POTENTIAL_ED ; !!= * @CODE@  (6) +V+Pot+Sg3: !! tieʹđež
!! Ind+Prt+Sg3, Ind+Prt+Pl1, Ind+Prt+Pl2, Pot,

!! Weak-LoweredVowel-No-palatalization
:%^XYY2XY VSUF-CONDITIONAL_ED ; !!= * @CODE@ (7) +V+Imprt+Sg3: ǩeâldas
!! Ind+Prs+Sg1, Ind+Prs+Sg2, Cond,  Imprt+Sg3

!! ExtraStrong-RaisedVowel-No-palatalization
:%^VOWRaise VSUF-IMPRT-CONNEGII_ED ; !!= * @CODE@ (8) +V+Imprt+ConNegII: ǩiõlddu
!! Imprt+ConNegII, Pass+PrfPrc

!! ExtraStrong-LoweredVowel-No-palatalization
: VSUF-IMPRT-PL3_ED ; !!= * @CODE@ (9) Ind.Imprt.Pl3: ǩeâlddaz
!! Imprt+Pl3

!! (10) Allegro for incoative: ǩieʹld»
:%^VOWRaise%^PALE%^Allegro%^PAL%^XYY2XY FOR-ALLEGRO-DEVERBAL-DERIVATION ;


!+Imprt:			TIETTED-IMPRT ;
+Imprt+Sg2:%^VOWRaise%^PALE%^PAL%^XYY2XY K	; ! ǩieʹlđ

!! (11) Present Participle:
:%^VOWRaise%^PAL%> FOR-VSUF-PRSPRC_ED ; !!= * @CODE@ (11) +V+Act+PrsPrc: ǩiõʹlddi
:%^VOWRaise%^PALE%^PAL%> FOR-VSUF-PRSPRC_ED ; !!= * @CODE@ (11) +V+Act+PrsPrc: ǩieʹlddi

!! (12) Weak-RaisedVowel-NoPalatalization
:%^VOWRaise%^XYY2XY VSUF-CHED_ED ; !!= * @CODE@  (12) +Der+Der/ched: ǩiõld-


LEXICON V_SUIQTTED !!= * @CODE@ suiʹtted:suitt
: V0_SUIQTTED ;
!LEXICON IV_SUIQTTED !!= * @CODE@ suiʹtted:suitt
!+IV: V0_SUIQTTED ;
!LEXICON TV_SUIQTTED !!= * @CODE@ suiʹtted:suitt
!+TV: V0_SUIQTTED ;
LEXICON V0_SUIQTTED !!= * @CODE@ suiʹtted:suitt
!!! inflection_type="1"
!!! V1XYY_E
! seek parallell in AIBBÂD
! FORMS
! (1) +V+Inf: suiʹtted
!   Ind.Prs.Pl1-Pl2, Ind.Prt.ConNeg
!   Imprt.Pl1-Pl2-Pl3, ActEss, Actio, PrsPrc, PrfPrc
! (2) +V+Ind+Prs+Sg3: soitt
! (3) +V+Ind+Prs+Pl3: soiʹtte
! (4) +V+Ind+Prt+Pl3: suiʹtte
!   Ind.Prt.Sg1-Sg2-4
! (5) +V+Imprt+Sg2: vueiʹn
!   Ind.Prs.Sg1-Sg2-4-ConNeg
!   Ind.Prt.Sg3-Pl1-Pl2
!   Imprt.2.ConNeg
!   VAbe, GerTemp, GerInstr
!   Cond-Pot
! (6) +V+Pot+Sg3: suuiʹtež
! (7) +V+Imprt+Sg3: ???sooitas
! (8) +V+Imprt+ConNegII: ???suittu
!    Pass.PrfPrc
! suiʹtted:suitt
! Stem is Strong
! Diphthong
! Vowel raising
! NEEDS WORK
!(son soitt) ??
:%^PAL VSUF-INF_ED ; !1
:%^VOWLower VSUF-IND-PRS-SG3_ED ; !2
+Ind+Prs+Pl3:%^VOWLower%^PAL%>e K ; !3
:%^PAL%> VSUF-IND-PRT-PL3_ED ; !4
:%^PAL%^XYY2XY%> VSUF-POTENTIAL_ED ; !5 vueiʹnet
:%^XYY2XY%> VSUF-CONDITIONAL_ED ; !5 ?2 ?7
:%^XYY2XY VSUF-IND-PRS-CONNEG_ED ;
+Pot+Sg3:%^PAL%^XYY2XY%>ež   K ; !6
+Imprt+Sg3:%^XYY2XY%>as K ; !7
 VSUF-IMPRT-CONNEGII_ED ; !8 suittu

!! (11) Present Participle:
:%^PAL FOR-VSUF-PRSPRC_ED ; !!= * @CODE@ (11) 

!! (12) Weak-RaisedVowel-NoPalatalization
:%^V2VV%^XYY2XY VSUF-CHED_ED ; !!= * @CODE@  (12) +Der+Der/ched: suuit-


LEXICON V_VUEQRDDED !!= * @CODE@ vueʹlǧǧed:vuâlgg
: V0_VUEQRDDED ;
LEXICON IV_VUEQRDDED !!= * @CODE@ vueʹlǧǧed:vuâlgg
+IV: V0_VUEQRDDED ;
!LEXICON TV_VUEQRDDED !!= * @CODE@ vueʹlǧǧed:vuâlgg
!+TV: V0_VUEQRDDED ;
LEXICON V0_VUEQRDDED !!= * @CODE@ vueʹlǧǧed:vuâlgg
!!! inflection_type="1"
!!! VWXYY_E
!! 1.e.
!! 1c
!! * Yaml: **V-juekked**
! FORMS
!! XYY-HighVowel-Palatalization
!! Height=0, PAL=+, V=0, C=0, âae=e
:%^PALE%^PAL VSUF-INF_ED ; !!= * @CODE@ (1) +V+Inf: vueʹlǧǧed
!! V+Inf, Ind+Prs+Pl1, Ind+Prs+Pl2, Imprt+Pl1, Imprt+Pl2
!! Actio, ActEss, PrsPrc

!! XYY-HighVowel-No-palatalization
!! Height=0, PAL=-, V=0, C=0, âae=e
: VSUF-IND-PRS-SG3_ED ; !!= * @CODE@ (2) +V+Ind+Prs+Sg3: vuâlgg
!! +V+Ind+Prs+Sg3, Ind.Prt.ConNeg, PrfPrc

!! XYY-HighVowel-Palatalization !lowered
!! Height=-, PAL=+, V=-, C=+, âae=e
+Ind+Prs+Pl3:%^PALE%^PAL%>e K ; !!= * @CODE@ (3) +V+Ind+Prs+Pl3: vueʹlǧǧe
!! +V+Ind+Prs+Pl3
+Use/NGminip+Use/NG+Ind+Prs+Pl3:%^PALÄ%^PAL%>a K ; !3

!! XYY-RaisedVowel-Palatalization
!! Height=+, PAL=+, V=-, C=+, âae=e
:%^VOWRaise%^PAL%> VSUF-IND-PRT-PL3_ED ; !!= * @CODE@ (4) +V+Ind+Prt+Pl3: vuõʹlǧǧe
!! +V+Ind+Prt+Pl3,  Ind+Prt+Sg1, Ind+Prt+Sg2, Ind+Prt+Sg4

!! 2XY-StableV-Palatalization
!! Height=0, PAL=+, V=+, C=-, âae=e
:%^PALE%^PAL%^XYY2XY VSUF-IND-PRS-CONNEG_ED ; !!= * @CODE@ (5) +V+Imprt+Sg2: vueʹlj
!! Imprt+Sg2, Ind+Prs+ConNeg, Ind+Prs+Sg4, VAbess, GerTemp, GerInstr

!! 2XY-RaisedVowel-Palatalization
!! Height=+, PAL=+, V=+, C=-, âae=e
:%^VOWRaise%^PAL%^XYY2XY%> VSUF-POTENTIAL_ED ; !!= * @CODE@  (6) +V+Pot+Sg3: !! vuõʹljež
+Use/NGminip+Use/NG:%^PALE%^PAL%^XYY2XY%> VSUF-POTENTIAL_ED ; 
!! Ind+Prt+Sg3, Ind+Prt+Pl1, Ind+Prt+Pl2, Pot, 

!! 2XY-LoweredVowel-No-palatalization
!! Height=0, PAL=-, V=+, C=-, âae=e
:%^XYY2XY%> VSUF-CONDITIONAL_ED ; !!= * @CODE@ (7) +V+Imprt+Sg3: vuâlǥas
!! Ind+Prs+Sg1, Ind+Prs+Sg2, Cond,  Imprt+Sg3

!! XYY-RaisedVowel-No-palatalization 
!! Height=+, PAL=-, V=-, C=+, âae=e
:%^VOWRaise VSUF-IMPRT-CONNEGII_ED ; !!= * @CODE@ (8) +V+Imprt+ConNegII: vuõlggu
!! Imprt+ConNeg, Pass+PrfPrc

!! XYY-HighVowel-No-palatalization
!! Height=-, PAL=-, V=-, C=+, âae=e
: VSUF-IMPRT-PL3_ED ; !!= * @CODE@ (9) Ind.Imprt.Pl3: vuâlggaz
!! Imprt+Pl3

!! (10) Allegro for incoative: vueʹlj»
!! Height=0, PAL=+, V=-, C=-, âae=e
:%^PALE%^PAL%^XYY2XY FOR-ALLEGRO-DEVERBAL-DERIVATION ;

!! (11) Present Participle:
!! Height=+, PAL=+, V=0, C=0, âae=e
:%^VOWRaise%^PAL FOR-VSUF-PRSPRC_ED ; !!= * @CODE@ (4) +V+Act+PrsPrc: vuõʹlǧǧi
:%^VOWRaise%^PALE%^PAL FOR-VSUF-PRSPRC_ED ; !!= * @CODE@ (4) +V+Act+PrsPrc: vuõʹlǧǧi

!! (12) Weak-RaisedVowel-NoPalatalization
!! Height=+, PAL=-, V=+, C=-, âae=e
:%^VOWRaise%^XYY2XY VSUF-CHED_ED ; !!= * @CODE@  (12) +Der+Der/ched: vuõlǥ-

!! (13) vuõlggled, joottled -Âled be about to leave
!! Height=+, PAL=-, V=0, C=0, âae=e


LEXICON V_VUEQHSSED !!= * @CODE@ vueʹhssed:vuâhss
: V0_VUEQHSSED ;
!LEXICON IV_VUEQHSSED !!= * @CODE@ vueʹhssed:vuâhss
!+IV: V0_VUEQHSSED ;
!LEXICON TV_VUEQHSSED !!= * @CODE@ vueʹhssed:vuâhss
!+TV: V0_VUEQHSSED ;
LEXICON V0_VUEQHSSED !!= * @CODE@ vueʹhssed:vuâhss
!!! inflection_type="1"
!!! VWHC2_E
!! 1.e.
!! 1c
!! * Yaml: **V-juekked**
! FORMS
!! XYY-HighVowel-Palatalization
:%^PALE%^PAL VSUF-INF_ED ; !!= * @CODE@ (1) +V+Inf: vueʹhssed
!! V+Inf, Ind+Prs+Pl1, Ind+Prs+Pl2, Imprt+Pl1, Imprt+Pl2
!! Actio, ActEss, PrsPrc

!! XYY-HighVowel-No-palatalization
: VSUF-IND-PRS-SG3_ED ; !!= * @CODE@ (2) +V+Ind+Prs+Sg3: vuâhss
!! +V+Ind+Prs+Sg3, Ind.Prt.ConNeg, PrfPrc

!! XYY-HighVowel-Palatalization
+Ind+Prs+Pl3:%^PALE%^PAL%>e K ; !!= * @CODE@ (3) +V+Ind+Prs+Pl3: vueʹhsse
!! +V+Ind+Prs+Pl3
+Use/NGminip+Use/NG+Ind+Prs+Pl3:%^PALÄ%^PAL%>e K ; !3

!! XYY-RaisedVowel-Palatalization
:%^VOWRaise%^PAL%> VSUF-IND-PRT-PL3_ED ; !!= * @CODE@ (4) +V+Ind+Prt+Pl3: vuõʹhsse
!! +V+Ind+Prt+Pl3,  Ind+Prt+Sg1, Ind+Prt+Sg2, Ind+Prt+Sg4

!! 2XY-StableV-Palatalization
:%^PALE%^PAL%^XYY2VY VSUF-IND-PRS-CONNEG_ED ; !!= * @CODE@ (5) +V+Imprt+Sg2: vueuʹs
!! Imprt+Sg2, Ind+Prs+ConNeg, Ind+Prs+Sg4, VAbess, GerTemp, GerInstr

!! 2XY-RaisedVowel-Palatalization
:%^VOWRaise%^PAL%^XYY2VY%> VSUF-POTENTIAL_ED ; !!= * @CODE@  (6) +V+Pot+Sg3: !! vuõuʹsež
+Use/NGminip+Use/NG:%^PALE%^PAL%^XYY2VY%> VSUF-POTENTIAL_ED ; 
!! Ind+Prt+Sg3, Ind+Prt+Pl1, Ind+Prt+Pl2, Pot, 

!! 2XY-LoweredVowel-No-palatalization
:%^XYY2VY%> VSUF-CONDITIONAL_ED ; !!= * @CODE@ (7) +V+Imprt+Sg3: vuâusas
!! Ind+Prs+Sg1, Ind+Prs+Sg2, Cond,  Imprt+Sg3

!! XYY-RaisedVowel-No-palatalization
:%^VOWRaise VSUF-IMPRT-CONNEGII_ED ; !!= * @CODE@ (8) +V+Imprt+ConNegII: vuõhssu
!! Imprt+ConNeg, Pass+PrfPrc

!! XYY-HighVowel-No-palatalization
: VSUF-IMPRT-PL3_ED ; !!= * @CODE@ (9) Ind.Imprt.Pl3: vuâhssaz
!! Imprt+Pl3

!! (10) Allegro for incoative: vueuʹs»
:%^PALE%^PAL%^XYY2VY FOR-ALLEGRO-DEVERBAL-DERIVATION ;

!! (11) Present Participle:
:%^VOWRaise%^PAL FOR-VSUF-PRSPRC_ED ; !!= * @CODE@ (11) +V+Act+PrsPrc: vuõʹhssi

!! (12) Weak-RaisedVowel-NoPalatalization
:%^VOWRaise%^XYY2VY VSUF-CHED_ED ; !!= * @CODE@  (12) +Der+Der/ched: vuõus-

!! ### CLASS 1 LOW VOWEL, PALATALIZATION
!! EVEN-SYLLABLE STEMS IN -ED

LEXICON V_KAEQTTED !!= * @CODE@ käʹtted:kätt
: V0_KAEQTTED ;
LEXICON IV_KAEQTTED !!= * @CODE@ käʹtted:kätt
+IV: V0_KAEQTTED ;
LEXICON TV_KAEQTTED !!= * @CODE@ käʹtted:kätt
+TV: V0_KAEQTTED ;
LEXICON V0_KAEQTTED !!= * @CODE@ käʹtted:kätt
!!! inflection_type="1"
!!! V1C2_E
! seek parallel in TÄTTAD
! FORMS
!! ExtraStrong-LowVowel-Palatalization
:%^PAL VSUF-INF_ED ; !!= * @CODE@ (1) +V+Inf: käʹtted
!! V+Inf, Ind+Prs+Pl1, Ind+Prs+Pl2, Imprt+Pl1, Imprt+Pl2
!! Actio, ActEss, PrsPrc

!! ExtraStrong-LowVowel-No-palatalization
: VSUF-IND-PRS-SG3_ED ; !!= * @CODE@ (2) +V+Ind+Prs+Sg3: kätt
!! +V+Ind+Prs+Sg3, Ind.Prt.ConNeg, PrfPrc

!! Strong-LowVowel-Palatalization
+Ind+Prs+Pl3:%^PAL%>e K ; !!= * @CODE@ (3) +V+Ind+Prs+Pl3: käʹtte
!! +V+Ind+Prs+Pl3

!! ExtraStrong-RaisedVowel-Palatalization
:%^VOWRaise%^PAL%> VSUF-IND-PRT-PL3_ED ; !!= * @CODE@ (4) +V+Ind+Prt+Pl3: joʹtte
!! +V+Ind+Prt+Pl3,  Ind+Prt+Sg1, Ind+Prt+Sg2, Ind+Prt+Sg4

!! Strong-StableV-Palatalization
:%^V2VV%^PAL VSUF-IND-PRS-CONNEG_ED ; !!= * @CODE@ (5) +V+Imprt+Sg2: kääʹtt
!! Imprt+Sg2, Ind+Prs+ConNeg, Ind+Prs+Sg4, VAbess, GerTemp, GerInstr

!! Strong-RaisedVowel-Palatalization
:%^V2VV%^VOWRaise%^PAL VSUF-POTENTIAL_ED ; !!= * @CODE@  (6) +V+Pot+Sg3: kaaʹttež
!! Ind+Prt+Sg3, Ind+Prt+Pl1, Ind+Prt+Pl2, Pot,

!! Strong-LowVowel-No-palatalization
:%^V2VV VSUF-CONDITIONAL_ED ; !!= * @CODE@ (7) +V+Imprt+Sg3: käättas
!! Ind+Prs+Sg1, Ind+Prs+Sg2, Cond,  Imprt+Sg3

:%^VOWRaise VSUF-IMPRT-CONNEGII_ED ; !!= * @CODE@ (8) +V+Imprt+ConNegII: sollõttu
!! Imprt+ConNeg, Pass+PrfPrc

!! ExtraStrong-LowVowel-No-palatalization
: VSUF-IMPRT-PL3_ED ; !!= * @CODE@ (9) Ind.Imprt.Pl3: kättaz
!! Imprt+Pl3

!! (10) Allegro for incoative: käʹđ»
:%^PAL%^CC2CAllegro%>e FOR-ALLEGRO-DEVERBAL-DERIVATION ;
+Use/NGminip+Use/SpellNoSugg:%^PAL%>e FOR-ALLEGRO-DEVERBAL-DERIVATION ; !!= * @CODE@ largo

!! (11) Present Participle:
:%^VOWRaise%^PAL%> FOR-VSUF-PRSPRC_ED ; !!= * @CODE@ (11) +V+Act+PrsPrc: solõʹtti

!! (12) Weak-RaisedVowel-NoPalatalization
:%^V2VV%^VOWRaise VSUF-CHED_ED ; !!= * @CODE@  (12) +Der+Der/ched: solõõtt-


LEXICON V_JOAQTTED !!= * @CODE@ jååʹtted:jåått
: V0_JOAQTTED ;
LEXICON IV_JOAQTTED !!= * @CODE@ jååʹtted:jåått
+IV: V0_JOAQTTED ;
LEXICON TV_JOAQTTED !!= * @CODE@ jååʹtted:jåått
+TV: V0_JOAQTTED ;
LEXICON V0_JOAQTTED !!= * @CODE@ jååʹtted:jåått
!!! inflection_type="1"
!!! V2C2_E
! FORMS
!! Strong-LowVowel-Palatalization
:%^PAL VSUF-INF_ED ; !!= * @CODE@ (1) +V+Inf: jååʹtted
!! V+Inf, Ind+Prs+Pl1, Ind+Prs+Pl2, Imprt+Pl1, Imprt+Pl2
!! Actio, ActEss, PrsPrc

!! Strong-LowVowel-No-palatalization
: VSUF-IND-PRS-SG3_ED ; !!= * @CODE@ (2) +V+Ind+Prs+Sg3: jåått
!! +V+Ind+Prs+Sg3, Ind.Prt.ConNeg, PrfPrc

!! ExtraStrong-LowVowel-Palatalization
+Ind+Prs+Pl3:%^VV2V%^PAL%>e K ; !!= * @CODE@ (3) +V+Ind+Prs+Pl3: jåʹtte
!! +V+Ind+Prs+Pl3

!! ExtraStrong-RaisedVowel-Palatalization
:%^VV2V%^VOWRaise%^PAL%> VSUF-IND-PRT-PL3_ED ; !!= * @CODE@ (4) +V+Ind+Prt+Pl3: joʹtte
!! +V+Ind+Prt+Pl3,  Ind+Prt+Sg1, Ind+Prt+Sg2, Ind+Prt+Sg4

!! Weak-StableV-Palatalization
:%^PAL%^CC2C VSUF-IND-PRS-CONNEG_ED ; !!= * @CODE@ (5)
!! Imprt+Sg2, Ind+Prs+ConNeg, Ind+Prs+Sg4, VAbess, GerTemp, GerInstr

!! Weak-RaisedVowel-Palatalization
:%^VOWRaise%^PAL%^CC2C VSUF-POTENTIAL_ED ; !!= * @CODE@  (6) +V+Pot+Sg3: jooʹđež
!! Ind+Prt+Sg3, Ind+Prt+Pl1, Ind+Prt+Pl2, Pot,

!! Weak-LowVowel-No-palatalization
:%^CC2C VSUF-CONDITIONAL_ED ; !!= * @CODE@ (7) +V+Imprt+Sg3: jååđas
!! Ind+Prs+Sg1, Ind+Prs+Sg2, Cond,  Imprt+Sg3

!! ExtraStrong-RaisedVowel-No-palatalization
:%^VV2V%^VOWRaise VSUF-IMPRT-CONNEGII_ED ; !!= * @CODE@ (8) +V+Imprt+ConNegII: jottu
!! Imprt+ConNeg, Pass+PrfPrc

!! ExtraStrong-LoweredVowel-No-palatalization
:%^VV2V VSUF-IMPRT-PL3_ED ; !!= * @CODE@ (9) Ind.Imprt.Pl3: jåttaz
!! Imprt+Pl3

! (10) Allegro for incoative: jåʹđ»
:%^VV2V%^PAL%^CC2CAllegro FOR-ALLEGRO-DEVERBAL-DERIVATION ;

!! (11) Present Participle:
:%^VOWRaise%^PAL FOR-VSUF-PRSPRC_ED ; !!= * @CODE@ (11) +V+Act+PrsPrc: jooʹtti

!! (12) Weak-RaisedVowel-NoPalatalization
:%^VOWRaise%^CC2C VSUF-CHED_ED ; !!= * @CODE@  (12) +Der+Der/ched: joođ-

LEXICON V_KHEQTTED !!= * @CODE@ ǩeʹtted:ǩeâtt
: V0_KHEQTTED ;
!LEXICON IV_KHEQTTED !!= * @CODE@ ǩeʹtted:ǩeâtt
!+IV: V0_KHEQTTED ;
!LEXICON TV_KHEQTTED !!= * @CODE@ ǩeʹtted:ǩeâtt
!+TV: V0_KHEQTTED ;
LEXICON V0_KHEQTTED !!= * @CODE@ ǩeʹtted:ǩeâtt
!!! inflection_type="1"
! seek parallel in TÄTTAD
! FORMS
!! ExtraStrong-LowVowel-Palatalization
:%^VV2V%^PAL VSUF-INF_ED ; !!= * @CODE@ (1) +V+Inf: ǩeʹtted
!! V+Inf, Ind+Prs+Pl1, Ind+Prs+Pl2, Imprt+Pl1, Imprt+Pl2
!! Actio, ActEss, PrsPrc

!! ExtraStrong-LowVowel-No-palatalization
: VSUF-IND-PRS-SG3_ED ; !!= * @CODE@ (2) +V+Ind+Prs+Sg3: ǩeâtt
!! +V+Ind+Prs+Sg3, Ind.Prt.ConNeg, PrfPrc

!! Strong-LowVowel-Palatalization
+Ind+Prs+Pl3:%^VV2V%^PAL%>e K ; !!= * @CODE@ (3) +V+Ind+Prs+Pl3: ǩeʹtte
!! +V+Ind+Prs+Pl3

!! ExtraStrong-RaisedVowel-Palatalization CHECKME = 2015-10-11
:%^VV2V%^VOWRaise%^PAL%> VSUF-IND-PRT-PL3_ED ; !!= * @CODE@ (4) +V+Ind+Prt+Pl3: ǩiʹtte
!! +V+Ind+Prt+Pl3,  Ind+Prt+Sg1, Ind+Prt+Sg2, Ind+Prt+Sg4

!! Strong-StableV-Palatalization
:%^PALE%^PAL VSUF-IND-PRS-CONNEG_ED ; !!= * @CODE@ (5) +V+Imprt+Sg2: ǩeeʹtt
!! Imprt+Sg2, Ind+Prs+ConNeg, Ind+Prs+Sg4, VAbess, GerTemp, GerInstr

!! Strong-RaisedVowel-Palatalization
:%^VOWRaise%^PALI%^PAL VSUF-POTENTIAL_ED ; !!= * @CODE@  (6) +V+Pot+Sg3: kiiʹttež
!! Ind+Prt+Sg3, Ind+Prt+Pl1, Ind+Prt+Pl2, Pot,

!! Strong-LowVowel-No-palatalization
: VSUF-CONDITIONAL_ED ; !!= * @CODE@ (7) +V+Imprt+Sg3: ǩeâttas
!! Ind+Prs+Sg1, Ind+Prs+Sg2, Cond,  Imprt+Sg3

:%^VV2V%^VOWRaise VSUF-IMPRT-CONNEGII_ED ; !!= * @CODE@ (8) +V+Imprt+ConNegII: ǩittu
!! Imprt+ConNeg, Pass+PrfPrc

!! ExtraStrong-LowVowel-No-palatalization
:%^CC2CCC VSUF-IMPRT-PL3_ED ; !!= * @CODE@ (9) Ind.Imprt.Pl3: keâttaz
!! Imprt+Pl3

!! (10) Allegro for incoative: keʹt»
:%^VV2V%^PAL%^CC2CAllegro%>e FOR-ALLEGRO-DEVERBAL-DERIVATION ;

!! (11) Present Participle:
:%^VV2V%^VOWRaise%^PAL%> FOR-VSUF-PRSPRC_ED  ; !!= * @CODE@ (11) +V+Act+PrsPrc: ǩiʹtti

!! (12) Weak-RaisedVowel-NoPalatalization
:%^V2VV%^VOWRaise VSUF-CHED_ED ; !!= * @CODE@  (12) +Der+Der/ched: ǩiitt


!LEXICON V_KOAQCCED !!= * @CODE@ kååʹcced:kååcc
!: V0_KOAQCCED ;
LEXICON IV_KOAQCCED !!= * @CODE@ kååʹcced:kååcc
+IV: V0_KOAQCCED ;
!LEXICON TV_KOAQCCED !!= * @CODE@ kååʹcced:kååcc
!+TV: V0_KOAQCCED ;
LEXICON V0_KOAQCCED !!= * @CODE@ kååʹcced:kååcc
!!! inflection_type="1"
! FORMS
!! Strong-LowVowel-Palatalization
:%^PAL VSUF-INF_ED ; !!= * @CODE@ (1) +V+Inf: kååʹcced
!! V+Inf, Ind+Prs+Pl1, Ind+Prs+Pl2, Imprt+Pl1, Imprt+Pl2
!! Actio, ActEss, PrsPrc

!! Strong-LowVowel-No-palatalization
: VSUF-IND-PRS-SG3_ED ; !!= * @CODE@ (2) +V+Ind+Prs+Sg3: kååcc
!! +V+Ind+Prs+Sg3, Ind.Prt.ConNeg, PrfPrc

!! ExtraStrong-LowVowel-Palatalization
+Ind+Prs+Pl3:%^VV2V%^PAL%>e K ; !!= * @CODE@ (3) +V+Ind+Prs+Pl3: kåʹcce
!! +V+Ind+Prs+Pl3

!! ExtraStrong-RaisedVowel-Palatalization
:%^VV2V%^VOWRaise%^PAL%> VSUF-IND-PRT-PL3_ED ; !!= * @CODE@ (4) +V+Ind+Prt+Pl3: koʹcce
!! +V+Ind+Prt+Pl3,  Ind+Prt+Sg1, Ind+Prt+Sg2, Ind+Prt+Sg4

!! Weak-StableV-Palatalization
:%^PAL%^KK2GG VSUF-IND-PRS-CONNEG_ED ; !!= * @CODE@ (5) 
!! Imprt+Sg2, Ind+Prs+ConNeg, Ind+Prs+Sg4, VAbess, GerTemp, GerInstr

!! Weak-RaisedVowel-Palatalization
:%^VOWRaise%^PAL%^KK2GG VSUF-POTENTIAL_ED ; !!= * @CODE@  (6) +V+Pot+Sg3: kooʹʒʒež
!! Ind+Prt+Sg3, Ind+Prt+Pl1, Ind+Prt+Pl2, Pot,

!! Weak-LowVowel-No-palatalization
:%^KK2GG VSUF-CONDITIONAL_ED ; !!= * @CODE@ (7) +V+Imprt+Sg3: kååʒʒas
!! Ind+Prs+Sg1, Ind+Prs+Sg2, Cond,  Imprt+Sg3

!! ExtraStrong-RaisedVowel-No-palatalization
:%^VV2V%^VOWRaise VSUF-IMPRT-CONNEGII_ED ; !!= * @CODE@ (8) +V+Imprt+ConNegII: koccu
!! Imprt+ConNeg, Pass+PrfPrc

!! ExtraStrong-LoweredVowel-No-palatalization
:%^VV2V VSUF-IMPRT-PL3_ED ; !!= * @CODE@ (9) Ind.Imprt.Pl3: kåccaz
!! Imprt+Pl3

! (10) Allegro for incoative: kåʹʒ»
:%^VV2V%^PAL%^KK2GAllegro FOR-ALLEGRO-DEVERBAL-DERIVATION ;

!! (11) Present Participle:
:%^VOWRaise%^PAL%> FOR-VSUF-PRSPRC_ED ; !!= * @CODE@ (4) +V+Act+PrsPrc: kooʹcci

!! (12) Weak-RaisedVowel-NoPalatalization
:%^VOWRaise%^KK2GG VSUF-CHED_ED ; !!= * @CODE@  (12) +Der+Der/ched: kooʒʒ-

LEXICON V_CEQPCCED !!= * @CODE@ ceʹpcced:cepcc
: V0_CEQPCCED ;
LEXICON IV_CEQPCCED !!= * @CODE@ ceʹpcced:cepcc
+IV: V0_CEQPCCED ;
LEXICON TV_CEQPCCED !!= * @CODE@ ceʹpcced:cepcc
+TV: V0_CEQPCCED ;
LEXICON V0_CEQPCCED !!= * @CODE@ ceʹpcced:cepcc
!!! inflection_type="1"
! Associate with särnnad parallel
! FORMS
!! ExtraStrong-LowVowel-Palatalization
:%^PAL VSUF-INF_ED ; !!= * @CODE@ (1) +V+Inf: ceʹpcced
!! V+Inf, Ind+Prs+Pl1, Ind+Prs+Pl2, Imprt+Pl1, Imprt+Pl2
!! Actio, ActEss, PrsPrc

!! ExtraStrong-LowVowel-No-palatalization
: VSUF-IND-PRS-SG3_ED ; !!= * @CODE@ (2) +V+Ind+Prs+Sg3: cepcc
!! +V+Ind+Prs+Sg3, Ind.Prt.ConNeg, PrfPrc, NomAct in MOsh

!! ExtraStrong-LowVowel-Palatalization
+Ind+Prs+Pl3:%^PAL%>e K ; !!= * @CODE@ (3) +V+Ind+Prs+Pl3: ceʹpcce
!! +V+Ind+Prs+Pl3

!! ExtraStrong-RaisedVowel-Palatalization
:%^VOWRaise%^PAL%> VSUF-IND-PRT-PL3_ED ; !!= * @CODE@ (4) +V+Ind+Prt+Pl3: ciʹpcce
!! +V+Ind+Prt+Pl3,  Ind+Prt+Sg1, Ind+Prt+Sg2, Ind+Prt+Sg4

!! Weak-StableV-Palatalization
:%^V2VV%^PAL%^XYY2XY VSUF-IND-PRS-CONNEG_ED ; !!= * @CODE@ (5) ceeʹpc-
!! Imprt+Sg2, Ind+Prs+ConNeg, Ind+Prs+Sg4, VAbess, GerTemp, GerInstr

!! Weak-RaisedVowel-Palatalization
:%^V2VV%^VOWRaise%^PAL%^XYY2XY%> VSUF-POTENTIAL_ED ; !!= * @CODE@  (6) +V+Pot+Sg3: ciiʹpcež
!! Ind+Prt+Sg3, Ind+Prt+Pl1, Ind+Prt+Pl2, Pot,

!! Weak-LowVowel-No-palatalization
:%^V2VV%^XYY2XY VSUF-CONDITIONAL_ED ; !!= * @CODE@ (7) +V+Imprt+Sg3: ceepcas
!! Ind+Prs+Sg1, Ind+Prs+Sg2, Cond,  Imprt+Sg3

!! ExtraStrong-RaisedVowel-No-palatalization
:%^VOWRaise VSUF-IMPRT-CONNEGII_ED ; !!= * @CODE@ (8) +V+Imprt+ConNegII: cipccu
!! Imprt+ConNeg, Pass+PrfPrc

!! ExtraStrong-LoweredVowel-No-palatalization
: VSUF-IMPRT-PL3_ED ; !!= * @CODE@ (9) Ind.Imprt.Pl3: cepssaz
!! Imprt+Pl3

!! (10) Allegro for incoative: ceʹps»
:%^PAL%^XYY2XY FOR-ALLEGRO-DEVERBAL-DERIVATION ;

!! (11) Present Participle:
:%^VOWRaise%^PAL FOR-VSUF-PRSPRC_ED ; !!= * @CODE@ (11) +V+Act+PrsPrc: ciʹpcci

!! (12) Weak-RaisedVowel-NoPalatalization
:%^V2VV%^VOWRaise%^XYY2XY VSUF-CHED_ED ; !!= * @CODE@  (12) +Der+Der/ched: ciipc-

LEXICON V_KAQDDED !!= * @CODE@ käʹdded:kädd
: V0_KAQDDED ;
LEXICON IV_KAQDDED !!= * @CODE@ käʹdded:kädd
+IV: V0_KAQDDED ;
!LEXICON TV_KAQDDED !!= * @CODE@ käʹdded:kädd
!+TV: V0_KAQDDED ;
LEXICON V0_KAQDDED !!= * @CODE@ käʹdded:kädd
!!! inflection_type="1"
! seek parallel in ÄBBAD
! FORMS
! (1) +V+Inf: käʹdded
!   Ind.Prs.Pl1-Pl2, Ind.Prt.ConNeg
!   Imprt.Pl1-Pl2-Pl3, ActEss, Actio, PrsPrc, PrfPrc
! (2) +V+Ind+Prs+Sg3: kädd
! (3) +V+Ind+Prs+Pl3: käʹdde
! (4) +V+Ind+Prt+Pl3: kaʹdde
!   Ind.Prt.Sg1-Sg2-4
! (5) +V+Imprt+Sg2: kääʹdd
!   Ind.Prs.Sg1-Sg2-4-ConNeg
!   Ind.Prt.Sg3-Pl1-Pl2
!   Imprt.2.ConNeg
!   VAbe, GerTemp, GerInstr
!   Cond-Pot
! (6) +V+Pot+Sg3: kaaʹddež
! (7) +V+Imprt+Sg3: kääʹddas
! (8) +V+Imprt+ConNegII: kaddu
!    Pass.PrfPrc
! (9) Ind.Imprt.Pl3: käddaz
! käʹdded:kädd
:%^PAL VSUF-INF_ED ; !!= * @CODE@ (1) +V+Inf: käʹdded
!! V+Inf, Ind+Prs+Pl1, Ind+Prs+Pl2, Imprt+Pl1, Imprt+Pl2
!! Actio, ActEss, PrsPrc, 

: VSUF-IND-PRS-SG3_ED ; !!= * @CODE@ (2) +V+Ind+Prs+Sg3: kädd
!! +Ind+Prs+Sg3, Ind.Prt.ConNeg, PrfPrc, NomAct in MOsh

+Ind+Prs+Pl3:%^PAL%>e K ; !!= * @CODE@ (3) +V+Ind+Prs+Pl3: käʹdde
!! +V+Ind+Prs+Pl3

:%^VOWRaise%^PAL%> VSUF-IND-PRT-PL3_ED ; !!= * @CODE@ (4) +V+Ind+Prt+Pl3: kaʹdde
!! +V+Ind+Prt+Pl3,  Ind+Prt+Sg1, Ind+Prt+Sg2, Ind+Prt+Sg4

:%^V2VV%^PAL VSUF-IND-PRS-CONNEG_ED ; !!= * @CODE@ (5) Imprt+Sg2: kääʹdd
!! Imprt+Sg2, Ind+Prs+ConNeg, Ind+Prs+Sg4, VAbess, GerTemp, GerInstr

:%^V2VV%^VOWRaise%^PAL%> VSUF-POTENTIAL_ED ; !!= * @CODE@ (6) +V+Pot+Sg3: kaaʹddež
!! Ind+Prt+Sg3, Ind+Prt+Pl1, Ind+Prt+Pl2, Pot,

:%^V2VV%> VSUF-CONDITIONAL_ED ; !!= * @CODE@ (7) +V+Imprt+Sg3: kääddas
!! Ind+Prs+Sg1, Ind+Prs+Sg2, Cond,  Imprt+Sg3

:%^VOWRaise VSUF-IMPRT-CONNEGII_ED ; !!= * @CODE@ (8) +V+Imprt+ConNegII: kaddu
!! Imprt+ConNeg, Pass+PrfPrc

: VSUF-IMPRT-PL3_ED ; !!= * @CODE@ (9) Ind.Imprt.Pl3: käddaz
!! Imprt+Pl3

!! (10) Allegro for inchoative: käʹd»
:%^PAL%^CC2CAllegro FOR-ALLEGRO-DEVERBAL-DERIVATION ;

!! (11) Present Participle:
:%^VOWRaise%^PAL FOR-VSUF-PRSPRC_ED ; !!= * @CODE@ (11) +V+Act+PrsPrc: kaʹddi

!! (12) Weak-RaisedVowel-NoPalatalization
:%^V2VV%^VOWRaise VSUF-CHED_ED ; !!= * @CODE@  (12) +Der+Der/ched: kaadd-

LEXICON V_VEAQDDDED !!= * @CODE@ veäʹdˈded:veädd
: V0_VEAQDDDED ;
!LEXICON IV_VEAQDDDED !!= * @CODE@ veäʹdˈded:veädd
!+IV: V0_VEAQDDDED ;
!LEXICON TV_VEAQDDDED !!= * @CODE@ veäʹdˈded:veädd
!+TV: V0_VEAQDDDED ;
LEXICON V0_VEAQDDDED !!= * @CODE@ veäʹdˈded:veädd
!!! inflection_type="1"
! seek parallel in LUÂDˈDAD
! FORMS
! (1) +V+Inf: veäʹdˈded
!   Ind.Prs.Pl1-Pl2, Ind.Prt.ConNeg
!   Imprt.Pl1-Pl2-Pl3, ActEss, Actio, PrsPrc, PrfPrc
! (2) +V+Ind+Prs+Sg3: veädd
! (3) +V+Ind+Prs+Pl3: veäʹdˈde
! (4) +V+Ind+Prt+Pl3: vieʹdde
!   Ind.Prt.Sg1-Sg2-4
! (5) +V+Imprt+Sg2: veäʹdˈd
!   Ind.Prs.Sg1-Sg2-4-ConNeg
!   Ind.Prt.Sg3-Pl1-Pl2
!   Imprt.2.ConNeg
!   VAbe, GerTemp, GerInstr
!   Cond-Pot
! (6) +V+Pot+Sg3: vieʹddež
! (7) +V+Imprt+Sg3: veäʹdˈdas
! (8) +V+Imprt+ConNegII: viâddu
!    Pass.PrfPrc
! (9) Ind.Imprt.Pl3: veäddaz
! veäʹdˈded:veädd
:%^PAL VSUF-INF_ED ; !!= * @CODE@ (1) +V+Inf: veäʹdˈded
!! V+Inf, Ind+Prs+Pl1, Ind+Prs+Pl2, Imprt+Pl1, Imprt+Pl2
!! Actio, ActEss, PrsPrc

!! Strong-LowVowel-No-palatalization
: VSUF-IND-PRS-SG3_ED ; !!= * @CODE@ (2) +V+Ind+Prs+Sg3: veädd
!! +V+Ind+Prs+Sg3, Ind.Prt.ConNeg, PrfPrc

!! ExtraStrong-LowVowel-Palatalization
+Ind+Prs+Pl3:%^PAL%>e K ; !!= * @CODE@ (3) +V+Ind+Prs+Pl3: veäʹdˈde
!! +V+Ind+Prs+Pl3

!! ExtraStrong-RaisedVowel-Palatalization
:%^VOWRaise%^PALẸ%^PAL%> VSUF-IND-PRT-PL3_ED ; !!= * @CODE@ (4) +V+Ind+Prt+Pl3: vieʹdˈde
!! +V+Ind+Prt+Pl3,  Ind+Prt+Sg1, Ind+Prt+Sg2, Ind+Prt+Sg4

!! Weak-StableV-Palatalization
:%^PALẸ%^PAL%^CCC2CC VSUF-IND-PRS-CONNEG_ED ; !!= * @CODE@ (5) viẹʹdd
!! Imprt+Sg2, Ind+Prs+ConNeg, Ind+Prs+Sg4, VAbess, GerTemp, GerInstr

!! Weak-RaisedVowel-Palatalization
:%^VOWRaise%^PALE%^PAL%^CCC2CC%> VSUF-POTENTIAL_ED ; !!= * @CODE@ (6) +V+Pot+Sg3: vieʹddež
!! Ind+Prt+Sg3, Ind+Prt+Pl1, Ind+Prt+Pl2, Pot,

!! Weak-LoweredVowel-No-palatalization
:%^CCC2CC%> VSUF-CONDITIONAL_ED ; !!= * @CODE@ (7) +V+Imprt+Sg3: veäddas
!! Ind+Prs+Sg1, Ind+Prs+Sg2, Cond,  Imprt+Sg3

!! ExtraStrong-RaisedVowel-No-palatalization
:%^VOWRaise VSUF-IMPRT-CONNEGII_ED ; !!= * @CODE@ (8) +V+Imprt+ConNegII: viâdˈdu
!! Imprt+ConNeg, Pass+PrfPrc

!! ExtraStrong-LoweredVowel-No-palatalization
VSUF-IMPRT-PL3_ED ; !!= * @CODE@ (9) Ind.Imprt.Pl3: veädˈdaz
!! Imprt+Pl3

! (10) Allegro for incoative: veäʹd»
:%^PAL%^CC2CAllegro FOR-ALLEGRO-DEVERBAL-DERIVATION ;

!! (11) Present Participle:
:%^VOWRaise%^PALẸ%^PAL FOR-VSUF-PRSPRC_ED ; !4 vieʹdˈdi

!! (12) Weak-RaisedVowel-NoPalatalization
:%^VOWRaise%^CCC2CC VSUF-CHED_ED ; !!= * @CODE@  (12) +Der+Der/ched: viâdd-

LEXICON V_KAAQKHKHED !!= * @CODE@ kââʹǩǩed:kââ%{ʹØ%}kk
: V0_KAAQKHKHED ;
LEXICON IV_KAAQKHKHED !!= * @CODE@ kââʹǩǩed:kââ%{ʹØ%}kk
+IV: V0_KAAQKHKHED ;
!LEXICON TV_KAAQKHKHED !!= * @CODE@ kââʹǩǩed:kââ%{ʹØ%}kk
!+TV: V0_KAAQKHKHED ;
LEXICON V0_KAAQKHKHED !!= * @CODE@ kââʹǩǩed:kââ%{ʹØ%}kk
!!! inflection_type="1"
!!! V2K2_E
! 1. VERBS WITH SINGLE-SYLLABLE Ind.Prs.Sg3 (2009: ???)
! 1.3 Inf in palatalization + ed (vowel shift)
!   Raised: Inf, Ind.Prt.Pl3, Imprt.Sg2, Pot.Sg3
!   Lowered: Ind.Prs.Sg3, Ind.Prs.Pl3, Imprt.Sg3
! 1.3.1 Has Palatalization
! 1.3.1[1] (Palatalization pattern)
!   Palatalized: Inf, Ind.Prs.Pl3, Ind.Prt.Pl3, Pot.Sg3
!   Not Palatalized: Ind.Prs.Sg3, Imprt.Sg2, Imprt.Sg3
! 1.3.1[1].1 Lacks Specifically Pedagogical Gradation
! 1.3.1[1].1.1 Has Orthographic Gradation
! 1.3.1[1].1.1[231] (Diphthong + Consonant and Consonant Geminate alternation)
!   Strong grade: 
!   Extra strong grade: 
!   Weak grade: 
! FORMS
! (1)  Inf: kââʹǩǩed
! (2)  Ind.Prs.Sg3: kââkk
! (3)  Ind.Prs.Pl3: kââʹǩˈǩe
! (4)  Ind.Prt.Pl3: kõõʹǩˈǩe
! (5)  Ind.Imprt.Sg2: kââʹjj
! (6)  Ind.Pot.Sg3: kõõʹjjež
! (7)  Imprt.Sg3: kââǥǥas
! (8)  Imprt.13.ConNeg: kõkku 
! (9)  Imprt.Pl3: kâkkaz
! (10) Allegro for incoative: kâʹj»
! (11)  Ger.Temp.PxSg3: kââʹjjeeʹstes
! * Yaml: __V-kaakked__
! kââʹǩǩed:kââkk
! Strong grade in penultimate syllable
!! Strong-HighVowel-Palatalization
:%^PAL VSUF-INF_ED ; !!= * @CODE@ (1) +V+Inf: kââʹǩǩed
!! V+Inf, Ind+Prs+Pl1, Ind+Prs+Pl2, Imprt+Pl1, Imprt+Pl2
!! Actio, ActEss, PrsPrc

!! Strong-LoweredVowel-No-palatalization
: VSUF-IND-PRS-SG3_ED ; !!= * @CODE@ (2) +V+Ind+Prs+Sg3: kââkk
!! +V+Ind+Prs+Sg3, Ind.Prt.ConNeg, PrfPrc

!! ExtraStrong-LoweredVowel-Palatalization
+Ind+Prs+Pl3:%^VV2V%^PAL%>e K ; !!= * @CODE@ (3) +V+Ind+Prs+Pl3: kâʹǩǩe
!! +V+Ind+Prs+Pl3

!! ExtraStrong-RaisedVowel-Palatalization
:%^VV2V%^VOWRaise%^PAL VSUF-IND-PRT-PL3_ED ; !!= * @CODE@ (4) +V+Ind+Prt+Pl3: kõʹǩǩe
!! +V+Ind+Prt+Pl3,  Ind+Prt+Sg1, Ind+Prt+Sg2, Ind+Prt+Sg4

!! Weak-StableV-Palatalization
:%^PAL%^KK2GG VSUF-IND-PRS-CONNEG_ED ; !!= * @CODE@ (5) kââʹjj
!! Imprt+Sg2, Ind+Prs+ConNeg, Ind+Prs+Sg4, VAbess, GerTemp, GerInstr

!! Weak-RaisedVowel-Palatalization
:%^VOWRaise%^PAL%^KK2GG VSUF-POTENTIAL_ED ; !!= * @CODE@ (6) +V+Pot+Sg3: kõõʹjjež
!! Ind+Prt+Sg3, Ind+Prt+Pl1, Ind+Prt+Pl2, Pot,

!! Weak-LoweredVowel-No-palatalization
:%^KK2GG%> VSUF-CONDITIONAL_ED ; !!= * @CODE@ (7) +V+Imprt+Sg3: kââǥǥas
!! Ind+Prs+Sg1, Ind+Prs+Sg2, Cond,  Imprt+Sg3

!! ExtraStrong-RaisedVowel-No-palatalization
:%^VV2V%^VOWRaise VSUF-IMPRT-CONNEGII_ED ; !!= * @CODE@ (8) +V+Imprt+ConNegII: kõkku
!! Imprt+ConNeg, Pass+PrfPrc

!! ExtraStrong-LoweredVowel-No-palatalization
:%^VV2V VSUF-IMPRT-PL3_ED ; !!= * @CODE@ (9) Ind.Imprt.Pl3: kâkkaz
!! Imprt+Pl3

!! (10) Allegro for incoative: kâʹǩ»
:%^VV2V%^PAL%^CC2CAllegro FOR-ALLEGRO-DEVERBAL-DERIVATION ;

!! (11) Present Participle: 
:%^VOWRaise%^PAL FOR-VSUF-PRSPRC_ED ; !!= * @CODE@ (11) kõõʹǩǩi

!! (12) Weak-RaisedVowel-NoPalatalization
:%^VOWRaise%^KK2GG VSUF-CHED_ED ; !!= * @CODE@  (12) +Der+Der/ched: kõõǥǥ-

LEXICON V_PUEAQTTED !!= * @CODE@ pueʹtted:puätt
: V0_PUEAQTTED ;
LEXICON IV_PUEAQTTED !!= * @CODE@ pueʹtted:puätt
+IV: V0_PUEAQTTED ;
!LEXICON TV_PUEAQTTED !!= * @CODE@ pueʹtted:puätt
!+TV: V0_PUEAQTTED ;
LEXICON V0_PUEAQTTED !!= * @CODE@ pueʹtted:puätt
!!! inflection_type="1"
! Stem is Strong
! Diphthong
! Vowel shift
! FORMS

!! Strong-HighVowel-Palatalization
:%^VOWRaise%^PALẸ%^PAL VSUF-INF_ED ;		!!= * @CODE@ (1) puẹʹtted 
!! V+Inf, Ind+Prs+Pl1, Ind+Prs+Pl2, Imprt+Pl1, Imprt+Pl2
!! Actio, ActEss, PrsPrc

!! Strong-LoweredVowel-No-palatalization
: VSUF-IND-PRS-SG3_ED ; 	     		!!= * @CODE@ (2) puätt
!! +V+Ind+Prs+Sg3, Ind.Prt.ConNeg, PrfPrc

!! ExtraStrong-LoweredVowel-Palatalization
+Ind+Prs+Pl3:%^PAL%^CC2CCC%>e K ;     !!= * @CODE@ (3) puäʹtˈte
!! +V+Ind+Prs+Pl3

!! ExtraStrong-RaisedVowel-Palatalization
:%^VOWRaise%^PALE%^PAL%^CC2CCC%> VSUF-IND-PRT-PL3_ED ; !!= * @CODE@ (4) pueʹtˈte
:%^VOWRaise%^PALÕ%^PAL%^CC2CCC%> VSUF-IND-PRT-PL3_ED ; !!= * @CODE@ (4) puõʹtˈte
!!  +V+Ind+Prt+Pl3,  Ind+Prt+Sg1, Ind+Prt+Sg2, Ind+Prt+Sg4

!! Weak-StableV-Palatalization
:%^PAL%^CC2C VSUF-IND-PRS-CONNEG_ED ; !!= * @CODE@ (5) puäʹđ-
!! Imprt+Sg2, Ind+Prs+ConNeg, Ind+Prs+Sg4, VAbess, GerTemp, GerInstr

!! Weak-RaisedVowel-Palatalization
+Use/NGminip+Use/NG:%^VOWRaise%^PALE%^PAL%^CC2C%> VSUF-POTENTIAL_ED ; !!= * @CODE@ (6 pueʹđež
:%^VOWRaise%^PALÕ%^PAL%^CC2C%> VSUF-POTENTIAL_ED ; !!= * @CODE@ (6 puõʹđež
:%^VOWRaise%^PALÕ%^PAL%^CC2C VSUF-IND-PRT-SG3-PL1-PL2_ ; !!= * @CODE@ ( puõʹđi
+Pot+Sg3:%^PAL%^CC2C%>ež   K ; !!= * @CODE@ (6   puäʹđež
!! Ind+Prt+Sg3, Ind+Prt+Pl1, Ind+Prt+Pl2, Pot,

!! Weak-LoweredVowel-No-palatalization
:%^CC2C%> VSUF-CONDITIONAL_ED ; !!= * @CODE@ (7) puäđ-
!! Ind+Prs+Sg1, Ind+Prs+Sg2, Cond,  Imprt+Sg3
+Use/NGminip+Use/NG:%^PAL%^CC2C%> VSUF-CONDITIONAL_ED ; !!= * @CODE@ (5 ?2 ?7) puäʹđ-

!! ExtraStrong-RaisedVowel-No-palatalization
:%^VOWRaise%^PALÕ VSUF-IMPRT-CONNEGII_ED ; !!= * @CODE@ (8 puõttu
:%^VOWRaise VSUF-IMPRT-CONNEGII_ED ; !!= * @CODE@ (8 puåttu
!! Imprt+ConNeg, Pass+PrfPrc

!! ExtraStrong-LoweredVowel-No-palatalization (9)
:%^CC2CCC VSUF-IMPRT-PL3_ED ;  !!= * @CODE@ puätˈtaz
!! Imprt+Pl3

!! Allegro (10)
:%^VOWLower%^PAL%^CC2CAllegro%>e FOR-ALLEGRO-DEVERBAL-DERIVATION ;

!! (11) Present Participle:
+Use/NG:%^VOWRaise%^PALE%^PAL%> FOR-VSUF-PRSPRC_ED ; !!= * @CODE@ (11) pueʹtti
:%^VOWRaise%^PALÕ%^PAL%> FOR-VSUF-PRSPRC_ED ; !!= * @CODE@ (11) puõʹtti

!! (12) Weak-RaisedVowel-NoPalatalization
:%^VOWRaise%^CC2C VSUF-CHED_ED ; !!= * @CODE@  (12) +Der+Der/ched: puåđ

LEXICON FOR-ALLEGRO-DEVERBAL-DERIVATION
+Der+Der/InchL+V:»škuä%{ʹØ%}tt V_SHKUEAQTTED ;
+Der+Der/st+V:»st VSUF-VUEJTED-ELSE ;
+Der+Der/stoollyd+V:»stõõ%{ʹØ%}ll V_LAUKKOOLLYD ; !
+Der+Der/stoovvyd+V:»stõõ%{ʹØ%}vv V_LAUKKOOLLYD ; !
+Der+Der/stoollyd+Der+Der/InchL+V:»stõl»škuä%{ʹØ%}tt V_SHKUEAQTTED ;
+Der+Der/stoovvyd+Der+Der/InchL+V:»stõv»škuä%{ʹØ%}tt V_SHKUEAQTTED ;
+Use/NGminip+Use/SpellNoSugg+Der+Der/stoollyd+Der+Der/InchL+V:»stõõl»škuä%{ʹØ%}tt V_SHKUEAQTTED ;
+Use/NGminip+Use/SpellNoSugg+Der+Der/stoovvyd+Der+Der/InchL+V:»stõõv»škuä%{ʹØ%}tt V_SHKUEAQTTED ;



LEXICON V_SHKUEAQTTED !!= * @CODE@ škueʹtted:puätt
: V0_SHKUEAQTTED ;
LEXICON IV_SHKUEAQTTED !!= * @CODE@ škueʹtted:puätt
+IV: V0_SHKUEAQTTED ;
LEXICON TV_SHKUEAQTTED !!= * @CODE@ škueʹtted:puätt
+TV: V0_SHKUEAQTTED ;
LEXICON V0_SHKUEAQTTED !!= * @CODE@ pueʹtted:puätt
!!! inflection_type="1"
! Stem is Strong
! Diphthong
! Vowel shift
! FORMS

!! Strong-HighVowel-Palatalization
:%^VOWRaise%^PALẸ%^PAL VSUF-INF_ED ;		!!= * @CODE@ (1) puẹʹtted 
!! V+Inf, Ind+Prs+Pl1, Ind+Prs+Pl2, Imprt+Pl1, Imprt+Pl2
!! Actio, ActEss, PrsPrc

!! Strong-LoweredVowel-No-palatalization
: VSUF-IND-PRS-SG3_ED ; 	     		!!= * @CODE@ (2) puätt
!! +V+Ind+Prs+Sg3, Ind.Prt.ConNeg, PrfPrc

!! ExtraStrong-LoweredVowel-Palatalization
+Ind+Prs+Pl3:%^PAL%^CC2CCC%>e K ;     !!= * @CODE@ (3) puäʹtˈte
!! +V+Ind+Prs+Pl3

!! ExtraStrong-RaisedVowel-Palatalization
:%^VOWRaise%^PALE%^PAL%^CC2CCC VSUF-IND-PRT-PL3_ED ; !!= * @CODE@ (4) pueʹtˈte
+Use/NGminip+Use/NG:%^VOWRaise%^PALÕ%^PAL%^CC2CCC VSUF-IND-PRT-PL3_ED ; !!= * @CODE@ (4) puõʹtˈte
!!  +V+Ind+Prt+Pl3,  Ind+Prt+Sg1, Ind+Prt+Sg2, Ind+Prt+Sg4

!! Weak-StableV-Palatalization
:%^PAL%^CC2C VSUF-IND-PRS-CONNEG_ED ; !!= * @CODE@ (5) puäʹđ-
!! Imprt+Sg2, Ind+Prs+ConNeg, Ind+Prs+Sg4, VAbess, GerTemp, GerInstr

!! Weak-RaisedVowel-Palatalization
:%^VOWRaise%^PALE%^PAL%^CC2C VSUF-POTENTIAL_ED ; !!= * @CODE@ (6 pueʹđež
+Use/NGminip+Use/NG:%^VOWRaise%^PALÕ%^PAL%^CC2C VSUF-POTENTIAL_ED ; !!= * @CODE@ (6 puõʹđež
:%^VOWRaise%^PALÕ%^PAL%^CC2C VSUF-IND-PRT-SG3-PL1-PL2_ ; !!= * @CODE@ ( puõʹđi
+Pot+Sg3:%^PAL%^CC2C%>ež   K ; !!= * @CODE@ (6   puäʹđež
!! Ind+Prt+Sg3, Ind+Prt+Pl1, Ind+Prt+Pl2, Pot,

!! Weak-LoweredVowel-No-palatalization
:%^CC2C VSUF-CONDITIONAL_ED ; !!= * @CODE@ (7) puäđ-
!! Ind+Prs+Sg1, Ind+Prs+Sg2, Cond,  Imprt+Sg3
+Use/NGminip+Use/NG:%^PAL%^CC2C VSUF-CONDITIONAL_ED ; !!= * @CODE@ (5 ?2 ?7) puäʹđ-

!! ExtraStrong-RaisedVowel-No-palatalization
:%^VOWRaise%^PALÕ VSUF-IMPRT-CONNEGII_ED ; !!= * @CODE@ (8 puõttu
+Use/NGminip+Use/NG:%^VOWRaise VSUF-IMPRT-CONNEGII_ED ; !!= * @CODE@ (8 puåttu
!! Imprt+ConNeg, Pass+PrfPrc

!! ExtraStrong-LoweredVowel-No-palatalization (9)
:%^CC2CCC VSUF-IMPRT-PL3_ED ;  !!= * @CODE@ puätˈtaz
!! Imprt+Pl3

!! No Allegro (10) 2015-12-04
!! :%^VOWLower%^PAL%^CC2CAllegro%>e FOR-ALLEGRO-DEVERBAL-DERIVATION ;

!! (11) Present Participle:
+Use/NGminip+Use/NG:%^VOWRaise%^PALE%^PAL FOR-VSUF-PRSPRC_ED ; !!= * @CODE@ (11) pueʹtti
:%^VOWRaise%^PALÕ%^PAL FOR-VSUF-PRSPRC_ED ; !!= * @CODE@ (11) puõʹtti


LEXICON V_JIEAQLLED !!= * @CODE@ jieʹlled:jeä%{ʹØ%}ll
: V0_JIEAQLLED ;
LEXICON IV_JIEAQLLED !!= * @CODE@ jieʹlled:jeä%{ʹØ%}ll
+IV: V0_JIEAQLLED ;
!LEXICON TV_JIEAQLLED !!= * @CODE@ jieʹlled:jeä%{ʹØ%}ll
!+TV: V0_JIEAQLLED ;
LEXICON V0_JIEAQLLED !!= * @CODE@ jieʹlled:jeä%{ʹØ%}ll
!!! inflection_type="1"
!! like: V_PIEAQKHKHED
! Stem is Strong
! Diphthong
! Vowel shift
! FORMS

!! Strong-HighVowel-Palatalization
:%^VOWRaise%^PALẸ%^PAL VSUF-INF_ED ;		!!= * @CODE@ (1) jiẹʹlled 
!! V+Inf, Ind+Prs+Pl1, Ind+Prs+Pl2, Imprt+Pl1, Imprt+Pl2
!! Actio, ActEss, PrsPrc

!! Strong-LoweredVowel-No-palatalization
: VSUF-IND-PRS-SG3_ED ; 	     		!!= * @CODE@ (2) jeäll
!! +V+Ind+Prs+Sg3, Ind.Prt.ConNeg, PrfPrc

!! ExtraStrong-LoweredVowel-Palatalization
+Ind+Prs+Pl3:%^PAL%^CC2CCC%>e K ;     !!= * @CODE@ (3) jeäʹlˈle
!! +V+Ind+Prs+Pl3

!! ExtraStrong-RaisedVowel-Palatalization
:%^VOWRaise%^PALE%^PAL%^CC2CCC%> VSUF-IND-PRT-PL3_ED ; !!= * @CODE@ (4) jieʹlˈle
+Use/NGminip+Use/NG:%^VOWRaise%^PALÕ%^PAL%^CC2CCC%> VSUF-IND-PRT-PL3_ED ; !!= * @CODE@ (4) jiõʹlˈle
!!  +V+Ind+Prt+Pl3,  Ind+Prt+Sg1, Ind+Prt+Sg2, Ind+Prt+Sg4

!! Weak-StableV-Palatalization
:%^PAL%^CC2C VSUF-IND-PRS-CONNEG_ED ; !!= * @CODE@ (5) jeäʹl-
!! Imprt+Sg2, Ind+Prs+ConNeg, Ind+Prs+Sg4, VAbess, GerTemp, GerInstr
!!   Ger.Temp.PxSg3: jeäʹleeʹstes

!! Weak-RaisedVowel-Palatalization
:%^VOWRaise%^PALE%^PAL%^CC2C%> VSUF-POTENTIAL_ED ; !!= * @CODE@ (6 jieʹlež

:%^VOWRaise%^PALÕ%^PAL%^CC2C VSUF-IND-PRT-SG3-PL1-PL2_ ; !!= * @CODE@ ( jiõʹli
+Pot+Sg3:%^PAL%^CC2C%>ež   K ; !!= * @CODE@ (6   puäʹđež
!! Ind+Prt+Sg3, Ind+Prt+Pl1, Ind+Prt+Pl2, Pot,

!! Weak-LoweredVowel-No-palatalization
:%^CC2C%> VSUF-CONDITIONAL_ED ; !!= * @CODE@ (7) jeäl-
!! Ind+Prs+Sg1, Ind+Prs+Sg2, Cond,  Imprt+Sg3
+Use/NGminip+Use/NG:%^PAL%^CC2C%> VSUF-CONDITIONAL_ED ; !!= * @CODE@ (5 ?2 ?7) jeäʹl-

!! ExtraStrong-RaisedVowel-No-palatalization
:%^VOWRaise VSUF-IMPRT-CONNEGII_ED ; !!= * @CODE@ (8 jiâllu
!! Imprt+ConNeg, Pass+PrfPrc

!! ExtraStrong-LoweredVowel-No-palatalization (9)
:%^CC2CCC VSUF-IMPRT-PL3_ED ;  !!= * @CODE@ jeälˈlaz
!! Imprt+Pl3

!! Allegro (10)
:%^PAL%^CC2CAllegro%>e FOR-ALLEGRO-DEVERBAL-DERIVATION ; !!= * @CODE@ jeäʹle

!! (11) Present Participle:
:%^VOWRaise%^PALE%^PAL%> FOR-VSUF-PRSPRC_ED ; !!= * @CODE@ (11) jieʹlli
+Use/NGminip+Use/NG:%^VOWRaise%^PALÕ%^PAL%> FOR-VSUF-PRSPRC_ED ; !!= * @CODE@ (11) jiõʹlli

!! (12)
:%^VOWRaise%^CC2C VSUF-CHED_ED ; !!= * @CODE@  (12) +Der+Der/ched: 

LEXICON V_PIEAQKHKHED !!= * @CODE@ pieʹǩǩed:peäkk
: V0_PIEAQKHKHED ;
!LEXICON IV_PIEAQKHKHED !!= * @CODE@ pieʹǩǩed:peäkk
!+IV: V0_PIEAQKHKHED ;
!LEXICON TV_PIEAQKHKHED !!= * @CODE@ pieʹǩǩed:peäkk
!+TV: V0_PIEAQKHKHED ;
LEXICON V0_PIEAQKHKHED !!= * @CODE@ pieʹǩǩed:peäkk
!!! inflection_type="1"
! Like V_JIEAQLLED
! 1. VERBS WITH SINGLE-SYLLABLE Ind.Prs.Sg3 (2009: ???)
! 1.3 Inf in palatalization + ed (vowel shift)
!   Raised: Inf, Ind.Prt.Pl3, Imprt.Sg2, Pot.Sg3
!   Lowered: Ind.Prs.Sg3, Ind.Prs.Pl3, Imprt.Sg3
! 1.3.1 Has Palatalization
! 1.3.1[1] (Palatalization pattern)
!   Palatalized: Inf, Ind.Prs.Pl3, Ind.Prt.Pl3, Pot.Sg3
!   Not Palatalized: Ind.Prs.Sg3, Imprt.Sg2, Imprt.Sg3
! 1.3.1[1].1 Lacks Specifically Pedagogical Gradation
! 1.3.1[1].1.1 Has Orthographic Gradation
! 1.3.1[1].1.1[231] (Diphthong + Consonant and Consonant Geminate alternation)
!   Strong grade: 
!   Extra strong grade: 
!   Weak grade: 
!! * Yaml: **V-piekked**
! FORMS
!! Strong-HighVowel-Palatalization
:%^VOWRaise%^PALẸ%^PAL VSUF-INF_ED ; !!= * @CODE@ (1) +V+Inf: piẹʹǩǩed
!! V+Inf, Ind+Prs+Pl1, Ind+Prs+Pl2, Imprt+Pl1, Imprt+Pl2
!! Actio, ActEss, PrsPrc

!! Strong-LoweredVowel-No-palatalization
: VSUF-IND-PRS-SG3_ED ; !!= * @CODE@ (2) +V+Ind+Prs+Sg3: peäkk
!! +V+Ind+Prs+Sg3, Ind.Prt.ConNeg, PrfPrc

!! ExtraStrong-LoweredVowel-Palatalization
+Ind+Prs+Pl3:%^PAL%^CC2CCC%>e K ; !!= * @CODE@ (3) +V+Ind+Prs+Pl3: peäʹǩˈǩe
!! +V+Ind+Prs+Pl3

!! ExtraStrong-RaisedVowel-Palatalization
:%^VOWRaise%^PALE%^PAL%^CC2CCC%> VSUF-IND-PRT-PL3_ED ; !!= * @CODE@ (4) +V+Ind+Prt+Pl3: pieʹǩˈǩe
!! +V+Ind+Prt+Pl3,  Ind+Prt+Sg1, Ind+Prt+Sg2, Ind+Prt+Sg4

!! Weak-StableV-Palatalization 
:%^VOWRaise%^PALẸ%^PAL%^KK2GG VSUF-IND-PRS-CONNEG_ED ; !!= * @CODE@ (5) piẹʹjj-
!! Imprt+Sg2, Ind+Prs+ConNeg, Ind+Prs+Sg4, VAbess, GerTemp, GerInstr
!!   Ger.Temp.PxSg3: peäʹjjeeʹstes

!! Weak-RaisedVowel-Palatalization
:%^VOWRaise%^PALE%^PAL%^KK2GG%> VSUF-POTENTIAL_ED ; !!= * @CODE@  (6) +V+Pot+Sg3: !! pieʹjjež
!! Ind+Prt+Sg3, Ind+Prt+Pl1, Ind+Prt+Pl2, Pot,

!! Weak-LoweredVowel-No-palatalization
:%^KK2GG VSUF-CONDITIONAL_ED ; !!= * @CODE@ (7) +V+Imprt+Sg3: peäǥǥas
!! Ind+Prs+Sg1, Ind+Prs+Sg2, Cond,  Imprt+Sg3

!! ExtraStrong-RaisedVowel-No-palatalization
:%^VOWRaise%^CC2CCC VSUF-IMPRT-CONNEGII_ED ; !!= * @CODE@ (8) +V+Imprt+ConNegII: piâkˈku
!! Imprt+ConNeg, Pass+PrfPrc

!! ExtraStrong-LoweredVowel-No-palatalization
:%^CC2CCC VSUF-IMPRT-PL3_ED ; !!= * @CODE@ (9) Ind.Imprt.Pl3: peäkˈkaz
!! Imprt+Pl3

!! (10) Allegro for incoative: pieʹj» 2015-09-03 IS THIS CORRECT
:%^VOWRaise%^PALE%^Allegro%^PAL%^KK2GAllegro FOR-ALLEGRO-DEVERBAL-DERIVATION ;

!! (11) Present Participle:
:%^VOWRaise%^PALE%^PAL%> FOR-VSUF-PRSPRC_ED ; !!= * @CODE@ (11) +V+Act+PrsPrc: pieʹǩǩi

!! (12)
:%^VOWRaise%^KK2GG VSUF-CHED_ED ; !!= * @CODE@  (12) +Der+Der/ched: 



LEXICON V_VUEAIQNNED !!= * @CODE@ vueiʹnned:vuäinn
: V0_VUEAIQNNED ;
!LEXICON IV_VUEAIQNNED !!= * @CODE@ vueiʹnned:vuäinn
!+IV: V0_VUEAIQNNED ;
LEXICON TV_VUEAIQNNED !!= * @CODE@ vueiʹnned:vuäinn
+TV: V0_VUEAIQNNED ;
LEXICON V0_VUEAIQNNED !!= * @CODE@ vueiʹnned:vuäinn
!!! inflection_type="1"
! FORMS
! (1) +V+Inf: vueiʹnned
!   Ind.Prs.Pl1-Pl2, Ind.Prt.ConNeg
!   Imprt.Pl1-Pl2-Pl3, ActEss, Actio, PrsPrc, PrfPrc
! (2) +V+Ind+Prs+Sg3: vuäinn
! (3) +V+Ind+Prs+Pl3: vuäiʹnne
! (4) +V+Ind+Prt+Pl3: vuõiʹnne
!   Ind.Prt.Sg1-Sg2-4
! (5) +V+Imprt+Sg2: vueiʹn
!   Ind.Prs.Sg1-Sg2-4-ConNeg
!   Ind.Prt.Sg3-Pl1-Pl2
!   Imprt.2.ConNeg
!   VAbe, GerTemp, GerInstr
!   Cond-Pot
! (6) +V+Pot+Sg3: vuõiʹnež
! (7) +V+Imprt+Sg3: ???vuâlǥas
! (8) +V+Imprt+ConNegII: ???vuõlggu
!    Pass.PrfPrc
! vueiʹnned:vuäinn
! Stem is Strong
! Diphthong
! Vowel raising
! NEEDS WORK
!(son vuäinn)
:%^VOWRaise%^PALE%^PAL VSUF-INF_ED ; !1
: VSUF-IND-PRS-SG3_ED ; !2
+Ind+Prs+Pl3:%^PAL%>e K ; !3
:%^VOWRaise%^PALE%^PAL%> VSUF-IND-PRT-PL3_ED ; !4
+Use/NGminip+Use/SpellNoSugg:%^VOWRaise%^PALÕ%^PAL%> VSUF-IND-PRT-PL3_ED ; !4
:%^VOWRaise%^PALE%^PAL%^XYY2XY VSUF-IND-PRS-CONNEG_ED ;
:%^VOWRaise%^PALÕ%^PAL%^XYY2XY VSUF-IND-PRS-CONNEG_ED ;
:%^VOWRaise%^PALE%^PAL%^XYY2XY%> VSUF-POTENTIAL_ED ; !6 vueiʹnet
:%^VOWRaise%^PALÕ%^PAL%^XYY2XY%> VSUF-POTENTIAL_ED ; !6 vuõiʹnet
:%^XYY2XY%> VSUF-CONDITIONAL_ED ; !5 ?2 ?7
+Imprt+Sg3:%^XYY2XY%>as K ; !7
:%^VOWRaise%^PALÕ VSUF-IMPRT-CONNEGII_ED ; !8

!! (11) Present Participle:
:%^VOWRaise%^PALE%^PAL FOR-VSUF-PRSPRC_ED ; !!= * @CODE@ (11) vueiʹnni

!! (12)
:%^VOWRaise%^XYY2XY VSUF-CHED_ED ; !!= * @CODE@  (12) +Der+Der/ched: 


LEXICON V_VUEAQDHDHED !!= * @CODE@ vueʹđđed:vuäđđ
: V0_VUEAQDHDHED ;
!LEXICON IV_VUEAQDHDHED !!= * @CODE@ vueʹđđed:vuäđđ
!+IV: V0_VUEAQDHDHED ;
!LEXICON TV_VUEAQDHDHED !!= * @CODE@ vueʹđđed:vuäđđ
!+TV: V0_VUEAQDHDHED ;
LEXICON V0_VUEAQDHDHED !!= * @CODE@ vueʹđđed:vuäđđ
!!! inflection_type="1"
!!! VWC2_E
! FORMS
! (1) +V+Inf: vuẹʹđđed
!   Ind.Prs.Pl1-Pl2, Ind.Prt.ConNeg
!   Imprt.Pl1-Pl2-Pl3, ActEss, Actio, PrsPrc, PrfPrc
! (2) +V+Ind+Prs+Sg3: vuäđđ
! (3) +V+Ind+Prs+Pl3: vuäʹđˈđe
! (4) +V+Ind+Prt+Pl3: vueʹđˈđe
!   Ind.Prt.Sg1-Sg2-4
! (5) +V+Imprt+Sg2: vuäʹđ
!   Ind.Prs.Sg1-Sg2-4-ConNeg
!   Ind.Prt.Sg3-Pl1-Pl2
!   Imprt.2.ConNeg
!   VAbe, GerTemp, GerInstr
!   Cond-Pot
! (6) +V+Pot+Sg3: vueʹđež
! (7) +V+Imprt+Sg3: ???vuäđas
! (8) +V+Imprt+ConNegII: ???vueđđu
!    Pass.PrfPrc
! Stem is Strong
! Diphthong
! Vowel raising
! NEEDS WORK
!(son vuäđđ)
!! Strong-HighVowel-Palatalization
:%^VOWRaise%^PALẸ%^PAL VSUF-INF_ED ;          !!= * @CODE@ (1) vuẹʹđđed
!! V+Inf, Ind+Prs+Pl1, Ind+Prs+Pl2, Imprt+Pl1, Imprt+Pl2
!! Actio, ActEss, PrsPrc

!! Strong-LoweredVowel-No-palatalization
: VSUF-IND-PRS-SG3_ED ;                       !!= * @CODE@ (2) vuäđđ
!! +V+Ind+Prs+Sg3, Ind.Prt.ConNeg, PrfPrc

!! ExtraStrong-LoweredVowel-Palatalization
+Ind+Prs+Pl3:%^PAL%^CC2CCC%>e K ;     !!= * @CODE@ (3) vuäʹđˈđe
!! +V+Ind+Prs+Pl3

!! ExtraStrong-RaisedVowel-Palatalization
:%^VOWRaise%^PALE%^PAL%^CC2CCC%> VSUF-IND-PRT-PL3_ED ; !!= * @CODE@ (4) vueʹđˈđe
!!  +V+Ind+Prt+Pl3,  Ind+Prt+Sg1, Ind+Prt+Sg2, Ind+Prt+Sg4

!! Weak-StableV-Palatalization
:%^PAL%^CC2C VSUF-IND-PRS-CONNEG_ED ; !!= * @CODE@ (5) vuäʹđ
!! Imprt+Sg2, Ind+Prs+ConNeg, Ind+Prs+Sg4, VAbess, GerTemp, GerInstr

!! Weak-RaisedVowel-Palatalization
:%^VOWRaise%^PALÕ%^PAL%^CC2C VSUF-POTENTIAL_ED ; !!= * @CODE@ (6) vuõʹđet
+Use/NGminip+Use/NG:%^VOWRaise%^PALE%^PAL%^CC2C VSUF-POTENTIAL_ED ; !!= * @CODE@ (6) vueʹđet
!! Ind+Prt+Sg3, Ind+Prt+Pl1, Ind+Prt+Pl2, Pot,

!! Weak-LoweredVowel-No-palatalization
:%^CC2C%> VSUF-CONDITIONAL_ED ; !!= * @CODE@ (7) vuäđ-
!! Ind+Prs+Sg1, Ind+Prs+Sg2, Cond,  Imprt+Sg3

!! ExtraStrong-RaisedVowel-No-palatalization
:%^VOWRaise%^PALÕ VSUF-IMPRT-CONNEGII_ED ; !!= * @CODE@ (8) vuõđđu
!! Imprt+ConNeg, Pass+PrfPrc

!! ExtraStrong-LoweredVowel-No-palatalization (9)
:%^CC2CCC VSUF-IMPRT-PL3_ED ;  !!= * @CODE@ vuäđˈđaz
!! Imprt+Pl3

!! Allegro (10)
:%^PAL%^CC2CAllegro%>e FOR-ALLEGRO-DEVERBAL-DERIVATION ;
!! vuäˈđeškuätt

!! (11) Present Participle:
:%^VOWRaise%^PALE%^PAL FOR-VSUF-PRSPRC_ED ; !!= * @CODE@ (11) vueʹđđi

!! (12)
:%^VOWRaise%^CC2C VSUF-CHED_ED ; !!= * @CODE@  (12) +Der+Der/ched: 


LEXICON V_LEUQKHKHED !!= * @CODE@ leuʹǩǩed:leukk
: V0_LEUQKHKHED ;
!LEXICON IV_LEUQKHKHED !!= * @CODE@ leuʹǩǩed:leukk
!+IV: V0_LEUQKHKHED ;
!LEXICON TV_LEUQKHKHED !!= * @CODE@ leuʹǩǩed:leukk
!+TV: V0_LEUQKHKHED ;
LEXICON V0_LEUQKHKHED !!= * @CODE@ leuʹǩǩed:leukk
!!! inflection_type="1"
! seek parallell in MEINNAD
! FORMS
! (1) +V+Inf: leuʹǩǩed
!   Ind.Prs.Pl1-Pl2, Ind.Prt.ConNeg
!   Imprt.Pl1-Pl2-Pl3, ActEss, Actio, PrsPrc, PrfPrc
! (2) +V+Ind+Prs+Sg3: vuäinn
! (3) +V+Ind+Prs+Pl3: vuäiʹnne
! (4) +V+Ind+Prt+Pl3: vuõiʹnne
!   Ind.Prt.Sg1-Sg2-4
! (5) +V+Imprt+Sg2: vueiʹn
!   Ind.Prs.Sg1-Sg2-4-ConNeg
!   Ind.Prt.Sg3-Pl1-Pl2
!   Imprt.2.ConNeg
!   VAbe, GerTemp, GerInstr
!   Cond-Pot
! (6) +V+Pot+Sg3: vuõiʹnež
! (7) +V+Imprt+Sg3: ???vuâlǥas
! (8) +V+Imprt+ConNegII: ???vuõlggu
!    Pass.PrfPrc
! leuʹǩǩed:leukk
! Stem is Strong
! Diphthong
! Vowel raising
! NEEDS WORK
!(son leukk) ??
:%^PAL%^PALK VSUF-INF_ED ; !1
: VSUF-IND-PRS-SG3_ED ; !2
+Ind+Prs+Pl3:%^PAL%^PALK%>e K ; !3
:%^VOWRaise%^PALE%^PAL%^PALK%> VSUF-IND-PRT-PL3_ED ; !4
:%^XYY2XY%^PALK VSUF-IND-PRS-CONNEG_ED ; !5
:%^VOWRaise%^PAL%^XYY2XY%^PALK%> VSUF-POTENTIAL_ED ; !6 vueiʹnet
:%^VOWRaise%^PALÕ%^PAL%^XYY2XY%^PALK%> VSUF-POTENTIAL_ED ; !6 lõuʹǩet CHECKME
:%^XYY2XY%> VSUF-CONDITIONAL_ED ; !7
+Imprt+Sg3:%^XYY2XY%>as K ; !7
:%^VOWRaise%^PALÕ VSUF-IMPRT-CONNEGII_ED ; !8 lõukku CHECKME

!! (11) Present Participle:
:%^PAL%^PALK%> FOR-VSUF-PRSPRC_ED ; !!= * @CODE@ (11) leuʹǩǩi

!! (12)
:%^V2VV%^VOWRaise%^XYY2XY VSUF-CHED_ED ; !!= * @CODE@  (12) +Der+Der/ched: 


LEXICON V_TAIQDDED !!= * @CODE@ täiʹdded:tä%^1VOWi%{ʹØ%}dd
: V0_TAIQDDED ;
!LEXICON IV_TAIQDDED !!= * @CODE@ täiʹdded:tä%^1VOWi%{ʹØ%}dd
!+IV: V0_TAIQDDED ;
!LEXICON TV_TAIQDDED !!= * @CODE@ täiʹdded:tä%^1VOWi%{ʹØ%}dd
!+TV: V0_TAIQDDED ;
LEXICON V0_TAIQDDED !!= * @CODE@ täiʹdded:tä%^1VOWi%{ʹØ%}dd
!!! inflection_type="1"
! seek parallell in MEINNAD
! FORMS
! Test data:
!!€gt-norm: täiʹdded #
!!€ täiʹdded:	täiʹdded+V+Inf  # (1)
! (1) +V+Inf: täiʹdded
!   Ind.Prs.Pl1-Pl2, Ind.Prt.ConNeg
!   Imprt.Pl1-Pl2-Pl3, ActEss, Actio, PrsPrc, PrfPrc
!!€ täidd:	täiʹdded+V+Ind+Prs+Sg3  # (2)
! (2) +V+Ind+Prs+Sg3: täidd
!!€ täiʹdde:	täiʹdded+V+Ind+Prs+Pl3  # (3)
! (3) +V+Ind+Prs+Pl3: täiʹdde
!!€ taiʹdde:	täiʹdded+V+Ind+Prt+Pl3  # (4)
! (4) +V+Ind+Prt+Pl3: taiʹdde
!   Ind.Prt.Sg1-Sg2-4
!!€ tääiʹd:	täiʹdded+V+Imprt+Sg2  # (5)
! (5) +V+Imprt+Sg2: taaiʹd
!   Ind.Prs.Sg1-Sg2-4-ConNeg
!   Imprt.2.ConNeg
!   VAbe, GerTemp, GerInstr
!!€ taaiʹdež:	täiʹdded+V+Pot+Sg3  # (6)
! (6) +V+Pot+Sg3: taaiʹdež
!   Ind.Prt.Sg3-Pl1-Pl2
!   Pot
!!€ tääidas:	täiʹdded+V+Imprt+Sg3  # (7)
! (7) +V+Imprt+Sg3: ???tääidas
!   Cond
!!€ taiddu:	täiʹdded+V+Pot+Sg3  # (8)
! (8) +V+Imprt+ConNegII: ???taiddu
!    Pass.PrfPrc
!!€ täiddaz:	täiʹdded+V+Imprt+Pl3  # (9)  +V+Imprt+Pl3 täiddaz
!!€ täiʹdškueʹtted:	täiʹdded+V+Der+Der/InchL+V+Inf  # (10) Allegro
!!€ taiʹddi:	täiʹdded+V+PrsPrc  # (11)
!!€ taaidčed:	täiʹdded+V+Der+Der/ched+V+Inf  # (12)

:%^PAL VSUF-INF_ED ; !1
: VSUF-IND-PRS-SG3_ED ; !2
+Ind+Prs+Pl3:%^PAL%>e K ; !3
:%^VOWRaise%^PAL%> VSUF-IND-PRT-PL3_ED ; !4
:%^V2VV%^PAL%^XYY2XY VSUF-IND-PRS-CONNEG_ED ; !5
:%^V2VV%^VOWRaise%^PAL%^XYY2XY%> VSUF-POTENTIAL_ED ; !6 taaiʹdež
:%^V2VV%^XYY2XY%> VSUF-CONDITIONAL_ED ; !7
+Imprt+Sg3:%^V2VV%^XYY2XY%>as K ; !7
:%^VOWRaise VSUF-IMPRT-CONNEGII_ED ; !8

!!
: VSUF-IMPRT-PL3_ED ;  !!= * @CODE@ (9) +V+Imprt+Pl3 täiddaz
!! Imprt+Pl3

!! Allegro (10)
:%^PAL%^XYY2XY FOR-ALLEGRO-DEVERBAL-DERIVATION ; !!= * @CODE@ (10) täiʹd- 

!! (11) Present Participle:
:%^VOWRaise%^PAL FOR-VSUF-PRSPRC_ED ; !!= * @CODE@ (11) taiʹddi
!! (12)
:%^V2VV%^VOWRaise%^XYY2XY VSUF-CHED_ED ; !!= * @CODE@  (12) +Der+Der/ched: 

LEXICON V_PEIQTTED !!= * @CODE@ peiʹtted:pẹ%^1VOWi%{ʹØ%}tt
: V0_PEIQTTED ;
!LEXICON IV_PEIQTTED !!= * @CODE@ peiʹtted:pẹ%^1VOWi%{ʹØ%}tt
!+IV: V0_PEIQTTED ;
LEXICON TV_PEIQTTED !!= * @CODE@ peiʹtted:pẹ%^1VOWi%{ʹØ%}tt
+TV: V0_PEIQTTED ;
LEXICON V0_PEIQTTED !!= * @CODE@ peiʹtted:pẹ%^1VOWi%{ʹØ%}tt
!!! inflection_type="1"
! seek parallell in MEINNAD
! FORMS
! (1) +V+Inf: peiʹtted
!   Ind.Prs.Pl1-Pl2, Ind.Prt.ConNeg
!   Imprt.Pl1-Pl2-Pl3, ActEss, Actio, PrsPrc, PrfPrc
! (2) +V+Ind+Prs+Sg3: 
! (3) +V+Ind+Prs+Pl3: peiʹtte
! (4) +V+Ind+Prt+Pl3: taiʹdde
!   Ind.Prt.Sg1-Sg2-4
! (5) +V+Imprt+Sg2: vueiʹn
!   Ind.Prs.Sg1-Sg2-4-ConNeg
!   Ind.Prt.Sg3-Pl1-Pl2
!   Imprt.2.ConNeg
!   VAbe, GerTemp, GerInstr
!   Cond-Pot
! (6) +V+Pot+Sg3: taaiʹdež
! (7) +V+Imprt+Sg3: ???tääidas
! (8) +V+Imprt+ConNegII: ???taiddu
!    Pass.PrfPrc
! peiʹtted:pẹitt
! Stem is Strong
! Diphthong
! Vowel raising
! NEEDS WORK
!(son peitt) ??
:%^PAL VSUF-INF_ED ; !1
: VSUF-IND-PRS-SG3_ED ; !2
+Ind+Prs+Pl3:%^PAL%>e K ; !3
:%^PAL%> VSUF-IND-PRT-PL3_ED ; !4
:%^XYY2XY VSUF-IND-PRS-CONNEG_ED ; !5
:%^V2VV%^PAL%^XYY2XY%> VSUF-POTENTIAL_ED ; !6 vueiʹnet
:%^V2VV%^XYY2XY%> VSUF-CONDITIONAL_ED ; !7
+Imprt+Sg3:%^XYY2XY%>as K ; !7
: VSUF-IMPRT-CONNEGII_ED ; !8

!! (11) Present Participle:
:%^PAL FOR-VSUF-PRSPRC_ED ; !!= * @CODE@ (11) taiʹddi
!! (12)
:%^V2VV%^XYY2XY VSUF-CHED_ED ; !!= * @CODE@  (12) +Der+Der/ched: peeitčed

LEXICON V_CEAQLKHKHED !!= * @CODE@ ceäʹlǩǩed:ceä%{ʹØ%}lkk
: V0_CEAQLKHKHED ;
LEXICON IV_CEAQLKHKHED !!= * @CODE@ ceäʹlǩǩed:ceä%{ʹØ%}lkk
+IV: V0_CEAQLKHKHED ;
LEXICON TV_CEAQLKHKHED !!= * @CODE@ ceäʹlǩǩed:ceä%{ʹØ%}lkk
+TV: V0_CEAQLKHKHED ;
LEXICON V0_CEAQLKHKHED !!= * @CODE@ ceäʹlǩǩed:ceä%{ʹØ%}lkk
!!! inflection_type="1"
!!! VWXYY_E
! FORMS
!!
:%^PAL VSUF-INF_ED ; !!= * @CODE@ (1) +V+Inf: ceäʹlǩǩed
!! V+Inf, Ind+Prs+Pl1, Ind+Prs+Pl2, Imprt+Pl1, Imprt+Pl2
!! Actio, ActEss, PrsPrc

!!
: VSUF-IND-PRS-SG3_ED ; !!= * @CODE@ (2) +V+Ind+Prs+Sg3: ceälkk
!! +V+Ind+Prs+Sg3, Ind.Prt.ConNeg, PrfPrc

!!
+Ind+Prs+Pl3:%^PAL%>e K ; !!= * @CODE@ (3) +V+Ind+Prs+Pl3: ceäʹlǩǩe
!! +V+Ind+Prs+Pl3

!!
:%^VOWRaise%^PALE%^PAL%> VSUF-IND-PRT-PL3_ED ; !!= * @CODE@ (4) +V+Ind+Prt+Pl3: cieʹlǩǩe
!!  +V+Ind+Prt+Pl3,  Ind+Prt+Sg1, Ind+Prt+Sg2, Ind+Prt+Sg4

!!
:%^VOWRaise%^PALẸ%^PAL%^XYY2XY VSUF-IND-PRS-CONNEG_ED ; !!= * @CODE@ (5) +V+Imprt+Sg2: ciẹʹlǩ
!! Imprt+Sg2, Ind+Prs+ConNeg, Ind+Prs+Sg4, VAbess, GerTemp, GerInstr

!!
:%^VOWRaise%^PALE%^PAL%^XYY2XY%> VSUF-POTENTIAL_ED ; !!= * @CODE@ (6) +V+Pot+Sg3: cieʹlǩi
!! Ind+Prt+Sg3, Ind+Prt+Pl1, Ind+Prt+Pl2, Pot,

!!
:%^XYY2XY%> VSUF-CONDITIONAL_ED ; !!= * @CODE@ (7) +V+Ind+Prs+Sg1: ceälkam
!! Ind+Prs+Sg1, Ind+Prs+Sg2, Cond,  Imprt+Sg3

!!
:%^VOWRaise VSUF-IMPRT-CONNEGII_ED ; !!= * @CODE@ (8) +V+Imprt+ConNegII: ciâlkku
!! Imprt+ConNeg, Pass+PrfPrc

!!
: VSUF-IMPRT-PL3_ED ;  !!= * @CODE@ (9) +V+Imprt+Pl3 ceälkkaz
!! Imprt+Pl3

!! Allegro (10)
:%^PAL%^XYY2XY FOR-ALLEGRO-DEVERBAL-DERIVATION ;

!! (11) Present Participle:
:%^VOWRaise%^PALE%^PAL FOR-VSUF-PRSPRC_ED ; !!= * @CODE@ (11) +V+Act+PrsPrc: cieʹlǩǩi
!! (12)
:%^VOWRaise%^XYY2XY VSUF-CHED_ED ; !!= * @CODE@  (12) +Der+Der/ched: 

! Test data:
!!€gt-norm: ceäʹlǩǩed #
!!€ceäʹlǩǩed: ceäʹlǩǩed+V+Imprt+Pl2 # (1)
!!€ceälkk: ceäʹlǩǩed+V+Ind+Prs+Sg3 # (2)
!!€ceäʹlǩǩe: ceäʹlǩǩed+V+Ind+Prs+Pl3 # (3)
!!€cieʹlǩǩe: ceäʹlǩǩed+V+Ind+Prt+Pl3 # (4)
!!€ciẹʹlǩ: ceäʹlǩǩed+V+Imprt+Sg2 # (5)
!!€cieʹlǩež: ceäʹlǩǩed+V+Pot+Sg3 # (6)
!!€ceälkas: ceäʹlǩǩed+V+Imprt+Sg3 # (7) +V+Cond+Sg3 ceälkči, +V+Ind+Prs+Sg1 ceälkam
!!€ciâlkkum: ceäʹlǩǩed+V+Pass+PrfPrc # (8)
!!€ceälkkaz: ceäʹlǩǩed+V+Imprt+Pl3 # (9) +V+Act+PrfPrc ceälkkam
! # (10) +V+Der+Der/InchL+V+Inf ciẹʹlǩškueʹtted
!!€cieʹlǩǩi: ceäʹlǩǩed+V+Act+PrsPrc # (11)
! # (12) +Der+Der/ched ciâlkčed

LEXICON V_MEAQTTTED !!= * @CODE@ meäʹtted:meätˈt
: V0_MEAQTTTED ;
!LEXICON IV_MEAQTTTED !!= * @CODE@ meäʹtted:meätˈt
!+IV: V0_MEAQTTTED ;
!LEXICON TV_MEAQTTTED !!= * @CODE@ meäʹtted:meätˈt
!+TV: V0_MEAQTTTED ;
LEXICON V0_MEAQTTTED !!= * @CODE@ meäʹtted:meätˈt
!!! inflection_type="1"
! FORMS
! (1) +V+Inf: meäʹtted
!   Ind.Prs.Pl1-Pl2, Ind.Prt.ConNeg
!   Imprt.Pl1-Pl2-Pl3, ActEss, Actio, PrsPrc, PrfPrc
! (2) +V+Ind+Prs+Sg3: meätt
! (3) +V+Ind+Prs+Pl3: meäʹtˈte
! (4) +V+Ind+Prt+Pl3: mieʹtˈte
!   Ind.Prt.Sg1-Sg2-4
! (5) +V+Imprt+Sg2: mieʹtt
!   Ind.Prs.Sg1-Sg2-4-ConNeg
!   Ind.Prt.Sg3-Pl1-Pl2
!   Imprt.2.ConNeg
!   VAbe, GerTemp, GerInstr
!   Cond-Pot
! (6) +V+Pot+Sg3: mieʹttež
! (7) +V+Imprt+Sg3: meätˈtas
! (8) +V+Imprt+ConNegII: miâtˈtu
!    Pass.PrfPrc
! meäʹtted:meätˈt
:%^PAL VSUF-INF_ED ; !! (1) +V+Inf: meäʹtˈted
!! V+Inf, Ind+Prs+Pl1, Ind+Prs+Pl2, Imprt+Pl1, Imprt+Pl2
!! Actio, ActEss, PrsPrc

!!
: VSUF-IND-PRS-SG3_ED ; !! (2) +V+Ind+Prs+Sg3: meätˈt
!! +V+Ind+Prs+Sg3, Ind.Prt.ConNeg, PrfPrc

!!
+Ind+Prs+Pl3:%^PAL%>e K ; !! (3) +V+Ind+Prs+Pl3: meäʹtˈte
!! +V+Ind+Prs+Pl3

!!
:%^VOWRaise%^PALE%^PAL%> VSUF-IND-PRT-PL3_ED ; !! (4) +V+Ind+Prt+Pl3: mieʹtˈte
!!  +V+Ind+Prt+Pl3,  Ind+Prt+Sg1, Ind+Prt+Sg2, Ind+Prt+Sg4

!!
:%^PALẸ%^PAL%^CCC2CC VSUF-IND-PRS-CONNEG_ED ; !! (5) +V+Imprt+Sg2:?? miẹʹtt
!! Imprt+Sg2, Ind+Prs+ConNeg, Ind+Prs+Sg4, VAbess, GerTemp, GerInstr

!!
:%^VOWRaise%^PALE%^PAL%^CCC2CC%> VSUF-POTENTIAL_ED ; !! (6) +V+Pot+Sg3: ??mieʹđež
!! Ind+Prt+Sg3, Ind+Prt+Pl1, Ind+Prt+Pl2, Pot,

!!
:%^CCC2CC%> VSUF-CONDITIONAL_ED ; !! (7) +V+Imprt+Sg3: meättas
!! Ind+Prs+Sg1, Ind+Prs+Sg2, Cond,  Imprt+Sg3

!!
:%^VOWRaise VSUF-IMPRT-CONNEGII_ED ; !! (8) +V+Imprt+ConNegII: miâtˈtu
!! Imprt+ConNeg, Pass+PrfPrc

!!
: VSUF-IMPRT-PL3_ED ;  !!= * @CODE@ +V+Imprt+Pl3 meätˈtaz
!! Imprt+Pl3

:%^PAL%^CCC2CCAllegro FOR-ALLEGRO-DEVERBAL-DERIVATION ; !! CHECK FORM

!! (11) Present Participle:
:%^VOWRaise%^PALE%^PAL FOR-VSUF-PRSPRC_ED ; !! (11) +V+Act+PrsPrc: mieʹtˈti
!! (12)
:%^VOWRaise%^CCC2CC VSUF-CHED_ED ; !!= * @CODE@  (12) +Der+Der/ched: 

LEXICON V_MAQHSSED !!= * @CODE@ mäʹhssed:mä%^1VOWhss
: V0_MAQHSSED ;
LEXICON IV_MAQHSSED !!= * @CODE@ mäʹhssed:mä%^1VOWhss
+IV: V0_MAQHSSED ;
LEXICON TV_MAQHSSED !!= * @CODE@ mäʹhssed:mä%^1VOWhss
+TV: V0_MAQHSSED ;
LEXICON V0_MAQHSSED !!= * @CODE@ mäʹhssed:mä%^1VOW%{ʹØ%}h%{ʹØ%}ss
!!! inflection_type="1"
!!! V1HC2_E
! FORMS

:%^PAL VSUF-INF_ED ; !! (1) +V+Inf: mäʹhssed
!! V+Inf, Ind+Prs+Pl1, Ind+Prs+Pl2, Imprt+Pl1, Imprt+Pl2
!! Actio, ActEss, PrsPrc

!!
: VSUF-IND-PRS-SG3_ED ; !! (2) +V+Ind+Prs+Sg3: mähss
!! +V+Ind+Prs+Sg3, Ind.Prt.ConNeg, PrfPrc

!!
+Ind+Prs+Pl3:%^PAL%>e K ; !! (3) +V+Ind+Prs+Pl3: mäʹhsse
!! +V+Ind+Prs+Pl3

!!
:%^VOWRaise%^PAL%> VSUF-IND-PRT-PL3_ED ; !! (4) +V+Ind+Prt+Pl3: maʹhsse
!!  +V+Ind+Prt+Pl3,  Ind+Prt+Sg1, Ind+Prt+Sg2, Ind+Prt+Sg4

!!
:%^V2VV%^PAL%^XYY2VY VSUF-IND-PRS-CONNEG_ED ; !! (5) +V+Imprt+Sg2: määuʹs
!! Imprt+Sg2, Ind+Prs+ConNeg, Ind+Prs+Sg4, VAbess, GerTemp, GerInstr

!!
:%^V2VV%^VOWRaise%^PAL%^XYY2VY%> VSUF-POTENTIAL_ED ; !! (6) +V+Pot+Sg3: maauʹsež
!! Ind+Prt+Sg3, Ind+Prt+Pl1, Ind+Prt+Pl2, Pot,

!!
:%^V2VV%^XYY2VY%> VSUF-CONDITIONAL_ED ; !! (7) +V+Imprt+Sg3: määusas
!! Ind+Prs+Sg1, Ind+Prs+Sg2, Cond,  Imprt+Sg3

!!
:%^VOWRaise VSUF-IMPRT-CONNEGII_ED ; !!= * @CODE@ (8) +V+Imprt+ConNegII: mahssu
!! Imprt+ConNeg, Pass+PrfPrc

!!
: VSUF-IMPRT-PL3_ED ;  !!= * @CODE@ (9) +V+Imprt+Pl3 mähssaz
!! Imprt+Pl3

!! (10) mäuʹs
:%^PAL%^XYY2VY FOR-ALLEGRO-DEVERBAL-DERIVATION ;

!!  (11) Present Participle:
:%^VOWRaise%^PAL FOR-VSUF-PRSPRC_ED ; !! (11) +V+Act+PrsPrc: maʹhssi
!! (12)
:%^V2VV%^VOWRaise%^XYY2VY VSUF-CHED_ED ; !!= * @CODE@  (12) +Der+Der/ched: 

!! DERIVED VERBS WITH PENULTIMATE VOWEL LOSS AND CHANGE

!! ### CLASS 2 HIGH VOWEL, NO PALATALIZATION
LEXICON V_AALGXTED !!= * @CODE@  aalǥted:aalǥât
: V0_AALGXTED ;
LEXICON IV_AALGXTED !!= * @CODE@  aalǥted:aalǥât
+IV: V0_AALGXTED ;
LEXICON TV_AALGXTED !!= * @CODE@  aalǥted:aalǥât
+TV: V0_AALGXTED ;
LEXICON V0_AALGXTED !!= * @CODE@  aalǥted:aalǥât
!!! inflection_type="3"
!! gradation: no
! lexicon ''@LEXNAME@''
:%^PenVow2a VSUF-VUEJTED-IND-PRS-SG3 ; ! aalǥat
: VSUF-VUEJTED-IND-PRS-CONNEG ;        ! aalǥât
:%^RmVow VSUF-VUEJTED-ELSE ;		 ! aalǥted

LEXICON V_KULSTED !!= * @CODE@ kulsted:kuulâst
: V0_KULSTED ;
LEXICON IV_KULSTED !!= * @CODE@ kulsted:kuulâst
+IV: V0_KULSTED ;
!LEXICON TV_KULSTED !!= * @CODE@ kulsted:kuulâst
!+TV: V0_KULSTED ;
LEXICON V0_KULSTED !!= * @CODE@ kulsted:kuulâst
!!! inflection_type="3"

:%^PenVow2a VSUF-VUEJTED-IND-PRS-SG3 ; ! kuulâst
: VSUF-VUEJTED-IND-PRS-CONNEG ;        ! kuulâst
:%^Pen%^VV2V%^RmVow VSUF-VUEJTED-ELSE ;           ! kulsted
+Use/NGminip+Use/NG:%^RmVow VSUF-VUEJTED-ELSE ;           ! kuulsted

LEXICON V_OQNNSTED !!= * @CODE@ oʹnnsted:oʹnnest
: V0_OQNNSTED ;
!LEXICON IV_OQNNSTED !!= * @CODE@  oʹnnsted:oʹnnest
!+IV: V0_OQNNSTED ;
!LEXICON TV_OQNNSTED !!= * @CODE@ oʹnnsted:oʹnnest
!+TV: V0_OQNNSTED ;
LEXICON V0_OQNNSTED !!= * @CODE@ oʹnnsted:oʹnnest
!!! inflection_type="3"

:%^PenVow2a VSUF-VUEJTED-IND-PRS-SG3 ; ! oʹnnest
: VSUF-VUEJTED-IND-PRS-CONNEG ;        ! oʹnnest
:%^RmVow VSUF-VUEJTED-ELSE ;           ! oʹnnsted


LEXICON V_AGSTED !!= * @CODE@ agsted:aaggâst
: V0_AGSTED ;
LEXICON IV_AGSTED !!= * @CODE@ agsted:aaggâst
+IV: V0_AGSTED ;
!LEXICON TV_AGSTED !!= * @CODE@ agsted:aaggâst
!+TV: V0_AGSTED ;
LEXICON V0_AGSTED !!= * @CODE@ agsted:aaggâst
!!! inflection_type="3"

:%^PenVow2a VSUF-VUEJTED-IND-PRS-SG3 ; ! aaggâst
: VSUF-VUEJTED-IND-PRS-CONNEG ;        ! aaggâst
:%^Pen%^VV2V%^Pen%^CC2CAllegro%^RmVow VSUF-VUEJTED-ELSE ;           ! agsted
+Use/NGminip+Use/NG:%^RmVow VSUF-VUEJTED-ELSE ;           ! aaggsted


LEXICON V_MAINSTED !!= * @CODE@ mainsted:maainâst
: V0_MAINSTED ;
LEXICON IV_MAINSTED !!= * @CODE@ mainsted:maainâst
+IV: V0_MAINSTED ;
LEXICON TV_MAINSTED !!= * @CODE@ mainsted:maainâst
+TV: V0_MAINSTED ;
LEXICON V0_MAINSTED !!= * @CODE@ mainsted:maainâst
!!! inflection_type="3"
! inf: sted
! Ind.Prs.Sg3: -â-
! foot: 2syll
! 1.1 Inf in âd (vowel shift)
! diphthong: no
! vowel_shift: yes
! consonant_type: geminate-single
! gradation: yes3
! weak_grade: single
! strong_grade: geminate
! lexicon ''@LEXNAME@'' 
! mainsted:mainâst
! * Yaml: __V-mainsted__
:%^PenVow2a VSUF-VUEJTED-IND-PRS-SG3 ; ! maainast
: VSUF-VUEJTED-IND-PRS-CONNEG ;        ! maainâst
:%^Pen%^VV2V%^RmVow VSUF-VUEJTED-ELSE ;           ! mainsted
+Use/NGminip+Use/NG:%^RmVow VSUF-VUEJTED-ELSE ;           ! maainsted


+Actio:%^RmVow%>am K ; ! 2015-05-07 Is this necessary

LEXICON V_NUOLSTED !!= * @CODE@ nuõlsted:nuõllâst
: V0_NUOLSTED ;
!LEXICON IV_NUOLSTED !!= * @CODE@ nuõlsted:nuõllâst
+IV: V0_NUOLSTED ;
!LEXICON TV_NUOLSTED !!= * @CODE@ nuõlsted:nuõllâst
!+TV: V0_NUOLSTED ;
LEXICON V0_NUOLSTED !!= * @CODE@ nuõlsted:nuõllâst
!!! inflection_type="3"
:%^PenVow2a VSUF-VUEJTED-IND-PRS-SG3 ; ! nuõllâst
: VSUF-VUEJTED-IND-PRS-CONNEG ;        ! nuõllâst
:%^Pen%^CC2CAllegro%^RmVow VSUF-VUEJTED-ELSE ;           ! nuõlsted
+Use/NGminip+Use/NG:%^RmVow VSUF-VUEJTED-ELSE ;           ! nuõllsted

LEXICON V_CHIOPSTED !!= * @CODE@ čiõpsted:čiõppâst
: V0_CHIOPSTED ;
LEXICON IV_CHIOPSTED !!= * @CODE@ čiõpsted:čiõppâst
+IV: V0_CHIOPSTED ;
!LEXICON TV_CHIOPSTED !!= * @CODE@ čiõpsted:čiõppâst
!+TV: V0_CHIOPSTED ;
LEXICON V0_CHIOPSTED !!= * @CODE@ čiõpsted:čiõppâst
!!! inflection_type="3"
!!! VWC2_Y_ST
:%^PenVow2a VSUF-VUEJTED-IND-PRS-SG3 ; ! čiõppâst
: VSUF-VUEJTED-IND-PRS-CONNEG ;        ! čiõppâst
:%^Pen%^CC2CAllegro%^RmVow VSUF-VUEJTED-ELSE ;           ! čiõpsted
+Use/NGminip+Use/NG:%^RmVow VSUF-VUEJTED-ELSE ;           ! čiõppsted

LEXICON V_TAARBSHED !!= * @CODE@ taarbšed:taarbâš
: V0_TAARBSHED ;
!LEXICON IV_TAARBSHED !!= * @CODE@ taarbšed:taarbâš
!+IV: V0_TAARBSHED ;
!LEXICON TV_TAARBSHED !!= * @CODE@ taarbšed:taarbâš
!+TV: V0_TAARBSHED ;
LEXICON V0_TAARBSHED !!= * @CODE@ taarbšed:taarbâš
!!! inflection_type="3"
!!! C_Y_CV
! No Gradation
! similar_to: V_KAEIGGSHED
! š:ž
:%^PenVow2a VSUF-VUEJTED-IND-PRS-SG3 ;	! taarbaš
:%^VC VSUF-VUEJTED-IND-PRS-CONNEG ;        	! taarbâž
:%^RmVow VSUF-VUEJTED-ELSE ;                  ! taarbš_ed

LEXICON V_KHIORGGNED
: V0_KHIORGGNED ;
LEXICON IV_KHIORGGNED
+IV: V0_KHIORGGNED ;
LEXICON TV_KHIORGGNED
+TV: V0_KHIORGGNED ;
LEXICON V0_KHIORGGNED
!!! inflection_type="3"
!!! C_Y_C
! Gradation: none
! ǩiõrggned:ǩiõrggân
! (ij ǩiõrggân) %^RmVow
! ǩiõrggned:ǩiõrggân
! FORMS
! (1) +V+Inf: ǩiõrggned
!   Ind.Prs.Pl1-Pl2, Ind.Prt.ConNeg
!   Imprt.Pl1-Pl2-Pl3, ActEss, Actio, PrsPrc, PrfPrc
! (2) +V+Ind+Prs+Sg3: ǩiõrggan
! (3) +V+Ind+Prs+Pl3: ǩiõrggne
! (4) +V+Ind+Prt+Pl3: ǩiõrggne
!   Ind.Prt.Sg1-Sg2-4
! (5) +V+Imprt+Sg2: ǩiõrggân
!   Ind.Prs.Sg1-Sg2-4-ConNeg
!   Ind.Prt.Sg3-Pl1-Pl2
!   Imprt.2.ConNeg
!   VAbe, GerTemp, GerInstr
!   Cond-Pot
! (6) +V+Pot+Sg3: ǩiõrggnež
! (7) +V+Imprt+Sg3: ǩiõrggnââǥǥas
! (8) +V+Imprt+ConNegII: ǩiõrggnuku
!    Pass.PrfPrc
:%^PenVow2a VSUF-VUEJTED-IND-PRS-SG3 ; ! ǩiõrggan
: VSUF-VUEJTED-IND-PRS-CONNEG ;        ! ǩiõrggân
:%^RmVow VSUF-VUEJTED-ELSE ;           ! ǩiõrggned



!! ### CLASS 2 LOW VOWEL, NO PALATALIZATION
LEXICON V_VUEJTED !!= * @CODE@ vuejted:vuejat
: V0_VUEJTED ;
!LEXICON IV_VUEJTED !!= * @CODE@ vuejted:vuejat
!+IV: V0_VUEJTED ;
LEXICON TV_VUEJTED !!= * @CODE@ vuejted:vuejat
+TV: V0_VUEJTED ;
+V+TV+Der+Der/oottyd+V+IV:%^RmVow»õõtt IV_LAUKKOOLLYD ;
LEXICON V0_VUEJTED !!= * @CODE@ vuejted:vuejat
!!! inflection_type="3"
!!! VWC_A_C
! lexicon ''@LEXNAME@'' 
! FORMS
! (2) +V+Ind+Prs+Sg3: vuejat
:%^PenVow2a VSUF-VUEJTED-IND-PRS-SG3  ;  !2 vuejat

! (5) +V+Imprt+Sg2:  vuejat
!   V.Imprt.2.ConNeg, V.Ind.Prs.ConNeg
: VSUF-VUEJTED-IND-PRS-CONNEG ;

! (1) +V+Inf: vuejted
!   Ind.Prs.Pl1-Pl2, Ind.Prt.ConNeg
!   Imprt.Pl1-Pl2-Pl3, ActEss, Actio, PrsPrc, PrfPrc
! (3) +V+Ind+Prs+Pl3: vuejte
! (4) +V+Ind+Prt+Pl3: vuejte
!   Ind.Prt.Sg1-Sg2-4
! (6) +V+Pot+Sg3: vuejtež
! (7) +V+Imprt+Sg3: vuejtââǥǥas
! (8) +V+Imprt+ConNegII: vuejtuku
!    Pass.PrfPrc

!   Ind.Prs.Sg1-Sg2-4-ConNeg
!   Ind.Prt.Sg3-Pl1-Pl2
!   VAbe, GerTemp, GerInstr
!   Cond-Pot
:%^RmVow VSUF-VUEJTED-ELSE ;

LEXICON VSUF-VUEJTED-IND-PRS-SG3
+Ind+Prs+Sg3:%^PALNo K ;

LEXICON VSUF-VUEJTED-IND-PRS-CONNEG
+Ind+Prs+ConNeg:%^PALNo	K ;
+Imprt+Sg2:%^PALNo		K ;
+Imprt+ConNeg:%^PALNo 	K ;

LEXICON VSUF-VUEJTED-ELSE
 VSUF-VUEJTED-ELSE-PAL ;
  VSUF-VUEJTED-ELSE-NOPAL ;
LEXICON VSUF-VUEJTED-ELSE-PAL
+Inf:%>ed K ;
+Ind+Prs+Pl1:%>ep  K  ; 
+Ind+Prs+Pl2:%>eʹped K  ;
+Ind+Prs+Pl3:%>e     K  ;
+Ind+Prt+Pl3:%>e              K  ; ! vuejte
+Ind+Prs+Sg4:%>et K ; !

+Ind+Prt+Sg1:%>em             K  ; ! vuejtem
+Ind+Prt+Sg2:%>iǩ             K  ; ! vuejtiǩ
+Ind+Prt+Sg2+Err/Orth-k-kh:%>ik             K  ; ! vuejtiǩ
+Ind+Prt+Sg3:%>i              K  ; ! ! vuejti
+Ind+Prt+Pl1:%>im             K  ; ! ! vuejtim
+Ind+Prt+Pl1+Use/NGminip+Use/NG:%>in      K  ; ! vuejtin
+Ind+Prt+Pl1+Use/NGminip+Use/NG:%>iim      K  ; ! vuejtiim
+Ind+Prt+Pl1+Use/NGminip+Use/NG:%>iin      K  ; ! vuejtiin
+Ind+Prt+Pl2:%>id             K  ; ! ! vuejtid
+Ind+Prt+Pl2+Use/NGminip+Use/NG:%>iid      K  ; ! vuejtiid
+Ind+Prt+Sg4:%>eš K ; ! vuejteš
+Imprt+Pl2:%>eʹǩed           K  ;
:%>eʹ		VSUF-I-POTKOND ; !WG
+Use/NGminip+Use/SpellNoSugg:%>eʹč CONDITIONAL ; ! This expects forms like: taarbšeʹččiǩ in norm yamls 2023-02-05
+Pot+Sg3:%>ež	K ; !WG
+Actio+Ess:%>eʹmmen K ;
+Use/NGminip+Use/SpellNoSugg+Actio+Ess:%>eʹmen K ;
+Actio:%>em K ;
@C.NeedNoun@+Der+Der/NomAct+N:@C.NeedNoun@%>em N_AANAR ; ! XXX Actio
+Der+Der/NomAct+Der+Der/nalla+Adv:%>em»nalla K ; ! XXX Actio
+Act+PrsPrc:%>eei K ;
+Use/NGminip+Use/NG+Act+PrsPrc:%>eeʹjj K ;
!+Act+PrsPrc+Der+Der/N:%>ee N_PRSPRC-EEI ;
@C.NeedNoun@+Der+Der/NomAg+N:@C.NeedNoun@%>ee N_PRSPRC-EEI ;
:e VABESS ;
 GER_ ;
+Der+Der/InchL+V:%>e»škuä%{ʹØ%}tt V_SHKUEAQTTED ;

LEXICON VSUF-VUEJTED-ELSE-NOPAL
+Ind+Prs+Sg1:%>am  K  ;  ! vuejtam
+Ind+Prs+Sg2:%>ak  K  ; !
+Ind+Prt+ConNeg:%>am K ; ! vuejtam
+Use/NGminip+Use/SpellNoSugg+Ind+Prt+ConNeg:%>amma K ; ! vuejtamma

+Imprt+Sg3:%>ââǥǥas          K  ; !WG
+Imprt+Pl1:%>âkap                    K  ;
+Imprt+Pl3:%>âkaz            K  ;

+Imprt+ConNegII:%>uku K ;
+Err/Orth+Imprt+ConNegII+Use/NGminip+Use/NG:%>ukku K ;
+Act+PrfPrc:%>am K ;
+Use/NGminip+Use/SpellNoSugg+Act+PrfPrc:%>amma K ;
+Pass+PrfPrc:%>ummu K ;
+Pass+PrfPrc:%>um K ;
+Use/NGminip+Use/SpellNoSugg+Pass+PrfPrc:%>uum K ;
 DEVERBAL-NOUN_ummush ;
+Der+Der/Caus+V:â%^1VOW%{ʹØ%}tt TV_KAEQTTED ;
+Der+Der/st+V:â%^1VOW%{ʹØ%}stt V_CEQPCCED ;
+Der+Der/oottyd+V:»õõ%{ʹØ%}tt IV_LAUKKOOLLYD ;
+Der+Der/oollyd+V:»õõ%{ʹØ%}ll V_LAUKKOOLLYD ;
+Der+Der/oovvyd+V:»õõ%{ʹØ%}vv V_LAUKKOOLLYD ;


LEXICON V_KAEIGGSHED !!= * @CODE@ käiggšed:käiggaš
: V0_KAEIGGSHED ;
LEXICON IV_KAEIGGSHED !!= * @CODE@ käiggšed:käiggaš
+IV: V0_KAEIGGSHED ;
!LEXICON TV_KAEIGGSHED !!= * @CODE@ käiggšed:käiggaš
!+TV: V0_KAEIGGSHED ;
LEXICON V0_KAEIGGSHED !!= * @CODE@ käiggšed:käiggaš
!!! inflection_type="3"
!!! V1XYY_A_CV
! No Gradation
! similar_to: V_TAARBSHED
! ž:š
:%^PenVow2a VSUF-VUEJTED-IND-PRS-SG3 ;	! käiggaš
:%^VC VSUF-VUEJTED-IND-PRS-CONNEG ;        	! käiggaž
:%^RmVow VSUF-VUEJTED-ELSE ;                  ! käiggšed


LEXICON V_JAELSTED !!= * @CODE@ jälsted:jäälast
: V0_JAELSTED ;
LEXICON IV_JAELSTED !!= * @CODE@ jälsted:jäälast
+IV: V0_JAELSTED ;
!LEXICON TV_JAELSTED !!= * @CODE@ jälsted:jäälast
!+TV: V0_JAELSTED ;
LEXICON V0_JAELSTED !!= * @CODE@ jälsted:jäälast
!!! inflection_type="3"
!!! V2C1_A_ST
! lexicon ''@LEXNAME@''
!
! * Yaml: __V-jaelsted__

:%^PenVow2a%^PALNo VSUF-VUEJTED-IND-PRS-SG3 ; ! jäälast
:%^PALNo VSUF-VUEJTED-IND-PRS-CONNEG ;      	 ! jäälast
:%^Pen%^VV2V%^RmVow%^PALK VSUF-VUEJTED-ELSE-PAL ; 		 ! jälsted täjsǩed
+Use/NGminip+Use/NG:%^RmVow%^PALK VSUF-VUEJTED-ELSE-PAL ; 		 ! jäälsted


LEXICON V_JAEMLJED !!= * @CODE@ jämljed:jäämalǥ
: V0_JAEMLJED ;
!LEXICON IV_JAEMLJED !!= * @CODE@ jämljed:jäämalǥ
!+IV: V0_JAEMLJED ;
!LEXICON TV_JAEMLJED !!= * @CODE@ jämljed:jäämalǥ
!+TV: V0_JAEMLJED ;
LEXICON V0_JAEMLJED !!= * @CODE@ jämljed:jäämalǥ
!! inflection_type="3"
!!! V2C1_A_ST/V2C1_A_SK
! lexicon ''@LEXNAME@''
!
! * Yaml: __V-jaelsted ǥ:j__

:%^PenVow2a%^PALK VSUF-VUEJTED-IND-PRS-SG3 ; ! jäämalj
:%^PALNo VSUF-VUEJTED-IND-PRS-CONNEG ;      	 ! jäämalǥ
:%^Pen%^VV2V%^RmVow%^PALK VSUF-VUEJTED-ELSE-PAL ; 		 ! jämlj
+Use/NGminip+Use/NG:%^RmVow%^PALK VSUF-VUEJTED-ELSE-PAL ; 		 ! jäämlj
:%^Pen%^VV2V%^RmVow%^PALK VSUF-VUEJTED-ELSE-NOPAL ; 		 ! jämlj
+Use/NGminip+Use/NG:%^RmVow%^PALK VSUF-VUEJTED-ELSE-NOPAL ; 		 ! jäämlj


LEXICON V_POAGXSTED !!= * @CODE@ påǥsted:pååǥǥast
: V0_POAGXSTED ;
!LEXICON IV_POAGXSTED !!= * @CODE@ påǥsted:pååǥǥast
!+IV: V0_POAGXSTED ;
!LEXICON TV_POAGXSTED !!= * @CODE@ påǥsted:pååǥǥast
!+TV: V0_POAGXSTED ;
LEXICON V0_POAGXSTED !!= * @CODE@ påǥsted:pååǥǥast
!!! inflection_type="3"
! lexicon ''@LEXNAME@''
!!! V2C2_A_ST
! * Yaml: __V-poagsted__
:%^PenVow2a%^PALNo VSUF-VUEJTED-IND-PRS-SG3 ; ! pååǥǥast
:%^PALNo VSUF-VUEJTED-IND-PRS-CONNEG ;      	 ! pååǥǥast
:%^Pen%^VV2V%^Pen%^CC2CAllegro%^RmVow%^PALK VSUF-VUEJTED-ELSE-PAL ; 	! påǥsted râdsǩed
:%^Pen%^VV2V%^Pen%^CC2CAllegro%^RmVow VSUF-VUEJTED-ELSE-NOPAL ; 	! påǥsted
!:%^Pen%^VV2V%^Pen%^CC2C%^RmVow%^PALK VSUF-VUEJTED-ELSE-PAL ; 	! påǥsted râdsǩed
!:%^Pen%^VV2V%^Pen%^CC2C%^RmVow VSUF-VUEJTED-ELSE-NOPAL ; 	! påǥsted
+Err/Orth:%^Pen%^CC2CAllegro%^RmVow%^PALK VSUF-VUEJTED-ELSE-PAL ; 	 ! pååǥsted
+Err/Orth:%^Pen%^CC2CAllegro%^RmVow VSUF-VUEJTED-ELSE-NOPAL ; 	 ! pååǥsted
+Use/NGminip+Use/NG:%^RmVow%^PALK VSUF-VUEJTED-ELSE-PAL ; 	 ! pååǥǥsted
+Use/NGminip+Use/NG:%^RmVow VSUF-VUEJTED-ELSE-NOPAL ; 	 ! pååǥǥsted
!! lepsted+V+Inf
!!€ lẹẹppast^Pen^VV2V^Pen^CC2CAllegro^RmVow
!!€ lẹ0p00st^Pen^VV2V^Pen^CC2CAllegro^RmVow


LEXICON V_JOARGXSTED !!= * @CODE@ jårǥsted:jåårǥast
: V0_JOARGXSTED ;
LEXICON IV_JOARGXSTED !!= * @CODE@ jårǥsted:jåårǥast
+IV: V0_JOARGXSTED ;
!LEXICON TV_JOARGXSTED !!= * @CODE@ jårǥsted:jåårǥast
!+TV: V0_JOARGXSTED ;
LEXICON V0_JOARGXSTED !!= * @CODE@ jårǥsted:jåårǥast
!!! inflection_type="3"
!!! V2XY_A_ST/V2XY_A_SK
! lexicon ''@LEXNAME@''
! * Yaml: __V-poagsted__
:%^PenVow2a%^PALNo VSUF-VUEJTED-IND-PRS-SG3 ; ! jåårǥast ääiparǥ
:%^PALNo VSUF-VUEJTED-IND-PRS-CONNEG ;        ! jåårǥast ääiparǥ
:%^Pen%^VV2V%^RmVow%^PALK VSUF-VUEJTED-ELSE-PAL ;                 ! jårǥsted äiprjed
:%^Pen%^VV2V%^RmVow VSUF-VUEJTED-ELSE-NOPAL ;                 ! jårǥsted äiprǥ-
+Use/NGminip+Use/NG:%^RmVow%^PALK VSUF-VUEJTED-ELSE-PAL ;                 ! jåårǥsted
+Use/NGminip+Use/NG:%^RmVow VSUF-VUEJTED-ELSE-NOPAL ;                 ! jåårǥsted

LEXICON V_TEYPSTED !!= * @CODE@ teâpsted:teâ%{ˈ1%}ppast
: V0_TEYPSTED ;
LEXICON IV_TEYPSTED !!= * @CODE@ teâpsted:teâ%{ˈ1%}ppast
+IV: V0_TEYPSTED ;
LEXICON TV_TEYPSTED !!= * @CODE@ teâpsted:teâ%{ˈ1%}ppast
+TV: V0_TEYPSTED ;
LEXICON V0_TEYPSTED !!= * @CODE@ teâpsted:teâ%{ˈ1%}ppast
!!! inflection_type="3"
!!! VWC2_A_ST/VWC2_A_SK
!! gradation: no
!! allegro: yes
!! similar_to: 
! lexicon ''@LEXNAME@''
! * Yaml: __V-teapsted__
:%^PenVow2a%^PALNo VSUF-VUEJTED-IND-PRS-SG3 ; ! teâppast
:%^PALNo VSUF-VUEJTED-IND-PRS-CONNEG ;        ! teâppast, ǩeä%{ˈ1%}ssast
:%^Pen%^CC2CAllegro%^RmVow%^PALK VSUF-VUEJTED-ELSE-PAL ; ! teâpsted reämšǩ-
:%^Pen%^CC2CAllegro%^RmVow VSUF-VUEJTED-ELSE-NOPAL ;	 ! teâpsted reämšk-
+Use/NGminip+Use/NG:%^RmVow%^PALK VSUF-VUEJTED-ELSE-PAL ; ! teâppsted reämmšǩ-
+Use/NGminip+Use/NG:%^RmVow VSUF-VUEJTED-ELSE-NOPAL ;	 ! teâppsted reämmšk-


LEXICON V_JEAELSTED !!= * @CODE@ jeälsted:jeä%{ˈ1%}last
: V0_JEAELSTED ;
LEXICON IV_JEAELSTED !!= * @CODE@ jeälsted:jeä%{ˈ1%}last
+IV: V0_JEAELSTED ;
LEXICON TV_JEAELSTED !!= * @CODE@ jeälsted:jeä%{ˈ1%}last
+TV: V0_JEAELSTED ;
LEXICON V0_JEAELSTED !!= * @CODE@ jeälsted:jeä%{ˈ1%}last
!!! inflection_type="3"
!!! VWC1_A_ST
!! gradation: no
!! allegro: yes
!! similar_to: 
! lexicon ''@LEXNAME@''
! * Yaml: __V-teapsted__
:%^PenVow2a%^PALNo VSUF-VUEJTED-IND-PRS-SG3 ; ! jeälast
:%^PALNo VSUF-VUEJTED-IND-PRS-CONNEG ;        ! jeälast
:%^RmVow VSUF-VUEJTED-ELSE ;  ! jeälsted

LEXICON V_CVICCKHED !!= * @CODE@  cviccǩed:cviccâk
: V0_CVICCKHED ;
!LEXICON IV_CVICCKHED !!= * @CODE@  cviccǩed:cviccâk
!+IV: V0_CVICCKHED ;
!LEXICON TV_CVICCKHED !!= * @CODE@  cviccǩed:cviccâk
!+TV: V0_CVICCKHED ;
LEXICON V0_CVICCKHED !!= * @CODE@  cviccǩed:cviccâk
!!! inflection_type="3"
!!! V1C2_Y_K
!! gradation: no
! lexicon ''@LEXNAME@''
:%^PenVow2a VSUF-VUEJTED-IND-PRS-SG3 ; ! cviccak
: VSUF-VUEJTED-IND-PRS-CONNEG ;        ! cviccâk
:%^RmVow%^PALK VSUF-VUEJTED-ELSE-PAL ;		 ! cviccǩ
:%^RmVow VSUF-VUEJTED-ELSE-NOPAL ;		 ! cvicck


LEXICON V_MUAERSKHED !!= * @CODE@ muärsǩed:muärask
: V0_MUAERSKHED ;
!LEXICON IV_MUAERSKHED !!= * @CODE@ muärsǩed:muärask
!+IV: V0_MUAERSKHED ;
!LEXICON TV_MUAERSKHED !!= * @CODE@ muärsǩed:muärask
!+TV: V0_MUAERSKHED ;
LEXICON V0_MUAERSKHED !!= * @CODE@ muärsǩed:muärask
!! inflection_type="3"
!! gradation: no
!! allegro: yes
!! similar_to: 
! lexicon ''@LEXNAME@''
! * Yaml: __V-jeästed but k:ǩ__
:%^PenVow2a%^PALNo VSUF-VUEJTED-IND-PRS-SG3 ; ! muärask
:%^PALNo VSUF-VUEJTED-IND-PRS-CONNEG ;        ! muärask
:%^RmVow%^PALK VSUF-VUEJTED-ELSE-PAL ;  ! muärsǩ
:%^RmVow VSUF-VUEJTED-ELSE-NOPAL ;  ! muärsk

LEXICON V_TOINXSKHED !!= * @CODE@ tõiŋsǩed:tõõiŋâsk
: V0_TOINXSKHED ;
!LEXICON IV_TOINXSKHED !!= * @CODE@ tõiŋsǩed:tõõiŋâsk
!+IV: V0_TOINXSKHED ;
!LEXICON TV_TOINXSKHED !!= * @CODE@ tõiŋsǩed:tõõiŋâsk
!+TV: V0_TOINXSKHED ;
LEXICON V0_TOINXSKHED !!= * @CODE@ tõiŋsǩed:tõõiŋâsk
!! inflection_type="3"
! inf: sǩed
! Ind.Prs.Sg3: -â-
! foot: 2syll
! 1.1 Inf in âd (vowel shift)
! diphthong: no
! vowel_shift: yes
! consonant_type: geminate-single
! gradation: yes3
! weak_grade: single
! strong_grade: geminate
! lexicon ''@LEXNAME@'' 
! * Yaml: __V-toinxskhed__
:%^PenVow2a VSUF-VUEJTED-IND-PRS-SG3 ; ! tõõiŋask
: VSUF-VUEJTED-IND-PRS-CONNEG ;        ! tõõiŋâsk
:%^Pen%^VV2V%^RmVow%^PALK VSUF-VUEJTED-ELSE-PAL ;           ! tõiŋsǩed
:%^Pen%^VV2V%^RmVow%^PALK VSUF-VUEJTED-ELSE-NOPAL ;           ! tõiŋskam
+Use/NGminip+Use/NG:%^RmVow%^PALK VSUF-VUEJTED-ELSE-PAL ;           ! tõõiŋsǩed
+Use/NGminip+Use/NG:%^RmVow VSUF-VUEJTED-ELSE-NOPAL ;           ! tõõiŋskam
+Actio:%^RmVow%>am K ; ! 2015-05-07 Is this necessary


LEXICON V_SHORRNED !!= * @CODE@ šorrned:šorran
: V0_SHORRNED ;
LEXICON IV_SHORRNED !!= * @CODE@ šorrned:šorran
+IV: V0_SHORRNED ;
LEXICON TV_SHORRNED !!= * @CODE@ šorrned:šorran
+TV: V0_SHORRNED ;
LEXICON V0_SHORRNED !!= * @CODE@ šorrned:šorran
!!! inflection_type="3"
!! gradation: no
! (ij šorran) %^RmVow
! šorrned:šorran
! FORMS
! (1) +V+Inf: šorrned
!   Ind.Prs.Pl1-Pl2, Ind.Prt.ConNeg
!   Imprt.Pl1-Pl2-Pl3, ActEss, Actio, PrsPrc, PrfPrc
! (2) +V+Ind+Prs+Sg3: šorran
! (3) +V+Ind+Prs+Pl3: šorrne
! (4) +V+Ind+Prt+Pl3: šorrne
!   Ind.Prt.Sg1-Sg2-4
! (5) +V+Imprt+Sg2: šorrân
!   Ind.Prs.Sg1-Sg2-4-ConNeg
!   Ind.Prt.Sg3-Pl1-Pl2
!   Imprt.2.ConNeg
!   VAbe, GerTemp, GerInstr
!   Cond-Pot
! (6) +V+Pot+Sg3: šorrnež
! (7) +V+Imprt+Sg3: šorrnââǥǥas
! (8) +V+Imprt+ConNegII: šorrnuku
!    Pass.PrfPrc
:%^PenVow2a%^PALNo VSUF-VUEJTED-IND-PRS-SG3 ; ! šorran
:%^PALNo VSUF-VUEJTED-IND-PRS-CONNEG ;        ! šorran
:%^RmVow VSUF-VUEJTED-ELSE ;  	 ! šorrned


!! ### CLASS 2 HIGH VOWEL, PALATALIZATION


LEXICON V_CHIEQKHRDED !!= * @CODE@ čieʹǩrded:čieʹǩǩerd
: V0_CHIEQKHRDED ;
!LEXICON IV_CHIEQKHRDED !!= * @CODE@ čieʹǩrded:čieʹǩǩerd
!+IV: V0_CHIEQKHRDED ;
LEXICON TV_CHIEQKHRDED !!= * @CODE@ čieʹǩrded:čieʹǩǩerd
+TV: V0_CHIEQKHRDED ;
LEXICON V0_CHIEQKHRDED !!= * @CODE@ čieʹǩrded:čieʹǩǩerd
!!! inflection_type="3"
! FORMS
! (1) +V+Inf: čieʹǩrded
!   Ind.Prs.Pl1-Pl2, Ind.Prt.ConNeg
!   Imprt.Pl1-Pl2-Pl3, ActEss, Actio, PrsPrc, PrfPrc
! (2) +V+Ind+Prs+Sg3: čieʹǩǩard
! (3) +V+Ind+Prs+Pl3: čieʹǩrdje
! (4) +V+Ind+Prt+Pl3: čieʹǩrdje
!   Ind.Prt.Sg1-Sg2-4
! (5) +V+Imprt+Sg2: čieʹǩǩerd
!   Ind.Prs.Sg1-Sg2-4-ConNeg
!   Ind.Prt.Sg3-Pl1-Pl2
!   Imprt.2.ConNeg
!   VAbe, GerTemp, GerInstr
!   Cond-Pot
! (6) +V+Pot+Sg3: kåʹmrdež
! (7) +V+Imprt+Sg3: čieʹǩrdââǥǥas
! (8) +V+Imprt+ConNegII: čieʹǩrduku
!    Pass.PrfPrc
:%^PenVow2a%^PALNo VSUF-VUEJTED-IND-PRS-SG3 ; ! čieʹǩǩard
: VSUF-VUEJTED-IND-PRS-CONNEG ;        ! čieʹǩǩerd
:%^Pen%^CC2CAllegro%^RmVow VSUF-VUEJTED-ELSE ;  ! čieʹǩrded
+Use/NGminip+Use/NG:%^RmVow VSUF-VUEJTED-ELSE ;  ! čieʹǩǩrded


!! ### CLASS 2 LOW VOWEL, PALATALIZATION
LEXICON V_NJAQMMSHED !!= * @CODE@ njâʹmmšed:njâʹmmeš
: V0_NJAQMMSHED ;
LEXICON IV_NJAQMMSHED !!= * @CODE@ njâʹmmšed:njâʹmmeš
+IV: V0_NJAQMMSHED ;
!LEXICON TV_NJAQMMSHED !!= * @CODE@ njâʹmmšed:njâʹmmeš
!+TV: V0_NJAQMMSHED ;
LEXICON V0_NJAQMMSHED !!= * @CODE@ njâʹmmšed:njâʹmmeš
!!! inflection_type="3"
! No Gradation
! similar_to: V_TAARBSHED, V_KAEIGGSHED
! ž:š
:%^PenVow2a%^PALNo VSUF-VUEJTED-IND-PRS-SG3 ;  ! njâʹmmaš
:%^VC VSUF-VUEJTED-IND-PRS-CONNEG ;             ! njâʹmmež
:%^RmVow VSUF-VUEJTED-ELSE ;                  ! njâʹmmšed



LEXICON V_KOAQMRDED !!= * @CODE@ kåʹmrded:kååʹmmerd
: V0_KOAQMRDED ;
LEXICON IV_KOAQMRDED !!= * @CODE@ kåʹmrded:kååʹmmerd
+IV: V0_KOAQMRDED ;
LEXICON TV_KOAQMRDED !!= * @CODE@ kåʹmrded:kååʹmmerd
+TV: V0_KOAQMRDED ;
LEXICON V0_KOAQMRDED !!= * @CODE@ kåʹmrded:kååʹmmerd
!!! inflection_type="3"
! FORMS
! (1) +V+Inf: kåʹmrded
!   Ind.Prs.Pl1-Pl2, Ind.Prt.ConNeg
!   Imprt.Pl1-Pl2-Pl3, ActEss, Actio, PrsPrc, PrfPrc
! (2) +V+Ind+Prs+Sg3: kååʹmmard
! (3) +V+Ind+Prs+Pl3: kåʹmrde
! (4) +V+Ind+Prt+Pl3: kåʹmrde
!   Ind.Prt.Sg1-Sg2-4
! (5) +V+Imprt+Sg2: kååʹmmerd
!   Ind.Prs.Sg1-Sg2-4-ConNeg
!   Ind.Prt.Sg3-Pl1-Pl2
!   Imprt.2.ConNeg
!   VAbe, GerTemp, GerInstr
!   Cond-Pot
! (6) +V+Pot+Sg3: kåʹmrdež
! (7) +V+Imprt+Sg3: kåʹmrdââǥǥas
! (8) +V+Imprt+ConNegII: kåʹmrduku
!    Pass.PrfPrc
:%^PenVow2a%^PALNo VSUF-VUEJTED-IND-PRS-SG3 ; ! kååʹmmard
: VSUF-VUEJTED-IND-PRS-CONNEG ;        ! kååʹmmerd
:%^Pen%^VV2V%^Pen%^CC2CAllegro%^RmVow VSUF-VUEJTED-ELSE ;  ! kåʹmrded
+Use/NGminip+Use/NG:%^RmVow VSUF-VUEJTED-ELSE ;  ! kååʹmmrded
+Err/Orth+Use/NGminip+Use/NG:%^Pen%^CC2C%^RmVow VSUF-VUEJTED-ELSE ;  ! kåʹmmrded

LEXICON V_LOAQNSTED !!= * @CODE@ låʹnsted:lååʹnest
: V0_LOAQNSTED ;
!LEXICON IV_LOAQNSTED !!= * @CODE@ låʹnsted:lååʹnest
!+IV: V0_LOAQNSTED ;
LEXICON TV_LOAQNSTED !!= * @CODE@ låʹnsted:lååʹnest
+TV: V0_LOAQNSTED ;
LEXICON V0_LOAQNSTED !!= * @CODE@ låʹnsted:lååʹnest
!!! inflection_type="3"
! lexicon ''@LEXNAME@''
! ǩeʹrjjted:ǩeʹrjjet
! * Yaml: __V-kjerjjted__
:%^PenVow2a%^PALNo VSUF-VUEJTED-IND-PRS-SG3 ; ! lååʹnast
: VSUF-VUEJTED-IND-PRS-CONNEG ;        ! lååʹnest
:%^Pen%^VV2V%^RmVow VSUF-VUEJTED-ELSE ;  ! låʹnsted
+Use/NGminip+Use/NG:%^RmVow VSUF-VUEJTED-ELSE ;  ! lååʹnsted

LEXICON V_KHEEQRJTED !!= * @CODE@ ǩeeʹrjted:ǩeeʹrjet
: V0_KHEEQRJTED ;
LEXICON IV_KHEEQRJTED !!= * @CODE@ ǩeeʹrjted:ǩeeʹrjet
+IV: V0_KHEEQRJTED ;
LEXICON TV_KHEEQRJTED !!= * @CODE@ ǩeeʹrjted:ǩeeʹrjet
+TV: V0_KHEEQRJTED ;
LEXICON V0_KHEEQRJTED !!= * @CODE@ ǩeeʹrjted:ǩeeʹrjet
!!! inflection_type="3"

! lexicon ''@LEXNAME@''
! ǩeʹrjjted:ǩeʹrjjet
! * Yaml: __V-kjerjjted__
:%^PenVow2a%^PALNo VSUF-VUEJTED-IND-PRS-SG3 ; ! ǩeeʹrjat
: VSUF-VUEJTED-IND-PRS-CONNEG ;        ! ǩeeʹrjet
:%^RmVow VSUF-VUEJTED-ELSE ;  ! ǩeeʹrjted

LEXICON V_AUQCSTED !!= * @CODE@ äuʹcsted:ääuʹcest
: V0_AUQCSTED ;
!LEXICON IV_AUQCSTED !!= * @CODE@ äuʹcsted:äuʹccest
!+IV: V0_AUQCSTED ;
!LEXICON TV_AUQCSTED !!= * @CODE@ äuʹcsted:äuʹccest
!+TV: V0_AUQCSTED ;
LEXICON V0_AUQCSTED !!= * @CODE@ äuʹcsted:äuʹccest
!!! inflection_type="3"

! lexicon ''@LEXNAME@''
! * Yaml: __V-aeucsted__
:%^PenVow2a%^PALNo VSUF-VUEJTED-IND-PRS-SG3 ; ! ääuʹcast
: VSUF-VUEJTED-IND-PRS-CONNEG ;        ! ääuʹcest
+Err/Orth:%^Pen%^VV2V VSUF-VUEJTED-IND-PRS-CONNEG ;        ! äuʹcest
:%^RmVow VSUF-VUEJTED-ELSE ;  ! ääuʹcsted
+Err/Orth:%^Pen%^VV2V%^RmVow VSUF-VUEJTED-ELSE ;  ! äuʹcsted

LEXICON V_VUAQDHSTED !!= * @CODE@ vuäʹđsted:vuäʹđest
: V0_VUAQDHSTED ;
!LEXICON IV_VUAQDHSTED !!= * @CODE@ vuäʹđsted:vuäʹđest
!+IV: V0_VUAQDHSTED ;
!LEXICON TV_VUAQDHSTED !!= * @CODE@ vuäʹđsted:vuäʹđest
!+TV: V0_VUAQDHSTED ;
LEXICON V0_VUAQDHSTED !!= * @CODE@ vuäʹđsted:vuäʹđest
!!! inflection_type="3"

! lexicon ''@LEXNAME@''
! * Yaml: __V-vuaedhsted__
:%^PenVow2a%^PALNo VSUF-VUEJTED-IND-PRS-SG3 ; ! vuäʹđast
: VSUF-VUEJTED-IND-PRS-CONNEG ;        ! vuäʹđest
:%^RmVow VSUF-VUEJTED-ELSE ;  ! vuäʹđsted

LEXICON V_VUAQPSTED !!= * @CODE@ vuäʹpsted:vuäʹppest
: V0_VUAQPSTED ;
!LEXICON IV_VUAQPSTED !!= * @CODE@ vuäʹpsted:vuäʹppest
!+IV: V0_VUAQPSTED ;
!LEXICON TV_VUAQPSTED !!= * @CODE@ vuäʹpsted:vuäʹppest
!+TV: V0_VUAQPSTED ;
LEXICON V0_VUAQPSTED !!= * @CODE@ vuäʹpsted:vuäʹppest
!!! inflection_type="3"

! lexicon ''@LEXNAME@''
! * Yaml: __V-vuaepsted__
:%^PenVow2a%^PALNo VSUF-VUEJTED-IND-PRS-SG3 ; ! vuäʹppast
: VSUF-VUEJTED-IND-PRS-CONNEG ;        ! vuäʹppest
:%^Pen%^CC2CAllegro%^RmVow VSUF-VUEJTED-ELSE ;  ! vuäʹpsted

LEXICON V_NJAQDSTED !!= * @CODE@ njâʹdsted:njââʹddest
: V0_NJAQDSTED ;
!LEXICON IV_NJAQDSTED !!= * @CODE@ njâʹdsted:njââʹddest
!+IV: V0_NJAQDSTED ;
!LEXICON TV_NJAQDSTED !!= * @CODE@ njâʹdsted:njââʹddest
!+TV: V0_NJAQDSTED ;
LEXICON V0_NJAQDSTED !!= * @CODE@ njâʹdsted:njââʹddest
!!! inflection_type="3"

! lexicon ''@LEXNAME@'' 
! * Yaml: __V-njadsted__
:%^PenVow2a%^PALNo VSUF-VUEJTED-IND-PRS-SG3 ; ! njââʹddast
: VSUF-VUEJTED-IND-PRS-CONNEG ;        ! njââʹddest
:%^Pen%^VV2V%^Pen%^CC2CAllegro%^RmVow VSUF-VUEJTED-ELSE ;  ! njâʹdsted
+Use/NGminip+Use/NG:%^RmVow VSUF-VUEJTED-ELSE ;  ! njââʹddsted

!LEXICON V_AAIQJLDED !!= * @CODE@ ääiʹjlded:ääiʹjeld
!: V0_AAIQJLDED ;
LEXICON IV_AAIQJLDED !!= * @CODE@ ääiʹjlded:ääiʹjeld
+IV: V0_AAIQJLDED ;
LEXICON TV_AAIQJLDED !!= * @CODE@ ääiʹjlded:ääiʹjeld
+TV: V0_AAIQJLDED ;
LEXICON V0_AAIQJLDED !!= * @CODE@ ääiʹjlded:ääiʹjeld
!!! inflection_type="3"

! lexicon ''@LEXNAME@'' 
! * Yaml: __V-aeaeijlded__
:%^PenVow2a%^PALNo VSUF-VUEJTED-IND-PRS-SG3 ; ! ääiʹjald
: VSUF-VUEJTED-IND-PRS-CONNEG ;        ! ääiʹjeld
:%^RmVow VSUF-VUEJTED-ELSE ;  ! ääiʹjlded

LEXICON V_KAQRJSTED !!= * @CODE@ käʹrjsted:kääʹrjest
: V0_KAQRJSTED ;
LEXICON IV_KAQRJSTED !!= * @CODE@ käʹrjsted:kääʹrjest
+IV: V0_KAQRJSTED ;
!LEXICON TV_KAQRJSTED !!= * @CODE@ käʹrjsted:kääʹrjest
!+TV: V0_KAQRJSTED ;
LEXICON V0_KAQRJSTED !!= * @CODE@ käʹrjsted:kääʹrjest
!!! inflection_type="3"

! lexicon ''@LEXNAME@''
! * Yaml: __V-kaerjsted__
:%^PenVow2a%^PALNo VSUF-VUEJTED-IND-PRS-SG3 ; ! kääʹrjast
: VSUF-VUEJTED-IND-PRS-CONNEG ;        ! kääʹrjest
:%^Pen%^VV2V%^RmVow VSUF-VUEJTED-ELSE ;  ! käʹrjsted
+Use/NGminip+Use/NG:%^RmVow VSUF-VUEJTED-ELSE ;  ! kääʹrjsted



!! ### CLASS 3 HIGH VOWEL, NO PALATALIZATION



!! ### CLASS 3 LOW VOWEL, NO PALATALIZATION
LEXICON V_KUYDHDHDHJED !!= * @CODE@ kuâđđjed:kuâđˈđ
: V0_KUYDHDHDHJED ;
LEXICON IV_KUYDHDHDHJED !!= * @CODE@ kuâđđjed:kuâđˈđ
+IV: V0_KUYDHDHDHJED ;
LEXICON TV_KUYDHDHDHJED !!= * @CODE@ kuâđđjed:kuâđˈđ
+TV: V0_KUYDHDHDHJED ;
LEXICON V0_KUYDHDHDHJED !!= * @CODE@ kuâđđjed:kuâđˈđ
!!! inflection_type="4"
! grade="extraStrong", palatalize="no", raising="yes"
! This should be for -C+âd and -C+ad verbs, 1A and 1B
! +Ind+Prs+ConNeg: kuõđđu
! FORMS
! (1) +V+Inf: kuâđđjed
!   Ind.Prs.Pl1-Pl2, Ind.Prt.ConNeg
!   Imprt.Pl1-Pl2-Pl3, ActEss, Actio, PrsPrc, PrfPrc
! (2) +V+Ind+Prs+Sg3: kuâđđai
! (3) +V+Ind+Prs+Pl3: kuâđđje
! (4) +V+Ind+Prt+Pl3: kuâđđje
!   Ind.Prt.Sg1-Sg2-4
! (5) +V+Imprt+Sg2: kuõđđu
!   Ind.Prs.Sg1-Sg2-4-ConNeg
!   Ind.Prt.Sg3-Pl1-Pl2
!   Imprt.2.ConNeg
!   VAbe, GerTemp, GerInstr
!   Cond-Pot
! (6) +V+Pot+Sg3: kuâđđjež
! (7) +V+Imprt+Sg3: kuâđđjââǥǥas
! (8) +V+Imprt+ConNegII: kuâđđjuku
!    Pass.PrfPrc
! kuâđʹđjed:kuâđʹđ
:ai VSUF-VUEJTED-IND-PRS-SG3        ; !kuâđˈđai
:%^VOWRaise%>u VSUF-VUEJTED-IND-PRS-CONNEG ; ! kuõđˈđu
+Der+Der/Caus+V:%^VOWRaise%>ât TV_KHIORGGNED ;

:%>%{ʼØ%}j VSUF-VUEJTED-ELSE ; !!= * @CODE@ kuâđˈđjed

!+Ind+Prt+ConNeg:%>%{ʼØ%}jâmma K ; ! kuâđˈđjâmma
!+Act+PrfPrc:%>%{ʼØ%}jâmma K ;
!+Pass+PrfPrc:%>%{ʼØ%}jum K ;

LEXICON V_JEAELLLJED !!= * @CODE@ jeälljed:jeälˈl
: V0_JEAELLLJED ;
LEXICON IV_JEAELLLJED !!= * @CODE@ jeälljed:jeälˈl
+IV: V0_JEAELLLJED ;
!LEXICON TV_JEAELLLJED !!= * @CODE@ jeälljed:jeälˈl
!+TV: V0_JEAELLLJED ;
LEXICON V0_JEAELLLJED !!= * @CODE@ jeälljed:jeälˈl
! grade="extraStrong", palatalize="no", raising="no"
! This should be for -ʹC+ed verbs, 1C
! +Ind+Prs+ConNeg: jeälla
! FORMS
! (1) +V+Inf: jeälljed
!   Ind.Prs.Pl1-Pl2, Ind.Prt.ConNeg
!   Imprt.Pl1-Pl2-Pl3, ActEss, Actio, PrsPrc, PrfPrc
! (2) +V+Ind+Prs+Sg3: jeällai
! (3) +V+Ind+Prs+Pl3: jeällje
! (4) +V+Ind+Prt+Pl3: jeällje
!   Ind.Prt.Sg1-Sg2-4
! (5) +V+Imprt+Sg2: jeälla
!   Ind.Prs.Sg1-Sg2-4-ConNeg
!   Ind.Prt.Sg3-Pl1-Pl2
!   Imprt.2.ConNeg
!   VAbe, GerTemp, GerInstr
!   Cond-Pot
! (6) +V+Pot+Sg3: jeälljež
! (7) +V+Imprt+Sg3: jeälljââǥǥas
! (8) +V+Imprt+ConNegII: jeälljuku
!    Pass.PrfPrc
! kuâđʹđjed:kuâđʹđ
:ai VSUF-VUEJTED-IND-PRS-SG3        ; !jeälˈlai
:%^VOWRaise%>u VSUF-VUEJTED-IND-PRS-CONNEG ; ! jeälˈla

:%>%{ʼØ%}j VSUF-VUEJTED-ELSE ; !!= * @CODE@ jeälˈljed

!+Ind+Prt+ConNeg:%>%{ʼØ%}jâmma K ; ! jeälˈljâmma
!+Act+PrfPrc:%>%{ʼØ%}jâmma K ;
!+Pass+PrfPrc:%>%{ʼØ%}jum K ;


!! ### CLASS 3 HIGH VOWEL, PALATALIZATION
LEXICON V_VOQLLJED !!= * @CODE@ võʹllʼjed:võʹll
: V0_VOQLLJED ;
LEXICON IV_VOQLLJED !!= * @CODE@ võʹllʼjed:võʹll
+IV: V0_VOQLLJED ;
LEXICON TV_VOQLLJED !!= * @CODE@ võʹllʼjed:võʹll
+TV: V0_VOQLLJED ;
LEXICON V0_VOQLLJED !!= * @CODE@ võʹllʼjed:võʹll
!!! inflection_type="4"
! E.Koponen pg. 31
! võʹllʼjed:võʹll
! +Ind+Prs+ConNeg: võʹlle
! võʹllʼjed:võʹll
:e	VSUF-VUEJTED-IND-PRS-CONNEG ;	!!= * @CODE@ võʹlle
:ai VSUF-VUEJTED-IND-PRS-SG3 ; !!= * @CODE@ võʹllai
:%>%{ʼØ%}j VSUF-VUEJTED-ELSE ; 

+Use/NGminip+Use/NG+Ind+Prt+Pl1:%>%{ʼØ%}jin             K  ; !WG ! võʹllʼjin
+Use/NGminip+Use/NG+Ind+Prt+Pl1:%>%{ʼØ%}jiim             K  ; !WG ! võʹllʼjiim
+Use/NGminip+Use/NG+Ind+Prt+Pl1:%>%{ʼØ%}jiin             K  ; !WG ! võʹllʼjiin
+Use/NGminip+Use/NG+Ind+Prt+Pl2:%>%{ʼØ%}jiid             K  ; !WG ! võʹllʼjiid

+Use/NGminip+Use/NG+Act+PrfPrc:%>%{ʼØ%}jâmma K ;
+Use/NGminip+Use/NG+Pass+PrfPrc:%>%{ʼØ%}jum K ; !

+Der+Der/InchL+V:%>%{ʼØ%}je»škuä%{ʹØ%}tt V_SHKUEAQTTED ;

!LEXICON V_VOQLLJED-SG3 !!= * @CODE@ võʹllʼjed:võʹll
!+V+Ind+Prs+ConNeg:e    K ;   !!= * @CODE@ võʹlle
!+V+Ind+Prs+Sg3:ai K ; !!= * @CODE@ võʹllai
!+V+Ind+Prt+Sg3:%>%{ʼØ%}ji K ;
!+V+Cond+Sg3:%>%{ʼØ%}jeʹči K ;
!+V+Cond+ConNeg:%>%{ʼØ%}jeʹče K ;
!+V+Pot+Sg3:%>%{ʼØ%}jež K ;
!+V+Pot+ConNeg:%>%{ʼØ%}ježe K ;
!+V+Act+PrfPrc:%>%{ʼØ%}jam K ;



!! ### CLASS 3 LOW VOWEL, PALATALIZATION


!! ### CLASS 3 HIGH VOWEL, NO PALATALIZATION, GH
LEXICON V_KUOCCJED !!= * @CODE@ kuõccjed:kuõcc
: V0_KUOCCJED ;
LEXICON IV_KUOCCJED !!= * @CODE@ kuõccjed:kuõcc
+IV: V0_KUOCCJED ;
LEXICON TV_KUOCCJED !!= * @CODE@ kuõccjed:kuõcc
+TV: V0_KUOCCJED ;
LEXICON V0_KUOCCJED !!= * @CODE@ kuõccjed:kuõcc
!!! inflection_type="4"
! +Ind+Prs+ConNeg: kuõccâǥ
! cf. kuâđđjed, võʹllʼjed
! 
!!
! FORMS
! (1) +V+Inf: kuõccjed
!   Ind.Prs.Pl1-Pl2, Ind.Prt.ConNeg
!   Imprt.Pl1-Pl2-Pl3, ActEss, Actio, PrsPrc, PrfPrc
! (2) +V+Ind+Prs+Sg3: kuõccai
! (3) +V+Ind+Prs+Pl3: kuõccje
! (4) +V+Ind+Prt+Pl3: kuõccje
!   Ind.Prt.Sg1-Sg2-4
! (5) +V+Imprt+Sg2: kuõccâǥ
!   Ind.Prs.Sg1-Sg2-4-ConNeg
!   Ind.Prt.Sg3-Pl1-Pl2
!   Imprt.2.ConNeg
!   VAbe, GerTemp, GerInstr
!   Cond-Pot
! (6) +V+Pot+Sg3: kuõccjež
! (7) +V+Imprt+Sg3: kuõccjââǥǥas
! (8) +V+Imprt+ConNegII: kuõccjuku
!    Pass.PrfPrc
! kuõccjed:kuõcc
+Ind+Prs+Sg3:ai K        ; ! kuõccai

+Ind+Prs+ConNeg:âǥ K ; ! kuõccâǥ
+Imprt+Sg2:âǥ  K ; ! kuõccâǥ
+Imprt+ConNeg:âǥ     K ;
 KUOCCJED/STOAOARJED_ELSE ;

LEXICON KUOCCJED/STOAOARJED_ELSE ! 
+Ind+Prs+Sg1:%>%{ʼØ%}jam              K  ; ! ståårjam
+Ind+Prs+Sg2:%>%{ʼØ%}jak              K  ; !
+Ind+Prs+Pl1:%>%{ʼØ%}jep      K  ;
+Ind+Prs+Pl2:%>%{ʼØ%}jeʹped           K  ;
+Ind+Prs+Pl3:%>%{ʼØ%}je               K  ;
+Ind+Prs+Sg4:%>%{ʼØ%}jet K ; !

+Ind+Prt+Sg1:%>%{ʼØ%}jem             K  ; ! kuõccjem /ståårjem
+Ind+Prt+Sg2:%>%{ʼØ%}jiǩ             K  ; ! kuõccjiǩ /ståårjiǩ
+Ind+Prt+Sg2+Err/Orth-k-kh:%>%{ʼØ%}jik             K  ; ! kuõccjiǩ / ståårjiǩ
+Ind+Prt+Sg3:%>%{ʼØ%}ji              K  ; ! ! kuõccji / ståårji
+Ind+Prt+Pl1:%>%{ʼØ%}jim             K  ; ! ! kuõccjim / ståårjim
+Ind+Prt+Pl2:%>%{ʼØ%}jid             K  ; ! ! kuõccjid / ståårjid
+Ind+Prt+Pl3:%>%{ʼØ%}je              K  ; ! kuõccje / ståårje
+Ind+Prt+Sg4:%>%{ʼØ%}ješ K ; ! kuõccješ /ståårješ
+Ind+Prt+ConNeg:%>%{ʼØ%}jam K ; ! kuõccjam / ståårjam 
+Ind+Prt+ConNeg:%>%{ʼØ%}jâmma K ; ! kuõccjâmma / ståårjâmma

+Imprt+Sg3:%>%{ʼØ%}jââǥǥas          K  ; !WG ståårjââǥǥas
+Imprt+Pl1:%>%{ʼØ%}jâkap                    K  ;
+Imprt+Pl2:%>%{ʼØ%}jeʹǩed           K  ;
+Imprt+Pl3:%>%{ʼØ%}jâkaz            K  ;

+Imprt+ConNegII:%>%{ʼØ%}juku K ;

:%>%{ʼØ%}jeʹ         VSUF-I-POTKOND ; !WG
+Use/NGminip+Use/SpellNoSugg:%>%{ʼØ%}jeʹč CONDITIONAL ;
+Pot+Sg3:%>%{ʼØ%}jež K ; !WG
+Inf:%>%{ʼØ%}jed K ;
+Actio+Ess:%>%{ʼØ%}jeʹmen K ;
+Actio:%>%{ʼØ%}jam K ;
@C.NeedNoun@+Der+Der/NomAct+N:@C.NeedNoun@%>%{ʼØ%}jam N_AANAR ; ! Actio
+Der+Der/NomAct+Der+Der/nalla+Adv:%>%{ʼØ%}jam»nalla K ; ! XXX Actio
+Act+PrsPrc:%>%{ʼØ%}jeei K ;
+Use/NGminip+Use/NG+Act+PrsPrc:%>%{ʼØ%}jeeʹjj K ;
@C.NeedNoun@+Der+Der/NomAg+N:@C.NeedNoun@%>%{ʼØ%}jee N_PRSPRC-EEI ;
+Act+PrfPrc:%>%{ʼØ%}jam K ;
+Pass+PrfPrc:%>%{ʼØ%}jummu K ;
+Pass+PrfPrc:%>%{ʼØ%}juum K ;
+Abe:%>%{ʼØ%}jeǩâni K ;
:%>%{ʼØ%}j GER_ ;
:%>%{ʼØ%}j DEVERBAL-NOUN_ummush ;
+Der+Der/InchL+V:%>%{ʼØ%}je»škuä%{ʹØ%}tt V_SHKUEAQTTED ;
+Der+Der/oottyd+V:%>%{ʼØ%}j»õõ%{ʹØ%}tt IV_LAUKKOOLLYD ;
+Der+Der/oollyd+V:»õõ%{ʹØ%}ll V_LAUKKOOLLYD ;


!! ### CLASS 3 LOW VOWEL, NO PALATALIZATION, GH

LEXICON V_STOAOARJED
: V0_STOAOARJED ;
!LEXICON IV_STOAOARJED
!+IV: V0_STOAOARJED ;
LEXICON TV_STOAOARJED
+TV: V0_STOAOARJED ;
LEXICON V0_STOAOARJED
!!! inflection_type="4"
!!! V2C1_A_GH
! page 388
! ståårjed:ståår
!  (ij stååraǥ)
! Work to be done 2015-01-10
+Imprt+Sg2:%^IMPSG2     K ;
+Imprt+ConNeg:aǥ K ;
! FORMS
! (1) +V+Inf: ståårjed
!   Ind.Prs.Pl1-Pl2, Ind.Prt.ConNeg
!   Imprt.Pl1-Pl2-Pl3, ActEss, Actio, PrsPrc, PrfPrc
! (2) +V+Ind+Prs+Sg3: ståårai
! (3) +V+Ind+Prs+Pl3: ståårje
! (4) +V+Ind+Prt+Pl3: ståårje
!   Ind.Prt.Sg1-Sg2-4
! (5) +V+Imprt+Sg2: stååraǥ
!   Ind.Prs.Sg1-Sg2-4-ConNeg
!   Ind.Prt.Sg3-Pl1-Pl2
!   Imprt.2.ConNeg
!   VAbe, GerTemp, GerInstr
!   Cond-Pot
! (6) +V+Pot+Sg3: ståårjež
! (7) +V+Imprt+Sg3: ståårjââǥǥas
! (8) +V+Imprt+ConNegII: ståårjuku
!    Pass.PrfPrc
! ståårjed:ståår
+Ind+Prs+Sg3:ai K        ;		! ståårai
+Ind+Prs+ConNeg:aǥ K ;   		! ståårâǥ
+Imprt+Sg2:aǥ  K ; ! stååraǥ
+Imprt+ConNeg:aǥ     K ;
 KUOCCJED/STOAOARJED_ELSE ;


!  -jed -ted

!!

!! ### CLASS 4 HIGH VOWEL, NO PALATALIZATION

LEXICON V_SILTTEED !!= * @CODE@ siltteed:siltt
: V0_SILTTEED ;
LEXICON IV_SILTTEED !!= * @CODE@ siltteed:siltt
+IV: V0_SILTTEED ;
LEXICON TV_SILTTEED !!= * @CODE@ siltteed:siltt
+TV: V0_SILTTEED ;
LEXICON V0_SILTTEED !!= * @CODE@ siltteed:siltt
!!! inflection_type="2"
! Ind+Prs+ConNeg: -âd
! lexicon ''@LEXNAME@'' 
: VSUF-TEEQMEED-IND-PRS-SG3 ;
:%>âd VSUF-TEEQMEED-IND-PRS-CONNEG ;
: VSUF-TEEQMEED-ELSE ; !!= * @CODE@ 



!! ### CLASS 4 LOW VOWEL, NO PALATALIZATION
LEXICON V_SOLLEED
: V0_SOLLEED ;
LEXICON IV_SOLLEED
+IV: V0_SOLLEED ;
LEXICON TV_SOLLEED
+TV: V0_SOLLEED ;
LEXICON V0_SOLLEED
!!! inflection_type="2"
! Ind+Prs+ConNeg: -ad
! solleed:soll
! * Yaml: __V-solleed__
! +Ind+Prs+ConNeg: sollad
! lexicon ''@LEXNAME@'' 
: VSUF-TEEQMEED-IND-PRS-SG3 ;
:%>ad VSUF-TEEQMEED-IND-PRS-CONNEG ;
: VSUF-TEEQMEED-ELSE ; !!= * @CODE@


!! ### CLASS 4 HIGH VOWEL,  PALATALIZATION

!! ### CLASS 4 LOW VOWEL, PALATALIZATION

LEXICON V_TEEQMEED
: V0_TEEQMEED ;
LEXICON IV_TEEQMEED
+IV: V0_TEEQMEED ;
LEXICON TV_TEEQMEED
+TV: V0_TEEQMEED ;
LEXICON V0_TEEQMEED
!!! inflection_type="2"
! Ind+Prs+ConNeg: Palatalization AND -ed
! teeʹmeed:teeʹm
! lexicon ''@LEXNAME@'' 
: VSUF-TEEQMEED-IND-PRS-SG3 ;
:%>ed VSUF-TEEQMEED-IND-PRS-CONNEG ;
: VSUF-TEEQMEED-ELSE ; !!= * @CODE@

LEXICON A_IS-ACT-PRFPRC
+V+Act+PrfPrc: K ;


!! Not yet written









! Intermediate suffix lexica
! --------------------------


! Final suffix lexica
! -------------------

! Suffix series I
! - - - - - - - -

! assuming stem __viǯǯ__


! Present tense
! - - - - - - - -

! assuming stem _teevv_

! assuming stem _kâlmm_

! assuming stem _juʹrdd_

! assuming stem _tieʹtt_
LEXICON VSUF-TEEQMEED-IND-PRS-SG3
+Ind+Prs+Sg3:%>ad K ; !!= * @CODE@ teeʹmad

LEXICON	VSUF-TEEQMEED-IND-PRS-CONNEG
+Ind+Prs+ConNeg:  K ;
+Imprt+Sg2:  K ;
+Imprt+ConNeg:  K ;

LEXICON	VSUF-TEEQMEED-ELSE
+Ind+Prs+Sg1:%>ääm             K       ; !WG _ääʹvääm_
+Ind+Prs+Sg2:%>ääk             K       ; !WG ! _ääʹvääk_
+Ind+Prs+Pl1:%>eep             K       ; ! _ääʹveep_ _tieʹttep_
+Ind+Prs+Pl2:%>eʹped           K       ; ! _ääʹveʹped_
+Ind+Prs+Pl3:%>ee              K       ; ! _ääʹvee_
+Ind+Prs+Sg4:%>eet K ; ! ääʹveet

+Ind+Prt+Sg1:%>eem             K       ; ! _ääʹveem_
+Ind+Prt+Sg2:%>iiǩ             K       ; ! _ääʹviiǩ_
+Ind+Prt+Sg2+Err/Orth-k-kh:%>iik             K       ; ! _ääʹviiǩ_
+Ind+Prt+Sg3:%>ii              K       ; !WG ! _ääʹvii_
+Ind+Prt+Pl1:%>iim             K       ; !WG ! _ääʹviim_
+Ind+Prt+Use/NGminip+Use/NG+Pl1:%>iin              K       ; !WG ! _ääʹviin_ ! sub??
+Ind+Prt+Pl2:%>iid             K       ; !WG ! _ääʹviid_
+Ind+Prt+Pl3:%>ee              K       ; ! _ääʹvee_
+Ind+Prt+Sg4:%>eeš K ; ! ääʹveeš
+Ind+Prt+ConNeg:%>ääm K ;
+Use/NGminip+Use/SpellNoSugg+Ind+Prt+ConNeg:%>äämma K ;
+Ind+Prs+ConNegII:%>uku K ;

:eʹ VSUF-I-POTKOND ;
+Pot+Sg3:eež K ;
+Use/NGminip+Use/SpellNoSugg:eʹč CONDITIONAL ;

+Imprt+Sg3:%>ââǥǥas          K       ; !WG
+Imprt+Pl1:%>âkap                    K       ;
+Imprt+Pl2:%>eʹǩed           K       ;
+Use/NGminip+Use/NG+Imprt+Pl2:%>eed           K       ;
+Imprt+Pl3:%>âkaz            K       ;
+Imprt+ConNegII:%>uku K ;

+Inf:eed K ;
 GER_ ;
+Actio:%>eeʹm K ;
@C.NeedNoun@+Actio+Nom:@C.NeedNoun@%>eeʹm K ;
@C.NeedNoun@+Actio+Acc:@C.NeedNoun@%>eeʹm K ;
@C.NeedNoun@+Actio+Gen:@C.NeedNoun@%>eeʹm K ;
@C.NeedNoun@+Actio+Ess:@C.NeedNoun@%>eʹmmen K ;
@C.NeedNoun@+Use/NGminip+Use/SpellNoSugg+Actio:@C.NeedNoun@%>eeʹm R ;
@C.NeedNoun@+Use/NGminip+Use/SpellNoSugg+Actio+Der+Der/nalla+Adv:@C.NeedNoun@%>eeʹm»nalla K ;
@C.NeedNoun@+Actio:@C.NeedNoun@%>eem K ; ! Merja recognizes this one 2016-02, Inari
@C.NeedNoun@+Actio:@C.NeedNoun@%>eem R ;
+Actio+Der+Der/nalla+Adv:%>eem»nalla K ;
+VAbess:%>eeǩâni K ; 
+Act+PrsPrc:%>eei K ;
+Use/NGminip+Use/NG+Act+PrsPrc:%>eeʹjj K ;
@C.NeedNoun@+Der+Der/NomAg+N:@C.NeedNoun@%>ee N_PRSPRC-EEI ;
+Act+PrfPrc:%>ääm K ;
+Use/NGminip+Use/SpellNoSugg+Act+PrfPrc:%>äämma K ;
+Pass+PrfPrc:%>ummu K ;
+Pass+PrfPrc:%>uum K ;
 DEVERBAL-NOUN_ummush ;
+Der+Der/oottyd+V:»õõtt IV_LAUKKOOLLYD ;
+Der+Der/oollyd+V:»õõll V_LAUKKOOLLYD ;


!! assuming stem kååʹmmerded
!LEXICON KAMRDED-PRS
! +Sg1:%>am		K	; !WG 
! +Sg2:%>ak		K	; !WG 
! +Sg3:%^INDPRSSG3 K	; 
! +Pl1:%>ep	K	; 
! +Pl2:%>eʹped		K	; 
! +Pl3:%>e		K	; 
! +Sg4:%>et K ; ! 
! +ConNeg:%^IMPSG2 K ; ! kååʹmmerd

LEXICON LEED-PRS
 +Sg1:eäm		K	; !WG
 +Sg2:eäk		K	; !WG
 +Sg3:ij		K	; 
 +Pl1:eäˈʹp	K	; ! __
 +Pl2:%>eäˈʹped		K	; ! __
 +Pl2:%>eʹped		K	; ! __
 +Pl3:%>ie		K	; ! __
 +Pl3:%>iâ		K	; ! __
 +Pl3:%>ee		K	; ! __
 +Sg4:%>eäˈʹt K ; ! 
 +ConNeg:eäkˈku K ; ! 

! Past tense
! - - - - - - - -



!! assuming stem **kååʹmmerd**
!LEXICON KAMRDED-PRT
! +Sg1:%>em             K  ; ! kåʹmrdem
! +Sg2:%>iǩ             K  ; ! kåʹmrdiǩ
! +Sg3:%>i              K  ; !WG ! kåʹmrdi
! +Pl1:%>im             K  ; !WG ! kåʹmrdim
! +Use/NGminip+Use/NG+Pl1+Pl1:%>in             K  ; !WG ! kåʹmrdin
! +Use/NGminip+Use/NG+Pl1+Pl1:%>iim             K  ; !WG ! kåʹmrdiim
! +Use/NGminip+Use/NG+Pl1+Pl1:%>iin             K  ; !WG ! kåʹmrdiin
! +Pl2:%>id             K  ; !WG ! kåʹmrdid
! +Use/NGminip+Use/NG+Pl1+Pl2:%>iid             K  ; !WG ! kåʹmrdiid
! +Pl3:%>e              K  ; ! kåʹmrde
! +Sg4:%>eš K ; ! kåʹmrdeš

LEXICON LEED-PRT
 +Sg1:%>eʹjjem             K  ; !
 +Sg2:%>eʹjjiǩ             K  ; !
 +Sg2+Err/Orth-k-kh:%>eʹjjik             K  ; !
 +Sg3:%>eäi              K  ; !
 +Err/Orth+Sg3:%>eei              K  ; !
 +Err/Orth+Sg3:%>äi              K  ; !
 +Pl1:%>eeiʹm             K  ; !
 +Pl2:%>eeiʹd             K  ; !
 +Pl3:%>eʹjje              K  ; !
 +Sg4:%>eʹjješ K ; ! 
 +ConNeg:eämˈmaž K ; !
 +ConNeg:eämˈma K ; !
 +ConNeg:eäm K ; !


! Imperative
! - - - - - - -
! teevvad
! 
!

! tieʹtted

! teeʹmeed
!LEXICON KAMRDED-IMPRT
! +Sg3:%>ââǥǥas          K  ; !WG
! +Pl1:%>âkap                    K  ;
! +Pl2:%>eʹǩed           K  ;
! +Pl3:%>âkaz            K  ;

LEXICON LEED-IMPRT
 +Sg3:%>eäǥǥas          K  ; !WG
 +Pl1:%>eäkˈkap                    K  ;
 +Pl2:%>eäkˈku           K  ;
 +Pl2:%>eäkˈkveʹted           K  ;
 +Pl3:%>eäkˈkaz            K  ;




! Potentialis & Konditionalis
! not including +Pot+Sg3
! - - - - - - - - - - - - - -
LEXICON VSUF-INF_YD
+Inf:%>âd K ;
+Inf+Err/Orth-a-y:%>ad K ;
+Ind+Prs+Pl1:%>âp K ;
+Ind+Prs+Pl2:%>veʹted K ;
+Ind+Prt+ConNeg:%>âm K ;
+Imprt+Pl1:%>âp K ;
+Imprt+Pl2:%>âd K ;
+Actio+Ess:%>men K ;
+Actio:%>âm K ;
@C.NeedNoun@+Der+Der/NomAct+N:@C.NeedNoun@%>âm N_AANAR ; ! mõõnnâm
+Der+Der/NomAct+Der+Der/nalla+Adv:%>âm»nalla K ;
+Act+PrsPrc:%>i K ;
+Act+PrfPrc:%>âm K ;
 DEVERBAL-NOUN_mOsh ;
+Der+Der/oottyd+V:»õõtt IV_LAUKKOOLLYD ;
+Der+Der/oollyd+V:»õõll V_LAUKKOOLLYD ;
@C.NeedNoun@+Der+Der/NomAg+N:@C.NeedNoun@i NOM-AG_YD ; ! 

LEXICON VSUF-IND-PRS-SG3_YD
+Ind+Prs+Sg3: K ;
+Imprt+Pl3:%>az K ; !FIXME


LEXICON VSUF-INF_AD
+Inf:%>ad K ;
+Ind+Prs+Pl1:%>ap K ;
+Ind+Prs+Pl2:%>veʹted K ;
+Ind+Prt+ConNeg:%>am K ;
+Imprt+Pl1:%>ap K ;
+Imprt+Pl2:%>ad K ;
+Actio+Ess:%>men K ;
+Actio:%>am K ;
@C.NeedNoun@+Actio:@C.NeedNoun@%>am N_AANAR ;
+Actio+Der+Der/nalla+Adv:%>am»nalla K ;
 VSUF-PRSPRC_AD ;
+Act+PrfPrc:%>am K ;
 DEVERBAL-NOUN_mOsh ;
+Der+Der/oottyd+V:»õõtt IV_LAUKKOOLLYD ;
+Der+Der/oollyd+V:»õõll V_LAUKKOOLLYD ;
@C.NeedNoun@+Der+Der/NomAg+N:@C.NeedNoun@ai NOM-AG_AD ;

LEXICON VSUF-IND-PRS-SG3_AD
+Ind+Prs+Sg3: K ;

!+Imprt+Pl3:%>az K ; VSUF-IMPRT-PL3_AD

LEXICON VSUF-CHED_ED
+Der+Der/ched+V:»âč V_AALGXTED ;

LEXICON VSUF-INF_ED
+Inf:%>ed K ;
+Ind+Prs+Pl1:%>ep K ;
+Ind+Prs+Pl2:%>veʹted K ;
+Imprt+Pl1:%>ep K ;
+Imprt+Pl2:%>ed K ;
+Actio+Ess:%>em%^RmVow%>en K ;
+Actio:%>em K ;
@C.NeedNoun@+Der+Der/NomAct+N:@C.NeedNoun@%>em  N_AANAR ;
+Der+Der/NomAct+Der+Der/nalla+Adv:%>em»nalla K ;
+Err/Orth: DEVERBAL-NOUN_mOsh ;
+Err/Orth+Ind+Prs+Sg3: K ;
+Err/Orth+Pass+PrfPrc:%>um K ;

LEXICON VSUF-IND-PRS-SG3_ED
+Ind+Prs+Sg3: K ;
+Ind+Prt+ConNeg:%>am K ;
+Act+PrfPrc:%>am K ; !HERE or ONE LEXICON UP
 DEVERBAL-NOUN_mOsh ;
+Der+Der/oottyd+V:»õõtt IV_LAUKKOOLLYD ;
+Der+Der/oollyd+V:»õõll V_LAUKKOOLLYD ;
+Err/Orth+Pass+PrfPrc:%>um K ;

LEXICON DEVERBAL-NOUN_mOsh
@C.NeedNoun@+Der+Der/musj+N:@C.NeedNoun@»mõ%^1VOW%{ʹØ%}š N_SAJOS ;
@C.NeedNoun@+Err/Orth+Use/NGminip+Use/NG+Der+Der/musj+N:@C.NeedNoun@»mu%^1VOW%{ʹØ%}š N_SAJOS ;

LEXICON DEVERBAL-NOUN_ummush
@C.NeedNoun@+Der+Der/musj+N:@C.NeedNoun@%>ummuš N_MAINSTUMMUSH ;
@C.NeedNoun@+Err/Orth+Use/NGminip+Use/NG+Der+Der/musj+N:@C.NeedNoun@%>umu%^1VOW%{ʹØ%}š0 N_SAJOS ;
@C.NeedNoun@+Err/Orth+Use/NGminip+Use/NG+Der+Der/musj+N:@C.NeedNoun@%>ummu%^1VOW%{ʹØ%}š N_SAJOS ;


LEXICON VSUF-IMPRT-PL3_ED !!= * @CODE@ puätˈtaz
+Imprt+Pl3:%>az K ;
+Der+Der/jed+Der+Der/Caus+V:%>at TV_SHORRNED ;

!
LEXICON VSUF-IND-PRT-PL3_YD
+Ind+Prt+Sg1:%>em K ;
+Ind+Prt+Sg2:%>iǩ K ;
+Ind+Prt+Sg2+Err/Orth-k-kh:%>ik K ;
+Ind+Prt+Pl3:%>e K ;
+Ind+Prt+Sg4:%>eš K ;
LEXICON VSUF-IND-PRT-PL3_AD
+Ind+Prt+Sg1:%>um K ;
+Ind+Prt+Sg2:%>uk K ;
+Ind+Prt+Pl3:%>u K ;
+Ind+Prt+Sg4:%>uš K ;
+Der+Der/jed+Der+Der/Caus+V:%>ât TV_KHIORGGNED ;

LEXICON VSUF-IND-PRT-PL3_ED
+Ind+Prt+Sg1:%>em K ;
+Ind+Prt+Sg2:%>iǩ K ;
+Ind+Prt+Sg2+Err/Orth-k-kh:%>ik K ;
+Ind+Prt+Pl3:%>e K ;
+Ind+Prt+Sg4:%>eš K ;

LEXICON FOR-VSUF-PRSPRC_ED !!= * @CODE@ (11) 
!! Vowel_raising, palatalization, Cons-grade-retension
 VSUF-PRSPRC_ED ;
@C.NeedNoun@+Der+Der/NomAg+N:@C.NeedNoun@i NOM-AG_ED ;


!
LEXICON VSUF-IND-PRT-SG3-PL1-PL2_
!! VSUF-I-POTKOND_YD, VSUF-I-POTKOND_AD and VSUF-POTENTIAL_ED come here
+Ind+Prt+Sg3:%>i K ;
+Ind+Prt+Pl1:%>im K ;
+Use/NGminip+Use/NG+Ind+Prt+Pl1:%>in K ;
+Use/NGminip+Use/NG+Ind+Prt+Pl1:%>iim K ;
+Ind+Prt+Pl2:%>id K ;

!
LEXICON VSUF-I-POTKOND_YD
 VSUF-I-POTKOND ;
+Pot+Sg3:%>âž   K ;
 VSUF-IND-PRT-SG3-PL1-PL2_ ;
+Ind+Prs+Sg1:%>am K ;
+Ind+Prs+Sg2:%>ak K ;
+Ind+Prs+Sg4:%>ât K ;
+Ind+Prs+ConNeg: K ;
+Imprt+Sg2: K ;
+Imprt+ConNeg: K ;
 VABESS ;
 GER_ ;
+Der+Der/Caus+V:»ât  TV_AALGXTED ;
+Der+Der/Caus+Der+Der/oottyd+V:»t»õõ%{ʹØ%}tt IV_LAUKKOOLLYD ;
+Der+Der/Caus+Der+Der/oollyd+V:»t»õõ%{ʹØ%}ll TV_LAUKKOOLLYD ;
@C.NeedNoun@+Der+Der/NomAg+N:@C.NeedNoun@i NOM-AG_YD_NO-PL-NOM ;
+Der+Der/st+V:»ast VSUF-VUEJTED-IND-PRS-SG3 ;
+Der+Der/st+V:»âst VSUF-VUEJTED-IND-PRS-CONNEG ;
+Use/NGminip+Use/NG+Use/SpellNoSugg+Der+Der/st+V:»st VSUF-VUEJTED-ELSE ;
+Use/NGminip+Use/NG+Use/SpellNoSugg+Der+Der/InchL+V:»škuä%{ʹØ%}tt V_SHKUEAQTTED ;
+Use/NGminip+Use/NG+Use/SpellNoSugg+Der+Der/stoollyd+V:»stõõ%{ʹØ%}ll V_LAUKKOOLLYD ;

LEXICON VSUF-I-POTKOND_AD
 VSUF-I-POTKOND ;
+Pot+Sg3:%>až   K ;
+Imprt+Sg3:%>as K ;
:%>a VSUF-IND-PRT-SG3-PL1-PL2_ ;
+Ind+Prs+Sg1:%>am K ;
+Ind+Prs+Sg2:%>ak K ;
+Ind+Prs+Sg4:%>at K ;
+Ind+Prs+ConNeg: K ;

+Imprt+Sg3:%>as K ;
+Imprt+Sg2: K ;
+Imprt+ConNeg: K ;
 VABESS ;
 GER_ ;
@C.NeedNoun@+Der+Der/NomAg+N:@C.NeedNoun@ai NOM-AG_AD_NO-PL-NOM ;
+Der+Der/st+V:»ast VSUF-VUEJTED-IND-PRS-SG3 ;
+Der+Der/st+V:»ast VSUF-VUEJTED-IND-PRS-CONNEG ;
+Err/Orth+Use/SpellNoSugg+Der+Der/st+V:»st VSUF-VUEJTED-ELSE ;
+Use/NGminip+Use/NG+Use/SpellNoSugg+Der+Der/InchL+V:»škuä%{ʹØ%}tt V_SHKUEAQTTED ;
+Use/NGminip+Use/NG+Use/SpellNoSugg+Der+Der/stoollyd+V:»stõõ%{ʹØ%}ll V_LAUKKOOLLYD ;


LEXICON VSUF-POTENTIAL_ED
+Pot+Sg3:%>ež K ;
 POTENTIAL ;
 VSUF-IND-PRT-SG3-PL1-PL2_ ;
@C.NeedNoun@+Der+Der/NomAg+N:@C.NeedNoun@i NOM-AG_ED_NO-PL-NOM ;

LEXICON VABESS
+VAbess:%>ǩâni K ;
+VAbess:%>kani K ;
+VAbess:%>ǩani K ;
+Use/NGminip+Use/NG+VAbess:%>kâni K ;
+Use/NGminip+Use/NG+VAbess:%>kâna K ;
+Use/NGminip+Use/NG+VAbess:%>ǩeânai K ;
+Use/NGminip+Use/NG+VAbess:%>ǩenai K ;
+Use/NGminip+Use/NG+VAbess:%>ǩeânnai K ;
+Use/NGminip+Use/NG+VAbess:%>ǩânai K ;


LEXICON GER_
: DenominalAdjsCShort ; !!= * @CODE@ (Feist 2012: 200-201) +Der+Der/teqm
+Ger+Instr:%>eeʹl K ; !FIX-ME
+Ger+Ess:%>eeʹn K ; !FIX-ME +Ger+Ess

+Ger+Loc:%>eeʹst K ; !FIX-ME +Ger+Loc
! CHECK-ME
+Ger+Loc+PxSg1:%>eeʹstan K ;
+Ger+Loc+PxSg2:%>eeʹstad K ;
+Ger+Loc+PxSg3:%>eeʹstes K ;
+Ger+Loc+PxPl1:%>eeʹsteen K ;
+Ger+Loc+PxPl2:%>eeʹsteed K ;
+Ger+Loc+PxPl3:%>eeʹsteez K ;


LEXICON VSUF-CONDITIONAL_ED  !!= * @CODE@ (7)
+Ind+Prs+Sg1:%>am K ;
+Ind+Prs+Sg2:%>ak K ;
 CONDITIONAL ;
+Imprt+Sg3:%>as K ;

LEXICON VSUF-IND-PRS-CONNEG_ED !!= * @CODE@ (6)
+Imprt+Sg2: K ;
+Imprt+ConNeg: K ;
+Ind+Prs+ConNeg: K ;
+Ind+Prs+Sg4:%>et K ;
 VABESS ;
 GER_ ; 

+Imprt+ConNeg: K ;

+Der+Der/st+V:»ast VSUF-VUEJTED-IND-PRS-SG3 ;
+Der+Der/st+V:»est VSUF-VUEJTED-IND-PRS-CONNEG ;
+Use/NGminip+Use/NG+Der+Der/st+V:»st VSUF-VUEJTED-ELSE ; !!= * @CODE@ no allegro


LEXICON VSUF-I-POTKOND
 POTENTIAL ;
 CONDITIONAL ;

LEXICON POTENTIAL
 +Pot+Sg1:%>žem K	;
 +Pot+Sg2:%>žiǩ K	;
 +Pot+Sg2+Err/Orth-k-kh:%>žik K	;
 +Pot+Pl1:%>žep K	; ! How are these related?
 +Use/NGminip+Use/NG+Pot+Pl1:%>žim K	; ! Are there sub standards?
 +Use/NGminip+Use/NG+Pot+Pl1:%>žin K	; !
 +Pot+Pl2:%>žid K	;
 +Pot+Pl3:%>že K	;
 +Pot+Sg4:%>žet K ;
 +Pot+ConNeg:%>že K ;

LEXICON CONDITIONAL
 +Cond+Sg1:%>čem K	;
 +Cond+Sg2:%>čiǩ K	;
 +Cond+Sg2+Err/Orth-k-kh:%>čik K	;
 +Use/NGminip+Use/NG+Use/SpellNoSugg+Cond+Sg2:%>čeǩ K	;
 +Use/NGminip+Use/NG+Use/SpellNoSugg+Cond+Sg2+Err/Orth-k-kh:%>ček K	;
 +Cond+Sg3:%>či K	;
 +Cond+Pl1:%>čim K	; ! How are these related?
 +Cond+Pl1+Use/NGminip+Use/NG:%>čep K	; ! Are there substandards? 
 +Cond+Pl1+Use/NGminip+Use/NG:%>čin K	; !
 +Cond+Pl2:%>čid K	;
 +Cond+Pl3:%>če K	;
 +Cond+Sg4:%>češ K ;
 +Cond+ConNeg:%>če K ;


LEXICON VSUF-IMPRT-CONNEGII_YD
+Imprt+ConNegII:%>u K ;
+Pass+PrfPrc:%>um K ;
+Der+Der/jed+Der+Der/Caus+V:%>ât TV_KHIORGGNED ;
+Err/Orth: FOR-ALLEGRO-DEVERBAL-DERIVATION ;

LEXICON VSUF-IMPRT-CONNEGII_AD
+Imprt+ConNegII:%>u K ;
+Pass+PrfPrc:%>um K ;
LEXICON VSUF-IMPRT-PL3_AD
+Imprt+Pl3:%>az K ;
+Err/Orth: FOR-ALLEGRO-DEVERBAL-DERIVATION ;

LEXICON VSUF-IMPRT-CONNEGII_ED
+Imprt+ConNegII:%>u K ;
+Pass+PrfPrc:%>um K ;

! Suffix series II

! Not written

! Other series
! - - - - - -

LEXICON VSUF-PRSPRC_AD
+Act+PrsPrc:ai K ;
+Act+PrsPrc+Sg+Nom:ai K ;
+Act+PrsPrc+Pl+Nom:%^CC2C%>ai K ;
+Use/NGminip+Use/NG+Act+PrsPrc+Pl+Nom:ai K ;
+Der+Der/NomAg+N:a%{ʼØ%}i NMN_PRSPRC-VVKK-AI ;

LEXICON VSUF-PRSPRC_ED
+Act+PrsPrc:%>i K ;
+Act+PrsPrc+Sg+Nom:%>i K ;
+Act+PrsPrc+Pl+Nom:%^CC2C%>i K ;
+Use/NGminip+Use/NG+Act+PrsPrc+Pl+Nom:%>i K ;
+Der+Der/NomAg+N:%>%{ʼØ%}i NMN_PRSPRC-VVCC-I ; !CHECKME 2016-04-22

